-paradigm: connect_verbs-I
 -flex: .<.>
  gramm:
  paradigm: Aspect-I-y
  paradigm: Aspect-I-a
  paradigm: Verb-pres-I-positive-j
  paradigm: Verb-pres-I-positive-i
  paradigm: Verb-past-I-positive
  paradigm: Verb-future-I-positive-j
  paradigm: Verb-pres-I-negative-j
  paradigm: Verb-pres-I-negative-i
  paradigm: Verb-I-negative-j
  paradigm: Evidentiality-I-j
  paradigm: Evidentiality-I-i
  paradigm: Participles-I-j
  paradigm: Verb-imp-I-j
  paradigm: Verbal-noun-I-j
 -flex: <0>.<.>
  gramm:
  paradigm: Infinitive-I
  paradigm: Verb-pres-I-positive
  paradigm: Verb-future-I-positive
  paradigm: Verb-pres-I-negative
  paradigm: Verb-I-negative
  paradigm: Verb-subj-I
  paradigm: Converbs-I
  paradigm: Evidentiality-I
  paradigm: Participles-I
  paradigm: Participles-neg-I
  paradigm: Verb-imp-I
  paradigm: Verbal-noun-I
 -flex: <0>.<.>
  gramm:
  paradigm: Infinitive-I-dial-short
  regex-stem: ^(пот|пыр|лыкт|учк|усьт|ну|кошк|ортч|лу|адӟ|мын|берт|гожт|тыр|экт|ветл|бӧрд|шу|кынм|басьт)[.<>]*$

-paradigm: connect_verbs-I-CC
 -flex: <0>.<.>
  gramm:
  paradigm: Verb-past-I-positive
  paradigm: Verb-pres-I-positive
  paradigm: Verb-future-I-positive
  paradigm: Verb-pres-I-negative
  paradigm: Verb-I-negative
  paradigm: Verb-subj-I
  paradigm: Converbs-I
  paradigm: Evidentiality-I
  paradigm: Participles-I
  paradigm: Participles-neg-I
  paradigm: Verb-imp-I
  paradigm: Verbal-noun-I
  paradigm: Infinitive-I
 -flex: <1>.<.>
  gramm: 
  paradigm: Verb-pres-I-positive-CC
  paradigm: Verb-pres-I-negative-CC
 -flex: .<.>
  paradigm: Aspect-I-y-CC
  paradigm: Aspect-I-a-CC
 -flex: <0>.<.>
  gramm:
  paradigm: Infinitive-I-dial-short
  regex-stem: ^(пот|пыр|лыкт|учк|усьт|ну|кошк|ортч|лу|адӟ|мын|берт|гожт|тыр|экт|ветл|бӧрд|шу|кынм|басьт)[.<>]*$



-paradigm: connect_verbs-I-soft
 -flex: .<.>
  gramm:
  paradigm: Aspect-I-soft-y
  paradigm: Aspect-I-soft-a
  paradigm: Infinitive-I-soft
  paradigm: Verb-pres-I-positive-soft
  paradigm: Verb-past-I-positive-soft
  paradigm: Verb-future-I-positive-soft
  paradigm: Verb-pres-I-negative-soft
  paradigm: Verb-I-negative-soft
  paradigm: Verb-subj-I-soft
  paradigm: Converbs-I-soft
  paradigm: Evidentiality-I-soft
  paradigm: Participles-I-soft
  paradigm: Participles-neg-I-soft
  paradigm: Verb-imp-I-soft
  paradigm: Verbal-noun-I-soft
 -flex: .<.>
  gramm:
  paradigm: Infinitive-I-dial-short
  regex-stem: ^(из|мад)[.<>]*$

-paradigm: connect_verbs-II
 -flex: .<.>
  gramm:
 paradigm: Aspect-II-y
 paradigm: Aspect-II-a
 paradigm: Infinitive-II
 paradigm: Verb-pres-II-positive
 paradigm: Verb-past-II-positive
 paradigm: Verb-future-II-positive
 paradigm: Verb-pres-II-negative
 paradigm: Verb-II-negative
 paradigm: Verb-subj-II
 paradigm: Converbs-II
 paradigm: Evidentiality-II
 paradigm: Converbs-II
 paradigm: Participles-II
 paradigm: Participles-neg-II
 paradigm: Verb-imp-II
 paradigm: Verbal-noun-II


-paradigm: connect_adjectives
 -flex: .<.>
  gramm:
  paradigm: Adjectives_Pl
  paradigm: Noun-case-compounding
  paradigm: Comparative
 -flex: .<.>
  gramm: adj_nmlz
  paradigm: Noun-case-obl-simple
  paradigm: Noun-case-poss-1,sg
  paradigm: Noun-case-poss-2,sg
  paradigm: Noun-case-poss-1,pl
  paradigm: Noun-case-poss-2,pl
  paradigm: Noun-case-poss-3,pl
 -flex: .ос<.>
  regex-prev: ^.*[аеёиӥоӧуыэюя][<>.]*$
  gramm: adj_nmlz,pl
  gloss: PL
  paradigm: Noun-case
  paradigm: Noun-case-y
  paradigm: Noun-case-ill-y
  paradigm: Noun-case-poss-y-1,sg
  paradigm: Noun-case-poss-y-2,sg
  paradigm: Noun-case-poss-y-3,sg
  paradigm: Noun-case-poss-1,pl
  paradigm: Noun-case-poss-2,pl
  paradigm: Noun-case-poss-3,pl
 -flex: .ёс<.>
  regex-prev: ^.*[аеёиӥоӧуыэюя][<>.]*$
  gramm: adj_nmlz,pl,nonst
  gloss: PL
  paradigm: Noun-case
  paradigm: Noun-case-y
  paradigm: Noun-case-ill-y
  paradigm: Noun-case-poss-y-1,sg
  paradigm: Noun-case-poss-y-2,sg
  paradigm: Noun-case-poss-y-3,sg
  paradigm: Noun-case-poss-1,pl
  paradigm: Noun-case-poss-2,pl
  paradigm: Noun-case-poss-3,pl
 -flex: .ъёс<.>
  regex-prev: ^.*[^аеёиӥоӧуыэюя<>.][<>.]*$
  gramm: adj_nmlz,pl
  gloss: PL
  paradigm: Noun-case
  paradigm: Noun-case-y
  paradigm: Noun-case-ill-y
  paradigm: Noun-case-poss-y-1,sg
  paradigm: Noun-case-poss-y-2,sg
  paradigm: Noun-case-poss-y-3,sg
  paradigm: Noun-case-poss-1,pl
  paradigm: Noun-case-poss-2,pl
  paradigm: Noun-case-poss-3,pl
 -flex: .ьёс<.>
  regex-prev: ^.*[бвгжӝкмпрфчӵшщ][<>.]*$
  gramm: adj_nmlz,pl,missp
  gloss: PL
  paradigm: Noun-case
  paradigm: Noun-case-y
  paradigm: Noun-case-ill-y
  paradigm: Noun-case-poss-y-1,sg
  paradigm: Noun-case-poss-y-2,sg
  paradigm: Noun-case-poss-y-3,sg
  paradigm: Noun-case-poss-1,pl
  paradigm: Noun-case-poss-2,pl
  paradigm: Noun-case-poss-3,pl
 -flex: .гес|ъёс<.>//.гем|ъёс<.>
  gramm: comp,adj_nmlz,pl
  gloss: COMP|PL
  paradigm: Noun-case
  paradigm: Noun-case-y
  paradigm: Noun-case-ill-y
  paradigm: Noun-case-poss-y-1,sg
  paradigm: Noun-case-poss-y-2,sg
  paradigm: Noun-case-poss-y-3,sg
  paradigm: Noun-case-poss-1,pl
  paradigm: Noun-case-poss-2,pl
  paradigm: Noun-case-poss-3,pl
 -flex: .тэм<.>
  gramm: attr,attr_tem
  gloss: NEG.ATTR
  paradigm: connect_adjectives

-paradigm: connect_adjectives-y
 -flex: .<.>
  gramm: adj_nmlz
  paradigm: Noun-case-poss-y-1,sg
  paradigm: Noun-case-poss-y-2,sg
  paradigm: Noun-case-poss-y-3,sg


-paradigm: connect_adjectives-soft-y
 -flex: .[ь]<.>
  gramm: adj_nmlz
  paradigm: Noun-case-poss-y-1,sg
  paradigm: Noun-case-poss-y-2,sg
  paradigm: Noun-case-poss-y-3,sg


# This is mostly for Russian adjectives in -ой
-paradigm: connect_adjectives-j
 -flex: .<.>
  gramm:
  paradigm: Adjectives_Pl-j
  paradigm: Noun-case-compounding-j
 -flex: .[й]<.>
  gramm:
  paradigm: Comparative
 -flex: .[й]ёс<.>//.[й]ъёс<.>
  gramm: adj_nmlz,pl
  gloss: PL
  paradigm: Noun-case
  paradigm: Noun-case-y
  paradigm: Noun-case-ill-y
  paradigm: Noun-case-poss-y-1,sg
  paradigm: Noun-case-poss-y-2,sg
  paradigm: Noun-case-poss-y-3,sg
  paradigm: Noun-case-poss-1,pl
  paradigm: Noun-case-poss-2,pl
  paradigm: Noun-case-poss-3,pl
 -flex: .[й]гес|ъёс<.>//.[й]гем|ъёс<.>
  gramm: comp,adj_nmlz,pl
  gloss: COMP|PL
  paradigm: Noun-case
  paradigm: Noun-case-y
  paradigm: Noun-case-ill-y
  paradigm: Noun-case-poss-y-1,sg
  paradigm: Noun-case-poss-y-2,sg
  paradigm: Noun-case-poss-y-3,sg
  paradigm: Noun-case-poss-1,pl
  paradigm: Noun-case-poss-2,pl
  paradigm: Noun-case-poss-3,pl
 -flex: .[й]тэм<.>
  gramm: attr,attr_tem
  gloss: NEG.ATTR
  paradigm: connect_adjectives

-paradigm: connect_adjectives-soft
 -flex: .[ь]<.>
  gramm:
  paradigm: Comparative
 -flex: .<.>
  gramm:
  paradigm: Adjectives_Pl-soft
  paradigm: Noun-case-compounding-soft
 -flex: .[ь]ёс<.>
  gramm: adj_nmlz,pl
  gloss: PL
  paradigm: Noun-case
  paradigm: Noun-case-y
  paradigm: Noun-case-ill-y
  paradigm: Noun-case-poss-y-1,sg
  paradigm: Noun-case-poss-y-2,sg
  paradigm: Noun-case-poss-y-3,sg
  paradigm: Noun-case-poss-1,pl
  paradigm: Noun-case-poss-2,pl
  paradigm: Noun-case-poss-3,pl
 -flex: .[ь]гес|ъёс<.>//.[ь]гем|ъёс<.>
  gramm: comp,adj_nmlz,pl
  gloss: COMP|PL
  paradigm: Noun-case
  paradigm: Noun-case-y
  paradigm: Noun-case-ill-y
  paradigm: Noun-case-poss-y-1,sg
  paradigm: Noun-case-poss-y-2,sg
  paradigm: Noun-case-poss-y-3,sg
  paradigm: Noun-case-poss-1,pl
  paradigm: Noun-case-poss-2,pl
  paradigm: Noun-case-poss-3,pl
 -flex: .[ь]тэм<.>
  gramm: attr,attr_tem
  gloss: NEG.ATTR
  paradigm: connect_adjectives

-paradigm: connect_adjectives-soft-ptcp
 -flex: .<.>
  gramm:
  paradigm: Adjectives_Pl-soft

-paradigm: connect_num
 -flex: .<.>
  gramm:
  paradigm: Noun-case
  paradigm: Noun-case-compounding
  paradigm: Noun-case-poss-y-2,sg
  paradigm: Noun-case-poss-2,sg
  paradigm: Noun-case-poss-y-3,sg
  paradigm: Noun-case-poss-3,sg
  paradigm: Noun-case-poss-1,pl
  paradigm: Noun-case-poss-2,pl
  paradigm: Noun-case-poss-3,pl
  paradigm: Comparative
 -flex: .етӥ<.>
  gramm: ord
  gloss: ORD
  regex-prev: ^.*[бвгжӟӝйкмпрфхцчӵшщаеёиӥоӧуыэюя][<>.]*$
  paradigm: connect_adjectives
 -flex: .этӥ<.>
  gramm: ord
  gloss: ORD
  paradigm: connect_adjectives
 -flex: .еть<.>
  gramm: distr
  gloss: DISTR
  regex-prev: ^.*[бвгжӟӝйкмпрфхцчӵшщаеёиӥоӧуыэюя][<>.]*$
  paradigm: Noun-case-compounding
  paradigm: Comparative
 -flex: .эть<.>
  gramm: distr
  gloss: DISTR
  paradigm: Noun-case-compounding
  paradigm: Comparative
 -flex: .ос<.>
  regex-prev: ^.*[аеёиӥоӧуыэюя][<>.]*$
  gramm: pl
  gloss: PL
  paradigm: Noun-case
  paradigm: Noun-case-y
  paradigm: Noun-case-ill-y
  paradigm: Noun-case-poss-y-1,sg
  paradigm: Noun-case-poss-y-2,sg
  paradigm: Noun-case-poss-y-3,sg
  paradigm: Noun-case-poss-1,pl
  paradigm: Noun-case-poss-2,pl
  paradigm: Noun-case-poss-3,pl
 -flex: .ёс<.>
  regex-prev: ^.*[аеёиӥоӧуыэюя][<>.]*$
  gramm: pl,nonst
  gloss: PL
  paradigm: Noun-case
  paradigm: Noun-case-y
  paradigm: Noun-case-ill-y
  paradigm: Noun-case-poss-y-1,sg
  paradigm: Noun-case-poss-y-2,sg
  paradigm: Noun-case-poss-y-3,sg
  paradigm: Noun-case-poss-1,pl
  paradigm: Noun-case-poss-2,pl
  paradigm: Noun-case-poss-3,pl
 -flex: .ъёс<.>
  regex-prev: ^.*[^аеёиӥоӧуыэюя<>.][<>.]*$
  gramm: pl
  gloss: PL
  paradigm: Noun-case
  paradigm: Noun-case-y
  paradigm: Noun-case-ill-y
  paradigm: Noun-case-poss-y-1,sg
  paradigm: Noun-case-poss-y-2,sg
  paradigm: Noun-case-poss-y-3,sg
  paradigm: Noun-case-poss-1,pl
  paradigm: Noun-case-poss-2,pl
  paradigm: Noun-case-poss-3,pl
 -flex: .на<.>
  gramm: coll
  gloss: COLL
  paradigm: poss-sg-case
  paradigm: poss-pl-case
  paradigm: Noun-case-poss-1,sg
  paradigm: Noun-case-poss-2,sg
  paradigm: Noun-case-poss-3,sg
  paradigm: Noun-case-poss-1,pl
  paradigm: Noun-case-poss-2,pl
  paradigm: Noun-case-poss-3,pl
  paradigm: Comparative
 -flex: .ой<.>
  gramm: period
  gloss: PERIOD
  paradigm: Comparative
 -flex: .ой|скын<.>
  gramm: period
  gloss: PERIOD|DELIM
  paradigm: Comparative
 -flex: .ой|лы<.>
  gramm: period,dat
  gloss: PERIOD|DAT
  paradigm: Comparative

-paradigm: connect_num-soft
 -flex: .<.>
  gramm:
  paradigm: Noun-case-soft
  paradigm: Noun-case-compounding-soft
  paradigm: Noun-case-poss-y-2,sg-soft
  paradigm: Noun-case-poss-2,sg-soft
  paradigm: Noun-case-poss-y-3,sg-soft
  paradigm: Noun-case-poss-3,sg-soft
  paradigm: Noun-case-poss-1,pl-soft
  paradigm: Noun-case-poss-2,pl-soft
  paradigm: Noun-case-poss-3,pl-soft
 -flex: .[ь]<.>
  gramm:
  paradigm: Comparative
 -flex: .етӥ<.>
  gramm: ord
  gloss: ORD
  paradigm: connect_adjectives
 -flex: .еть<.>
  gramm: distr
  gloss: DISTR
  paradigm: Noun-case-compounding
  paradigm: Comparative
 -flex: .[ь]ёс<.>
  gramm: pl
  gloss: PL
  paradigm: Noun-case
  paradigm: Noun-case-y
  paradigm: Noun-case-ill-y
  paradigm: Noun-case-poss-y-1,sg
  paradigm: Noun-case-poss-y-2,sg
  paradigm: Noun-case-poss-y-3,sg
  paradigm: Noun-case-poss-1,pl
  paradigm: Noun-case-poss-2,pl
  paradigm: Noun-case-poss-3,pl
 -flex: .[ь]на<.>
  gramm: coll
  gloss: COLL
  paradigm: poss-sg-case
  paradigm: poss-pl-case
  paradigm: Noun-case-poss-1,sg
  paradigm: Noun-case-poss-2,sg
  paradigm: Noun-case-poss-3,sg
  paradigm: Noun-case-poss-1,pl
  paradigm: Noun-case-poss-2,pl
  paradigm: Noun-case-poss-3,pl
  paradigm: Comparative
 -flex: .ёй<.>
  gramm: period
  gloss: PERIOD
  paradigm: Comparative
 -flex: .ёй|скын<.>
  gramm: period
  gloss: PERIOD|DELIM
  paradigm: Comparative
 -flex: .ёй|лы<.>
  gramm: period,dat
  gloss: PERIOD|DAT
  paradigm: Comparative

-paradigm: collective
 -flex: .на<.>
  gramm: coll
  gloss: COLL
  paradigm: poss-sg-case
  paradigm: poss-pl-case
  paradigm: Noun-case-poss-1,sg
  paradigm: Noun-case-poss-2,sg
  paradigm: Noun-case-poss-3,sg
  paradigm: Noun-case-poss-1,pl
  paradigm: Noun-case-poss-2,pl
  paradigm: Noun-case-poss-3,pl
  paradigm: Comparative

-paradigm: connect_adverbs
 -flex: .<.>
  gram:
 paradigm: Comparative

-paradigm: connect_adverbs_px
 -flex: .<.>
  gram:
  paradigm: Comparative
  paradigm: Noun-case-poss-3,sg
 -flex: .лэсь<.>
  gramm: abl
  gloss: ABL
  paradigm: Comparative
 -flex: .лы<.>
  gramm: dat
  gloss: DAT
  paradigm: Comparative




-paradigm: Noun-num-vowel
 -flex: .<.>
  gramm: sg
  paradigm: Noun-case
  paradigm: Noun-case-poss-1,sg
  paradigm: Noun-case-poss-2,sg
  paradigm: Noun-case-poss-3,sg
  paradigm: Noun-case-poss-1,pl
  paradigm: Noun-case-poss-2,pl
  paradigm: Noun-case-poss-3,pl
 -flex: .ос<.>
  gramm: pl
  gloss: PL
  paradigm: Noun-case
  paradigm: Noun-case-y
  paradigm: Noun-case-ill-y
  paradigm: Noun-case-poss-y-1,sg
  paradigm: Noun-case-poss-y-2,sg
  paradigm: Noun-case-poss-y-3,sg
  paradigm: Noun-case-poss-1,pl
  paradigm: Noun-case-poss-2,pl
  paradigm: Noun-case-poss-3,pl
 -flex: .ёс<.>
  gramm: pl,nonst
  gloss: PL
  paradigm: Noun-case
  paradigm: Noun-case-y
  paradigm: Noun-case-ill-y
  paradigm: Noun-case-poss-y-1,sg
  paradigm: Noun-case-poss-y-2,sg
  paradigm: Noun-case-poss-y-3,sg
  paradigm: Noun-case-poss-1,pl
  paradigm: Noun-case-poss-2,pl
  paradigm: Noun-case-poss-3,pl
 -flex: .о<.>//.ё<.>
  gramm: attr,attr_o
  gloss: ATTR
  paradigm: connect_adjectives
 -flex: .ем<.>
  gramm: attr,attr_em
  gloss: ATTR
  paradigm: connect_adjectives
 -flex: .тэм<.>
  gramm: attr,attr_tem
  gloss: NEG.ATTR
  paradigm: connect_adjectives
 -flex: .ос|тэм<.>
  gramm: pl,attr,attr_tem
  gloss: PL|NEG.ATTR
  paradigm: connect_adjectives
 -flex: .ёс|тэм<.>
  gramm: pl,attr,attr_tem,nonst
  gloss: PL|NEG.ATTR
  paradigm: connect_adjectives
 -flex: .ен|тэм<.>
  gramm: ins,attr,attr_tem
  gloss: INS|NEG.ATTR
  paradigm: connect_adjectives
 -flex: .скын<.>
  gramm: period
  gloss: DELIM
  paradigm: Comparative

-paradigm: Noun-num-vowel-dial-iy
 -flex: <0>.<.>
  gramm: sg
  paradigm: Noun-case
  paradigm: Noun-case-poss-1,sg
  paradigm: Noun-case-poss-2,sg
  paradigm: Noun-case-poss-3,sg
  paradigm: Noun-case-poss-1,pl
  paradigm: Noun-case-poss-2,pl
  paradigm: Noun-case-poss-3,pl
 -flex: <1>.<.>
  gramm: sg,nonst
  paradigm: Noun-case-dial-iy
  paradigm: Noun-case-poss-1,sg
  paradigm: Noun-case-poss-2,sg
  paradigm: Noun-case-poss-3,sg
 -flex: <0>.ос<.>
  gramm: pl
  gloss: PL
  paradigm: Noun-case
  paradigm: Noun-case-y
  paradigm: Noun-case-ill-y
  paradigm: Noun-case-poss-y-1,sg
  paradigm: Noun-case-poss-y-2,sg
  paradigm: Noun-case-poss-y-3,sg
  paradigm: Noun-case-poss-1,pl
  paradigm: Noun-case-poss-2,pl
  paradigm: Noun-case-poss-3,pl
 -flex: <1>.ос<.>
  gramm: pl,nonst
  gloss: PL
  paradigm: Noun-case
  paradigm: Noun-case-y
  paradigm: Noun-case-ill-y
  paradigm: Noun-case-poss-y-1,sg
  paradigm: Noun-case-poss-y-2,sg
  paradigm: Noun-case-poss-y-3,sg
  paradigm: Noun-case-poss-1,pl
  paradigm: Noun-case-poss-2,pl
  paradigm: Noun-case-poss-3,pl
 -flex: <0,1>.ёс<.>
  gramm: pl,nonst
  gloss: PL
  paradigm: Noun-case
  paradigm: Noun-case-y
  paradigm: Noun-case-ill-y
  paradigm: Noun-case-poss-y-1,sg
  paradigm: Noun-case-poss-y-2,sg
  paradigm: Noun-case-poss-y-3,sg
  paradigm: Noun-case-poss-1,pl
  paradigm: Noun-case-poss-2,pl
  paradigm: Noun-case-poss-3,pl
 -flex: <0>.о<.>//<0>.ё<.>
  gramm: attr,attr_o
  gloss: ATTR
  paradigm: connect_adjectives
 -flex: <1>.о<.>//<1>.ё<.>
  gramm: attr,attr_o,nonst
  gloss: ATTR
  paradigm: connect_adjectives
 -flex: <0>.ем<.>
  gramm: attr,attr_em
  gloss: ATTR
  paradigm: connect_adjectives
 -flex: <0>.тэм<.>
  gramm: attr,attr_tem
  gloss: NEG.ATTR
  paradigm: connect_adjectives
 -flex: <0>.ос|тэм<.>
  gramm: pl,attr,attr_tem
  gloss: PL|NEG.ATTR
  paradigm: connect_adjectives
 -flex: <1>.ос|тэм<.>
  gramm: pl,attr,attr_tem,nonst
  gloss: PL|NEG.ATTR
  paradigm: connect_adjectives
 -flex: <0,1>.ёс|тэм<.>
  gramm: pl,attr,attr_tem,nonst
  gloss: PL|NEG.ATTR
  paradigm: connect_adjectives
 -flex: <0>.ен|тэм<.>
  gramm: ins,attr,attr_tem
  gloss: INS|NEG.ATTR
  paradigm: connect_adjectives
 -flex: <0>.скын<.>
  gramm: period
  gloss: DELIM
  paradigm: Comparative

-paradigm: Noun-num-vowel-y
 -flex: .<.>
  gramm: sg
  paradigm: Noun-case
  paradigm: Noun-case-y
  paradigm: Noun-case-poss-y-1,sg
  paradigm: Noun-case-poss-y-2,sg
  paradigm: Noun-case-poss-y-3,sg
  paradigm: Noun-case-poss-1,pl
  paradigm: Noun-case-poss-2,pl
  paradigm: Noun-case-poss-3,pl
 -flex: .ос<.>
  gramm: pl
  gloss: PL
  paradigm: Noun-case
  paradigm: Noun-case-y
  paradigm: Noun-case-ill-y
  paradigm: Noun-case-poss-y-1,sg
  paradigm: Noun-case-poss-y-2,sg
  paradigm: Noun-case-poss-y-3,sg
  paradigm: Noun-case-poss-1,pl
  paradigm: Noun-case-poss-2,pl
  paradigm: Noun-case-poss-3,pl
 -flex: .ёс<.>
  gramm: pl,nonst
  gloss: PL
  paradigm: Noun-case
  paradigm: Noun-case-y
  paradigm: Noun-case-ill-y
  paradigm: Noun-case-poss-y-1,sg
  paradigm: Noun-case-poss-y-2,sg
  paradigm: Noun-case-poss-y-3,sg
  paradigm: Noun-case-poss-1,pl
  paradigm: Noun-case-poss-2,pl
  paradigm: Noun-case-poss-3,pl
 -flex: .о<.>//.ё<.>
  gramm: attr,attr_o
  gloss: ATTR
  paradigm: connect_adjectives
 -flex: .ем<.>
  gramm: attr,attr_em
  gloss: ATTR
  paradigm: connect_adjectives
 -flex: .тэм<.>
  gramm: attr,attr_tem
  gloss: NEG.ATTR
  paradigm: connect_adjectives
 -flex: .ос|тэм<.>
  gramm: pl,attr,attr_tem
  gloss: PL|NEG.ATTR
  paradigm: connect_adjectives
 -flex: .ёс|тэм<.>
  gramm: pl,attr,attr_tem,nonst
  gloss: PL|NEG.ATTR
  paradigm: connect_adjectives
 -flex: .ен|тэм<.>//.ын|тэм<.>
  gramm: ins,attr,attr_tem
  gloss: INS|NEG.ATTR
  paradigm: connect_adjectives
 -flex: .скын<.>
  gramm: period
  gloss: DELIM
  paradigm: Comparative


-paradigm: Noun-num-korka
 -flex: .<.>
  gramm: sg
  paradigm: Noun-case
  paradigm: Noun-case-korka
  paradigm: Noun-case-poss-1,sg
  paradigm: Noun-case-poss-1,sg-korka
  paradigm: Noun-case-poss-2,sg
  paradigm: Noun-case-poss-2,sg-korka
  paradigm: Noun-case-poss-3,sg
  paradigm: Noun-case-poss-3,sg-korka
  paradigm: Noun-case-poss-1,pl
  paradigm: Noun-case-poss-1,pl-korka
  paradigm: Noun-case-poss-2,pl
  paradigm: Noun-case-poss-2,pl-korka
  paradigm: Noun-case-poss-3,pl
  paradigm: Noun-case-poss-3,pl-korka
 -flex: .ос<.>
  gramm: pl
  gloss: PL
  paradigm: Noun-case
  paradigm: Noun-case-y
  paradigm: Noun-case-ill-y
  paradigm: Noun-case-poss-y-1,sg
  paradigm: Noun-case-poss-y-2,sg
  paradigm: Noun-case-poss-y-3,sg
  paradigm: Noun-case-poss-1,pl
  paradigm: Noun-case-poss-2,pl
  paradigm: Noun-case-poss-3,pl
 -flex: .ёс<.>
  gramm: pl,nonst
  gloss: PL
  paradigm: Noun-case
  paradigm: Noun-case-y
  paradigm: Noun-case-ill-y
  paradigm: Noun-case-poss-y-1,sg
  paradigm: Noun-case-poss-y-2,sg
  paradigm: Noun-case-poss-y-3,sg
  paradigm: Noun-case-poss-1,pl
  paradigm: Noun-case-poss-2,pl
  paradigm: Noun-case-poss-3,pl
 -flex: .о<.>//.ё<.>
  gramm: attr,attr_o
  gloss: ATTR
  paradigm: connect_adjectives
 -flex: .ем<.>
  gramm: attr,attr_em
  gloss: ATTR
  paradigm: connect_adjectives
 -flex: .тэм<.>
  gramm: attr,attr_tem
  gloss: NEG.ATTR
  paradigm: connect_adjectives
 -flex: .ос|тэм<.>//.ёс|тэм<.>
  gramm: pl,attr,attr_tem
  gloss: PL|NEG.ATTR
  paradigm: connect_adjectives
 -flex: .ен|тэм<.>
  gramm: ins,attr,attr_tem
  gloss: INS|NEG.ATTR
  paradigm: connect_adjectives
 -flex: .скын<.>
  gramm: period
  gloss: DELIM
  paradigm: Comparative

-paradigm: Noun-num-consonant
 -flex: .<.>
  gramm: sg
  paradigm: Noun-case
  paradigm: Noun-case-poss-1,sg
  paradigm: Noun-case-poss-2,sg
  paradigm: Noun-case-poss-3,sg
  paradigm: Noun-case-poss-1,pl
  paradigm: Noun-case-poss-2,pl
  paradigm: Noun-case-poss-3,pl
 -flex: .ъёс<.>
  gramm: pl
  gloss: PL
  paradigm: Noun-case
  paradigm: Noun-case-y
  paradigm: Noun-case-ill-y
  paradigm: Noun-case-poss-y-1,sg
  paradigm: Noun-case-poss-y-2,sg
  paradigm: Noun-case-poss-y-3,sg
  paradigm: Noun-case-poss-1,pl
  paradigm: Noun-case-poss-2,pl
  paradigm: Noun-case-poss-3,pl
 -flex: .ьёс<.>
  regex-prev: ^.*[бвгжӝкмпрфчӵшщ][<>.]*$
  gramm: pl,missp
  gloss: PL
  paradigm: Noun-case
  paradigm: Noun-case-y
  paradigm: Noun-case-ill-y
  paradigm: Noun-case-poss-y-1,sg
  paradigm: Noun-case-poss-y-2,sg
  paradigm: Noun-case-poss-y-3,sg
  paradigm: Noun-case-poss-1,pl
  paradigm: Noun-case-poss-2,pl
  paradigm: Noun-case-poss-3,pl
 -flex: .о<.>
  gramm: attr,attr_o
  gloss: ATTR
  # do not confuse it with the debitive
  regex-stem: ^.*([^<>.н]|[^<>.аяоё][^<>.]|фон|коньдон|балкон)[<>.]*$
  regex-gramm: ^(.(?!rel_n))*$
  paradigm: connect_adjectives
 -flex: .ъем<.>
  gramm: attr,attr_em
  gloss: ATTR
  paradigm: connect_adjectives
 -flex: .тэм<.>
  gramm: attr,attr_tem
  gloss: NEG.ATTR
  paradigm: connect_adjectives
 -flex: .ъёс|тэм<.>
  gramm: pl,attr,attr_tem
  gloss: PL|NEG.ATTR
  paradigm: connect_adjectives
 -flex: .ьёс|тэм<.>
  regex-prev: ^.*[бвгжӝкмпрфчӵшщ][<>.]*$
  gramm: pl,attr,attr_tem
  gloss: PL|NEG.ATTR
  paradigm: connect_adjectives
 -flex: .эн|тэм<.>
  gramm: ins,attr,attr_tem
  gloss: INS|NEG.ATTR
  paradigm: connect_adjectives
 -flex: .ен|тэм<.>
  gramm: ins,attr,attr_tem
  gloss: INS|NEG.ATTR
  regex-prev: ^.*[бвгжӟӝйкмпрфхцчӵшщаеёиӥоӧуыэюя][<>.]*$
  paradigm: connect_adjectives
 -flex: .скын<.>
  gramm: period
  gloss: DELIM
  paradigm: Comparative

-paradigm: PRO-pers
 -flex: .<.>
  gramm: nom,sg
  paradigm: Comparative
 -flex: .ъёс<.>
  gramm: pl
  gloss: PL
  paradigm: Noun-case
  paradigm: Noun-case-y
  paradigm: Noun-case-ill-y
  paradigm: Noun-case-poss-y-1,sg
  paradigm: Noun-case-poss-y-2,sg
  paradigm: Noun-case-poss-y-3,sg
  paradigm: Noun-case-poss-1,pl
  paradigm: Noun-case-poss-2,pl
  paradigm: Noun-case-poss-3,pl
 -flex: .ъем<.>
  gramm: attr,attr_em
  gloss: ATTR
  paradigm: connect_adjectives
 -flex: .тэм<.>
  gramm: attr,attr_tem
  gloss: NEG.ATTR
  paradigm: connect_adjectives
 -flex: .ъёс|тэм<.>
  gramm: pl,attr,attr_tem
  gloss: PL|NEG.ATTR
  paradigm: connect_adjectives
 -flex: .ьёс|тэм<.>
  regex-prev: ^.*[бвгжӝкмпрфчӵшщ][<>.]*$
  gramm: pl,attr,attr_tem
  gloss: PL|NEG.ATTR
  paradigm: connect_adjectives
 -flex: .скын<.>
  gramm: period
  gloss: DELIM
  paradigm: Comparative

-paradigm: Noun-num-consonant-ptcp
 -flex: .<.>
  gramm: sg
  paradigm: Noun-case
  paradigm: Noun-case-poss-1,sg
  paradigm: Noun-case-poss-2,sg
  paradigm: Noun-case-poss-3,sg
  paradigm: Noun-case-poss-1,pl
  paradigm: Noun-case-poss-2,pl
  paradigm: Noun-case-poss-3,pl
 -flex: .ъёс<.>
  gramm: pl
  gloss: PL
  paradigm: Noun-case
  paradigm: Noun-case-y
  paradigm: Noun-case-ill-y
  paradigm: Noun-case-poss-y-1,sg
  paradigm: Noun-case-poss-y-2,sg
  paradigm: Noun-case-poss-y-3,sg
  paradigm: Noun-case-poss-1,pl
  paradigm: Noun-case-poss-2,pl
  paradigm: Noun-case-poss-3,pl
 -flex: .тэм<.>
  gramm: attr,attr_tem
  gloss: NEG.ATTR
  paradigm: connect_adjectives
 -flex: .ъёс|тэм<.>
  gramm: pl,attr,attr_tem
  gloss: PL|NEG.ATTR
  paradigm: connect_adjectives
 -flex: .эн|тэм<.>
  gramm: ins,attr,attr_tem
  gloss: INS|NEG.ATTR
  paradigm: connect_adjectives
 -flex: .ен|тэм<.>
  gramm: ins,attr,attr_tem
  gloss: INS|NEG.ATTR
  regex-prev: ^.*[бвгжӟӝйкмпрфхцчӵшщаеёиӥоӧуыэюя][<>.]*$
  paradigm: connect_adjectives

-paradigm: Noun-num-consonant-y
 -flex: .<.>
  gramm: sg
  paradigm: Noun-case
  paradigm: Noun-case-y
  paradigm: Noun-case-poss-y-1,sg
  paradigm: Noun-case-poss-y-2,sg
  paradigm: Noun-case-poss-y-3,sg
  paradigm: Noun-case-poss-1,pl
  paradigm: Noun-case-poss-2,pl
  paradigm: Noun-case-poss-3,pl
 -flex: .ъёс<.>
  gramm: pl
  gloss: PL
  paradigm: Noun-case
  paradigm: Noun-case-y
  paradigm: Noun-case-ill-y
  paradigm: Noun-case-poss-y-1,sg
  paradigm: Noun-case-poss-y-2,sg
  paradigm: Noun-case-poss-y-3,sg
  paradigm: Noun-case-poss-1,pl
  paradigm: Noun-case-poss-2,pl
  paradigm: Noun-case-poss-3,pl
 -flex: .о<.>
  gramm: attr,attr_o
  gloss: ATTR
  # do not confuse it with the debitive
  regex-stem: ^.*([^<>.н]|[^<>.аяоё][^<>.]|фон)[<>.]*$
  regex-gramm: ^(.(?!rel_n))*$
  paradigm: connect_adjectives
 -flex: .о<.>
  gramm: attr,attr_o
  gloss: ATTR
  regex-lex: ^бер$
  paradigm: connect_adjectives
 -flex: .ъем<.>
  gramm: attr,attr_em
  gloss: ATTR
  paradigm: connect_adjectives
 -flex: .тэм<.>
  gramm: attr,attr_tem
  gloss: NEG.ATTR
  paradigm: connect_adjectives
 -flex: .ъёс|тэм<.>
  gramm: pl,attr,attr_tem
  gloss: PL|NEG.ATTR
  paradigm: connect_adjectives
 -flex: .эн|тэм<.>//.ын|тэм<.>
  gramm: ins,attr,attr_tem
  gloss: INS|NEG.ATTR
  paradigm: connect_adjectives
 -flex: .ен|тэм<.>
  gramm: ins,attr,attr_tem
  gloss: INS|NEG.ATTR
  regex-prev: ^.*[бвгжӟӝйкмпрфхцчӵшщаеёиӥоӧуыэюя][<>.]*$
  paradigm: connect_adjectives
 -flex: .скын<.>
  gramm: period
  gloss: DELIM
  paradigm: Comparative

-paradigm: Noun-mar
 -flex: .<.>
  gramm: sg
  paradigm: Noun-case-mar
  paradigm: Noun-case-mar-poss-1,sg
  paradigm: Noun-case-mar-poss-2,sg
  paradigm: Noun-case-mar-poss-3,sg
  paradigm: Noun-case-poss-1,pl
  paradigm: Noun-case-poss-2,pl
  paradigm: Noun-case-poss-3,pl
 -flex: .ъёс<.>
  gramm: pl
  gloss: PL
  regex-prev: ^.*[^аеёиӥоӧуыэюя<>.][<>.]*$
  paradigm: Noun-case
  paradigm: Noun-case-y
  paradigm: Noun-case-ill-y
  paradigm: Noun-case-poss-y-1,sg
  paradigm: Noun-case-poss-y-2,sg
  paradigm: Noun-case-poss-y-3,sg
  paradigm: Noun-case-poss-1,pl
  paradigm: Noun-case-poss-2,pl
  paradigm: Noun-case-poss-3,pl
 -flex: .ос<.>
  gramm: pl
  gloss: PL
  regex-prev: ^.*[аеёиӥоӧуыэюя][<>.]*$
  paradigm: Noun-case
  paradigm: Noun-case-y
  paradigm: Noun-case-ill-y
  paradigm: Noun-case-poss-y-1,sg
  paradigm: Noun-case-poss-y-2,sg
  paradigm: Noun-case-poss-y-3,sg
  paradigm: Noun-case-poss-1,pl
  paradigm: Noun-case-poss-2,pl
  paradigm: Noun-case-poss-3,pl
 -flex: .ёс<.>
  gramm: pl,nonst
  gloss: PL
  regex-prev: ^.*[аеёиӥоӧуыэюя][<>.]*$
  paradigm: Noun-case
  paradigm: Noun-case-y
  paradigm: Noun-case-ill-y
  paradigm: Noun-case-poss-y-1,sg
  paradigm: Noun-case-poss-y-2,sg
  paradigm: Noun-case-poss-y-3,sg
  paradigm: Noun-case-poss-1,pl
  paradigm: Noun-case-poss-2,pl
  paradigm: Noun-case-poss-3,pl
 -flex: .тэм<.>
  gramm: attr,attr_tem
  gloss: NEG.ATTR
  paradigm: connect_adjectives
 -flex: .ъёс|тэм<.>
  gramm: pl,attr,attr_tem
  gloss: PL|NEG.ATTR
  paradigm: connect_adjectives
  regex-prev: ^.*[^аеёиӥоӧуыэюя<>.][<>.]*$
 -flex: .ос|тэм<.>
  gramm: pl,attr,attr_tem
  gloss: PL|NEG.ATTR
  paradigm: connect_adjectives
  regex-prev: ^.*[аеёиӥоӧуыэюя][<>.]*$
 -flex: .ёс|тэм<.>
  gramm: pl,attr,attr_tem,nonst
  gloss: PL|NEG.ATTR
  paradigm: connect_adjectives
  regex-prev: ^.*[аеёиӥоӧуыэюя][<>.]*$

-paradigm: ADVPRO-tati
 -flex: .<.>
  gramm: 
 -flex: .ын<.>
  gramm: loc
  gloss: LOC
 -flex: .е<.>
  gramm: ill
  gloss: ILL
 -flex: .ысь<.>
  gramm: el
  gloss: EL
 -flex: .ысен<.>
  gramm: egr
  gloss: EGR
 -flex: .озь<.>//.ёзь<.>
  gramm: term
  gloss: TERM
 -flex: .я|з<.>
  gloss: LOC|P.3SG
  gramm: loc,3sg
 -flex: .я|з<.>
  gloss: ILL|P.3SG
  gramm: ill,3sg
 -flex: .ысьт|ыз<.>
  gloss: EL|P.3SG
  gramm: el,3sg
 -flex: .ысен|ыз<.>
  gloss: EGR|P.3SG
  gramm: egr,3sg
 paradigm: Comparative

-paradigm: Noun-num-soft
 -flex: .[ь]<.>
  gramm: sg,nom
  paradigm: Comparative
 -flex: .<.>
  gramm: sg
  paradigm: Noun-case-soft
  paradigm: Noun-case-poss-1,sg-soft
  paradigm: Noun-case-poss-2,sg-soft
  paradigm: Noun-case-poss-3,sg-soft
  paradigm: Noun-case-poss-1,pl-soft
  paradigm: Noun-case-poss-2,pl-soft
  paradigm: Noun-case-poss-3,pl-soft
 -flex: .[ь]ёс<.>
  gramm: pl
  gloss: PL
  paradigm: Noun-case
  paradigm: Noun-case-y
  paradigm: Noun-case-ill-y
  paradigm: Noun-case-poss-y-1,sg
  paradigm: Noun-case-poss-y-2,sg
  paradigm: Noun-case-poss-y-3,sg
  paradigm: Noun-case-poss-1,pl
  paradigm: Noun-case-poss-2,pl
  paradigm: Noun-case-poss-3,pl
 -flex: .ё<.>
  gramm: attr,attr_o
  gloss: ATTR
  regex-gramm: ^(.(?!rel_n))*$
  paradigm: connect_adjectives
 -flex: .ё<.>
  gramm: attr,attr_o
  gloss: ATTR
  regex-lex: ^азь$
  paradigm: connect_adjectives
 -flex: .[ь]ем<.>
  gramm: attr,attr_em
  gloss: ATTR
  paradigm: connect_adjectives
 -flex: .[ь]тэм<.>
  gramm: attr,attr_tem
  gloss: NEG.ATTR
  paradigm: connect_adjectives
 -flex: .[ь]ёс|тэм<.>
  gramm: pl,attr,attr_tem
  gloss: PL|NEG.ATTR
  paradigm: connect_adjectives
 -flex: .ен|тэм<.>
  gramm: ins,attr,attr_tem
  gloss: INS|NEG.ATTR
  paradigm: connect_adjectives
 -flex: .[ь]скын<.>
  gramm: period
  gloss: DELIM
  paradigm: Comparative

-paradigm: Noun-num-soft-ptcp
 -flex: .<.>
  gramm: sg
  paradigm: Noun-case-soft
  paradigm: Noun-case-poss-1,sg-soft
  paradigm: Noun-case-poss-2,sg-soft
  paradigm: Noun-case-poss-3,sg-soft
  paradigm: Noun-case-poss-1,pl-soft
  paradigm: Noun-case-poss-2,pl-soft
  paradigm: Noun-case-poss-3,pl-soft
 -flex: .ьёс<.>
  gramm: pl
  gloss: PL
  paradigm: Noun-case
  paradigm: Noun-case-y
  paradigm: Noun-case-ill-y
  paradigm: Noun-case-poss-y-1,sg
  paradigm: Noun-case-poss-y-2,sg
  paradigm: Noun-case-poss-y-3,sg
  paradigm: Noun-case-poss-1,pl
  paradigm: Noun-case-poss-2,pl
  paradigm: Noun-case-poss-3,pl
 -flex: .ьтэм<.>
  gramm: attr,attr_tem
  gloss: NEG.ATTR
  paradigm: connect_adjectives
 -flex: .ьёс|тэм<.>
  gramm: pl,attr,attr_tem
  gloss: PL|NEG.ATTR
  paradigm: connect_adjectives
 -flex: .ен|тэм<.>
  gramm: ins,attr,attr_tem
  gloss: INS|NEG.ATTR
  paradigm: connect_adjectives

-paradigm: Noun-num-soft-y
 -flex: .<.>
  gramm: sg
  paradigm: Noun-case-soft
  paradigm: Noun-case-soft-y
  paradigm: Noun-case-poss-1,pl-soft
  paradigm: Noun-case-poss-2,pl-soft
  paradigm: Noun-case-poss-3,pl-soft
 -flex: .[ь]<.>
  paradigm: Noun-case-poss-y-1,sg
  paradigm: Noun-case-poss-y-2,sg
  paradigm: Noun-case-poss-y-3,sg
 -flex: .[ь]ёс<.>
  gramm: pl
  gloss: PL
  paradigm: Noun-case
  paradigm: Noun-case-y
  paradigm: Noun-case-ill-y
  paradigm: Noun-case-poss-y-1,sg
  paradigm: Noun-case-poss-y-2,sg
  paradigm: Noun-case-poss-y-3,sg
  paradigm: Noun-case-poss-1,pl
  paradigm: Noun-case-poss-2,pl
  paradigm: Noun-case-poss-3,pl
 -flex: .ё<.>
  gramm: attr,attr_o
  gloss: ATTR
  regex-gramm: ^(.(?!rel_n))*$
  paradigm: connect_adjectives
 -flex: .[ь]ем<.>
  gramm: attr,attr_em
  gloss: ATTR
  paradigm: connect_adjectives
 -flex: .[ь]тэм<.>
  gramm: attr,attr_tem
  gloss: NEG.ATTR
  paradigm: connect_adjectives
 -flex: .[ь]ёс|тэм<.>
  gramm: pl,attr,attr_tem
  gloss: PL|NEG.ATTR
  paradigm: connect_adjectives
 -flex: .ен|тэм<.>//.[ь]ын|тэм<.>
  gramm: ins,attr,attr_tem
  gloss: INS|NEG.ATTR
  paradigm: connect_adjectives
 -flex: .[ь]скын<.>
  gramm: period
  gloss: DELIM
  paradigm: Comparative

-paradigm: Noun-num-j
 -flex: .<.>
  gramm: sg
  paradigm: Noun-case-j
  paradigm: Noun-case-poss-1,sg-j
  paradigm: Noun-case-poss-2,sg-j
  paradigm: Noun-case-poss-3,sg-j
  paradigm: Noun-case-poss-1,pl-j
  paradigm: Noun-case-poss-2,pl-j
  paradigm: Noun-case-poss-3,pl-j
 -flex: .[й]ёс<.>//.[й]ъёс<.>
  gramm: pl
  gloss: PL
  paradigm: Noun-case
  paradigm: Noun-case-y
  paradigm: Noun-case-ill-y
  paradigm: Noun-case-poss-y-1,sg
  paradigm: Noun-case-poss-y-2,sg
  paradigm: Noun-case-poss-y-3,sg
  paradigm: Noun-case-poss-1,pl
  paradigm: Noun-case-poss-2,pl
  paradigm: Noun-case-poss-3,pl
 -flex: .ос<.>//.ёс<.>
  gramm: pl
  gloss: PL
  regex-stem: .*[иӥ][.<>]*$
  paradigm: Noun-case
  paradigm: Noun-case-y
  paradigm: Noun-case-ill-y
  paradigm: Noun-case-poss-y-1,sg
  paradigm: Noun-case-poss-y-2,sg
  paradigm: Noun-case-poss-y-3,sg
  paradigm: Noun-case-poss-1,pl
  paradigm: Noun-case-poss-2,pl
  paradigm: Noun-case-poss-3,pl
 -flex: .[й]о<.>//.ё<.>
  gramm: attr,attr_o
  gloss: ATTR
  regex-gramm: ^(.(?!rel_n))*$
  paradigm: connect_adjectives
 -flex: .[й]ем<.>
  gramm: attr,attr_em
  gloss: ATTR
  paradigm: connect_adjectives
 -flex: .[й]тэм<.>
  gramm: attr,attr_tem
  gloss: NEG.ATTR
  paradigm: connect_adjectives
 -flex: .[й]ёс|тэм<.>//.[й]ъёс|тэм<.>
  gramm: pl,attr,attr_tem
  gloss: PL|NEG.ATTR
  paradigm: connect_adjectives
 -flex: .ёс|тэм<.>//.ос|тэм<.>
  regex-stem: .*[иӥ][.<>]*$
  gramm: pl,attr,attr_tem
  gloss: PL|NEG.ATTR
  paradigm: connect_adjectives
 -flex: .ен|тэм<.>
  gramm: ins,attr,attr_tem
  gloss: INS|NEG.ATTR
  paradigm: connect_adjectives
 -flex: .[й]скын<.>
  gramm: period
  gloss: DELIM
  paradigm: Comparative

-paradigm: Noun-num-j-y
 -flex: .<.>
  gramm: sg
  paradigm: Noun-case-j
  paradigm: Noun-case-j-y
  paradigm: Noun-case-poss-1,sg-j-y
  paradigm: Noun-case-poss-2,sg-j-y
  paradigm: Noun-case-poss-3,sg-j-y
  paradigm: Noun-case-poss-1,pl-j
  paradigm: Noun-case-poss-2,pl-j
  paradigm: Noun-case-poss-3,pl-j
 -flex: .[й]ёс<.>//.[й]ъёс<.>
  gramm: pl
  gloss: PL
  paradigm: Noun-case
  paradigm: Noun-case-y
  paradigm: Noun-case-ill-y
  paradigm: Noun-case-poss-y-1,sg
  paradigm: Noun-case-poss-y-2,sg
  paradigm: Noun-case-poss-y-3,sg
  paradigm: Noun-case-poss-1,pl
  paradigm: Noun-case-poss-2,pl
  paradigm: Noun-case-poss-3,pl
 -flex: .ос<.>//.ёс<.>
  gramm: pl
  gloss: PL
  regex-stem: .*[иӥ][.<>]*$
  paradigm: Noun-case
  paradigm: Noun-case-y
  paradigm: Noun-case-ill-y
  paradigm: Noun-case-poss-y-1,sg
  paradigm: Noun-case-poss-y-2,sg
  paradigm: Noun-case-poss-y-3,sg
  paradigm: Noun-case-poss-1,pl
  paradigm: Noun-case-poss-2,pl
  paradigm: Noun-case-poss-3,pl
 -flex: .[й]о<.>//.ё<.>
  gramm: attr,attr_o
  gloss: ATTR
  regex-gramm: ^(.(?!rel_n))*$
  paradigm: connect_adjectives
 -flex: .[й]ем<.>
  gramm: attr,attr_em
  gloss: ATTR
  paradigm: connect_adjectives
 -flex: .[й]тэм<.>
  gramm: attr,attr_tem
  gloss: NEG.ATTR
  paradigm: connect_adjectives
 -flex: .[й]ёс|тэм<.>//.[й]ъёс|тэм<.>
  gramm: pl,attr,attr_tem
  gloss: PL|NEG.ATTR
  paradigm: connect_adjectives
 -flex: .ёс|тэм<.>//.ос|тэм<.>
  regex-stem: .*[иӥ][.<>]*$
  gramm: pl,attr,attr_tem
  gloss: PL|NEG.ATTR
  paradigm: connect_adjectives
 -flex: .[й]ын|тэм<.>
  gramm: ins,attr,attr_tem
  gloss: INS|NEG.ATTR
  paradigm: connect_adjectives
 -flex: .ен|тэм<.>
  gramm: ins,attr,attr_tem
  gloss: INS|NEG.ATTR
  paradigm: connect_adjectives
 -flex: .[й]скын<.>
  gramm: period
  gloss: DELIM
  paradigm: Comparative


-paradigm: Noun-num-ija
 -flex: .<.>
  gramm: sg
  paradigm: Noun-case-ija
  paradigm: Noun-case-poss-1,sg
  paradigm: Noun-case-poss-2,sg
  paradigm: Noun-case-poss-3,sg
  paradigm: Noun-case-poss-1,pl
  paradigm: Noun-case-poss-2,pl
  paradigm: Noun-case-poss-3,pl
 -flex: .ос<.>//.ёс<.>//.[я]ос<.>//.[я]ёс<.>
  gramm: pl
  gloss: PL
  paradigm: Noun-case
  paradigm: Noun-case-y
  paradigm: Noun-case-ill-y
  paradigm: Noun-case-poss-y-1,sg
  paradigm: Noun-case-poss-y-2,sg
  paradigm: Noun-case-poss-y-3,sg
  paradigm: Noun-case-poss-1,pl
  paradigm: Noun-case-poss-2,pl
  paradigm: Noun-case-poss-3,pl
 -flex: .ё<.>//.[я]о<.>
  gramm: attr,attr_o
  gloss: ATTR
  paradigm: connect_adjectives
 -flex: .ем<.>//.[я]ем<.>
  gramm: attr,attr_em
  gloss: ATTR
  paradigm: connect_adjectives
 -flex: .тэм<.>//.[я]тэм<.>
  gramm: attr,attr_tem
  gloss: NEG.ATTR
  paradigm: connect_adjectives
 -flex: .ос|тэм<.>//.ёс|тэм<.>//.[я]ос|тэм<.>//.[я]ёс|тэм<.>
  gramm: pl,attr,attr_tem
  gloss: PL|NEG.ATTR
  paradigm: connect_adjectives
 -flex: .ен|тэм<.>
  gramm: ins,attr,attr_tem
  gloss: INS|NEG.ATTR
  paradigm: connect_adjectives

-paradigm: Noun-num-ije
 -flex: .<.>
  gramm: sg
  paradigm: Noun-case-ije
  paradigm: Noun-case-poss-1,sg
  paradigm: Noun-case-poss-2,sg
  paradigm: Noun-case-poss-3,sg
  paradigm: Noun-case-poss-1,pl
  paradigm: Noun-case-poss-2,pl
  paradigm: Noun-case-poss-3,pl
 -flex: .ос<.>//.ёс<.>//.[е]ос<.>//.[е]ёс<.>
  gramm: pl
  gloss: PL
  paradigm: Noun-case
  paradigm: Noun-case-y
  paradigm: Noun-case-ill-y
  paradigm: Noun-case-poss-y-1,sg
  paradigm: Noun-case-poss-y-2,sg
  paradigm: Noun-case-poss-y-3,sg
  paradigm: Noun-case-poss-1,pl
  paradigm: Noun-case-poss-2,pl
  paradigm: Noun-case-poss-3,pl
 -flex: .ё<.>//.[е]о<.>
  gramm: attr,attr_o
  gloss: ATTR
  paradigm: connect_adjectives
 -flex: .ем<.>//.[е]ем<.>
  gramm: attr,attr_em
  gloss: ATTR
  paradigm: connect_adjectives
 -flex: .тэм<.>//.[е]тэм<.>
  gramm: attr,attr_tem
  gloss: NEG.ATTR
  paradigm: connect_adjectives
 -flex: .ос|тэм<.>//.ёс|тэм<.>//.[е]ос|тэм<.>//.[е]ёс|тэм<.>
  gramm: pl,attr,attr_tem
  gloss: PL|NEG.ATTR
  paradigm: connect_adjectives
 -flex: .ен|тэм<.>
  gramm: ins,attr,attr_tem
  gloss: INS|NEG.ATTR
  paradigm: connect_adjectives

-paradigm: Noun-num-pal
 -flex: .<.>
  gramm: sg
  paradigm: Noun-case-pal
  paradigm: Noun-case-poss-y-1,sg
  paradigm: Noun-case-poss-y-2,sg
  paradigm: Noun-case-poss-y-3,sg
  paradigm: Noun-case-poss-1,pl
  paradigm: Noun-case-poss-2,pl
  paradigm: Noun-case-poss-3,pl
  paradigm: Noun-case-poss-pal-1,sg
  paradigm: Noun-case-poss-pal-2,sg
  paradigm: Noun-case-poss-pal-3,sg
  paradigm: Noun-case-poss-pal-1,pl
  paradigm: Noun-case-poss-pal-2,pl
  paradigm: Noun-case-poss-pal-3,pl
 -flex: .ъёс<.>
  gramm: pl
  gloss: PL
  paradigm: Noun-case-pal
  paradigm: Noun-case-poss-y-1,sg
  paradigm: Noun-case-poss-y-2,sg
  paradigm: Noun-case-poss-y-3,sg
  paradigm: Noun-case-poss-1,pl
  paradigm: Noun-case-poss-2,pl
  paradigm: Noun-case-poss-3,pl



-paradigm: Noun-case-compounding-core
 -flex: .<.>
  gramm: 
 -flex: .эз<.>
  gramm: case_comp,acc
  gloss: ACC
 -flex: .ез<.>
  gramm: case_comp,acc
  gloss: ACC
  regex-prev: ^.*[бвгжӟӝйкмпрфхцчӵшщаеёиӥоӧуыэюя][<>.]*$
 -flex: .лэн<.>
  gramm: case_comp,gen
  gloss: GEN
 -flex: .лэсь<.>
  gramm: case_comp,abl
  gloss: ABL
 -flex: .лы<.>
  gramm: case_comp,dat
  gloss: DAT
 -flex: .эн<.>
  gramm: case_comp,ins
  gloss: INS
 -flex: .ен<.>
  gramm: case_comp,ins
  gloss: INS
  regex-prev: ^.*[бвгжӟӝйкмпрфхцчӵшщаеёиӥоӧуыэюя][<>.]*$
 -flex: .тэк<.>
  gramm: case_comp,car
  gloss: CAR
  regex-prev: ^.*[^<>.ыя][<>.]*$
 -flex: .я<.>
  regex-prev: ^.*[йаеёиӥоӧуыэюя][<>.]*$
  gramm: case_comp,adv
  gloss: ADV
 -flex: .ъя<.>
  gramm: case_comp,adv
  gloss: ADV
 -flex: .эз<.>
  gramm: case_comp,poss_comp,nom
  gloss: P.3SG
 -flex: .ез<.>
  gramm: case_comp,poss_comp,nom
  gloss: P.3SG
  regex-prev: ^.*[бвгжӟӝйкмпрфхцчӵшщаеёиӥоӧуыэюя][<>.]*$
 -flex: .эз|лэн<.>
  gloss: P.3SG|GEN
  gramm: case_comp,poss_comp,gen
 -flex: .ез|лэн<.>
  gloss: P.3SG|GEN
  gramm: case_comp,poss_comp,gen
  regex-prev: ^.*[бвгжӟӝйкмпрфхцчӵшщаеёиӥоӧуыэюя][<>.]*$
 -flex: .эз|лэсь<.>
  gloss: P.3SG|ABL
  gramm: case_comp,poss_comp,abl
 -flex: .ез|лэсь<.>
  gloss: P.3SG|ABL
  gramm: case_comp,poss_comp,abl
  regex-prev: ^.*[бвгжӟӝйкмпрфхцчӵшщаеёиӥоӧуыэюя][<>.]*$
 -flex: .эз|лы<.>
  gloss: P.3SG|DAT
  gramm: case_comp,poss_comp,dat
 -flex: .ез|лы<.>
  gloss: P.3SG|DAT
  gramm: case_comp,poss_comp,dat
  regex-prev: ^.*[бвгжӟӝйкмпрфхцчӵшщаеёиӥоӧуыэюя][<>.]*$
 -flex: .эз|тэк<.>
  gloss: P.3SG|CAR
  gramm: case_comp,poss_comp,car
 -flex: .ез|тэк<.>
  gloss: P.3SG|CAR
  gramm: case_comp,poss_comp,car
  regex-prev: ^.*[бвгжӟӝйкмпрфхцчӵшщаеёиӥоӧуыэюя][<>.]*$
 -flex: .эз|ъя<.>
  gloss: P.3SG|ADV
  gramm: case_comp,poss_comp,adv
 -flex: .ез|ъя<.>
  gloss: P.3SG|ADV
  gramm: case_comp,poss_comp,adv
  regex-prev: ^.*[бвгжӟӝйкмпрфхцчӵшщаеёиӥоӧуыэюя][<>.]*$
 -flex: .зэ<.>//.сэ<.>
  gloss: P.3SG.ACC
  gramm: case_comp,poss_comp,acc
 -flex: .эн|ыз<.>
  gloss: INS|P.3SG
  gramm: case_comp,poss_comp,ins
 -flex: .ен|ыз<.>
  gloss: INS|P.3SG
  gramm: case_comp,poss_comp,ins
  regex-prev: ^.*[бвгжӟӝйкмпрфхцчӵшщаеёиӥоӧуыэюя][<>.]*$
 paradigm: Comparative


-paradigm: Noun-case-compounding-kytchy
 -flex: .а|з<.>
  gloss: LOC|P.3SG
  gramm: case_comp,poss_comp,loc
 -flex: .а|з<.>
  gloss: ILL|P.3SG
  gramm: case_comp,poss_comp,ill
 -flex: .я|з<.>
  gloss: LOC|P.3SG
  regex-prev: ^.*[бвгжӟӝйкмпрфхцчӵшщаеёиӥоӧуыэюя][<>.]*$
  gramm: case_comp,poss_comp,loc
 -flex: .я|з<.>
  gloss: ILL|P.3SG
  regex-prev: ^.*[бвгжӟӝйкмпрфхцчӵшщаеёиӥоӧуыэюя][<>.]*$
  gramm: case_comp,poss_comp,ill
 -flex: .а|зы<.>
  gloss: LOC|P.3PL
  gramm: case_comp,poss_comp,3pl,loc
 -flex: .а|зы<.>
  gloss: ILL|P.3PL
  gramm: case_comp,poss_comp,3pl,ill
 -flex: .я|зы<.>
  gloss: LOC|P.3PL
  regex-prev: ^.*[бвгжӟӝйкмпрфхцчӵшщаеёиӥоӧуыэюя][<>.]*$
  gramm: case_comp,poss_comp,3pl,loc
 -flex: .я|зы<.>
  gloss: ILL|P.3PL
  regex-prev: ^.*[бвгжӟӝйкмпрфхцчӵшщаеёиӥоӧуыэюя][<>.]*$
  gramm: case_comp,poss_comp,3pl,ill
 paradigm: Comparative


-paradigm: Noun-case-compounding
 -flex: .<.>
  gramm: 
 -flex: .эз<.>
  gramm: case_comp,acc
  gloss: ACC
 -flex: .ез<.>
  gramm: case_comp,acc
  gloss: ACC
  regex-prev: ^.*[бвгжӟӝйкмпрфхцчӵшщаеёиӥоӧуыэюя][<>.]*$
 -flex: .лэн<.>
  gramm: case_comp,gen
  gloss: GEN
 -flex: .лэсь<.>
  gramm: case_comp,abl
  gloss: ABL
 -flex: .лы<.>
  gramm: case_comp,dat
  gloss: DAT
 -flex: .эн<.>
  gramm: case_comp,ins
  gloss: INS
 -flex: .ен<.>
  gramm: case_comp,ins
  gloss: INS
  regex-prev: ^.*[бвгжӟӝйкмпрфхцчӵшщаеёиӥоӧуыэюя][<>.]*$
 -flex: .тэк<.>
  gramm: case_comp,car
  gloss: CAR
  regex-prev: ^.*[^<>.ыя][<>.]*$
 -flex: .я<.>
  regex-prev: ^.*[йаеёиӥоӧуыэюя][<>.]*$
  gramm: case_comp,adv
  gloss: ADV
 -flex: .ъя<.>
  gramm: case_comp,adv
  gloss: ADV
 -flex: .ын<.>
  regex-prev: ^.*[^<>.ы][<>.]*$
  gramm: case_comp,loc
  gloss: LOC
 -flex: .э<.>
  regex-prev: ^.*[^<>.ы][<>.]*$
  gramm: case_comp,ill
  gloss: ILL
 -flex: .е<.>
  gramm: case_comp,ill
  gloss: ILL
  regex-prev: ^.*[бвгжӟӝйкмпрфхцчӵшщаеёиӥоӧуэюя][<>.]*$
 -flex: .ысь<.>
  regex-prev: ^.*[^<>.ы][<>.]*$
  gramm: case_comp,el
  gloss: EL
 -flex: .ысен<.>
  regex-prev: ^.*[^<>.ы][<>.]*$
  gramm: case_comp,egr
  gloss: EGR
 -flex: .озь<.>
  gramm: case_comp,term
  gloss: TERM
 -flex: .этӥ<.>//.ытӥ<.>//.эти<.>//.ыти<.>
  gramm: case_comp,prol
  gloss: PROL
 -flex: .тӥ<.>//.ти<.>
  regex-prev: ^.*[^<>.ыэе][<>.]*$
  gramm: case_comp,prol
  gloss: PROL
 -flex: .етӥ<.>
  gramm: case_comp,prol
  gloss: PROL
  regex-prev: ^.*[бвгжӟӝйкмпрфхцчӵшщаеёиӥоӧуыэюя][<>.]*$
 -flex: .лань<.>
  gramm: case_comp,app
  gloss: APP
 -flex: .эз<.>
  gramm: case_comp,poss_comp,nom
  gloss: P.3SG
 -flex: .ез<.>
  gramm: case_comp,poss_comp,nom
  gloss: P.3SG
  regex-prev: ^.*[бвгжӟӝйкмпрфхцчӵшщаеёиӥоӧуыэюя][<>.]*$
 -flex: .эз|лэн<.>
  gloss: P.3SG|GEN
  gramm: case_comp,poss_comp,gen
 -flex: .ез|лэн<.>
  gloss: P.3SG|GEN
  gramm: case_comp,poss_comp,gen
  regex-prev: ^.*[бвгжӟӝйкмпрфхцчӵшщаеёиӥоӧуыэюя][<>.]*$
 -flex: .эз|лэсь<.>
  gloss: P.3SG|ABL
  gramm: case_comp,poss_comp,abl
 -flex: .ез|лэсь<.>
  gloss: P.3SG|ABL
  gramm: case_comp,poss_comp,abl
  regex-prev: ^.*[бвгжӟӝйкмпрфхцчӵшщаеёиӥоӧуыэюя][<>.]*$
 -flex: .эз|лы<.>
  gloss: P.3SG|DAT
  gramm: case_comp,poss_comp,dat
 -flex: .ез|лы<.>
  gloss: P.3SG|DAT
  gramm: case_comp,poss_comp,dat
  regex-prev: ^.*[бвгжӟӝйкмпрфхцчӵшщаеёиӥоӧуыэюя][<>.]*$
 -flex: .эз|тэк<.>
  gloss: P.3SG|CAR
  gramm: case_comp,poss_comp,car
 -flex: .ез|тэк<.>
  gloss: P.3SG|CAR
  gramm: case_comp,poss_comp,car
  regex-prev: ^.*[бвгжӟӝйкмпрфхцчӵшщаеёиӥоӧуыэюя][<>.]*$
 -flex: .эз|ъя<.>
  gloss: P.3SG|ADV
  gramm: case_comp,poss_comp,adv
 -flex: .ез|ъя<.>
  gloss: P.3SG|ADV
  gramm: case_comp,poss_comp,adv
  regex-prev: ^.*[бвгжӟӝйкмпрфхцчӵшщаеёиӥоӧуыэюя][<>.]*$
 -flex: .эз|лань<.>
  gloss: P.3SG|APP
  gramm: case_comp,poss_comp,app
 -flex: .ез|лань<.>
  gloss: P.3SG|APP
  gramm: case_comp,poss_comp,app
  regex-prev: ^.*[бвгжӟӝйкмпрфхцчӵшщаеёиӥоӧуыэюя][<>.]*$
 -flex: .зэ<.>//.сэ<.>
  gloss: P.3SG.ACC
  gramm: case_comp,poss_comp,acc
 -flex: .эн|ыз<.>
  gloss: INS|P.3SG
  gramm: case_comp,poss_comp,ins
 -flex: .ен|ыз<.>
  gloss: INS|P.3SG
  gramm: case_comp,poss_comp,ins
  regex-prev: ^.*[бвгжӟӝйкмпрфхцчӵшщаеёиӥоӧуыэюя][<>.]*$
 -flex: .а|з<.>
  gloss: LOC|P.3SG
  gramm: case_comp,poss_comp,loc
 -flex: .а|з<.>
  gloss: ILL|P.3SG
  gramm: case_comp,poss_comp,ill
 -flex: .я|з<.>
  gloss: LOC|P.3SG
  regex-prev: ^.*[бвгжӟӝйкмпрфхцчӵшщаеёиӥоӧуыэюя][<>.]*$
  gramm: case_comp,poss_comp,loc
 -flex: .я|з<.>
  gloss: ILL|P.3SG
  regex-prev: ^.*[бвгжӟӝйкмпрфхцчӵшщаеёиӥоӧуыэюя][<>.]*$
  gramm: case_comp,poss_comp,ill
 -flex: .ысьт|ыз<.>
  gloss: EL|P.3SG
  regex-prev: ^.*[^<>.ы][<>.]*$
  gramm: case_comp,poss_comp,el
 -flex: .ысен|ыз<.>
  gloss: EGR|P.3SG
  regex-prev: ^.*[^<>.ы][<>.]*$
  gramm: case_comp,poss_comp,egr
 -flex: .озя|з<.>
  gloss: TERM|P.3SG
  gramm: case_comp,poss_comp,term
 -flex: .ёзя|з<.>
  gloss: TERM|P.3SG
  regex-prev: ^.*[бвгжӟӝйкмпрфхцчӵшщаеёиӥоӧуыэюя][<>.]*$
  gramm: case_comp,poss_comp,term
 -flex: .этӥ|з<.>//.ытӥ|з<.>//.эти|з<.>//.ыти|з<.>
  gloss: PROL|P.3SG
  gramm: case_comp,poss_comp,prol
 -flex: .тӥ|з<.>//.ти|з<.>
  gloss: PROL|P.3SG
  regex-prev: ^.*[^<>.ыэе][<>.]*$
  gramm: case_comp,poss_comp,prol
 -flex: .етӥ|з<.>//.ети|з<.>
  gloss: PROL|P.3SG
  gramm: case_comp,poss_comp,prol
  regex-prev: ^.*[бвгжӟӝйкмпрфхцчӵшщаеёиӥоӧуыэюя][<>.]*$
 paradigm: Comparative

-paradigm: Noun-case-compounding-j
 -flex: .[й]<.>
  gramm: 
 -flex: .ез<.>
  gramm: case_comp,acc
  gloss: ACC
 -flex: .[й]лэн<.>
  gramm: case_comp,gen
  gloss: GEN
 -flex: .[й]лэсь<.>
  gramm: case_comp,abl
  gloss: ABL
 -flex: .[й]лы<.>
  gramm: case_comp,dat
  gloss: DAT
 -flex: .ен<.>
  gramm: case_comp,ins
  gloss: INS
 -flex: .[й]тэк<.>
  gramm: case_comp,car
  gloss: CAR
 -flex: .я<.>//.[й]я<.>
  gramm: case_comp,adv
  gloss: ADV
 -flex: .[й]ын<.>
  gramm: case_comp,loc
  gloss: LOC
 -flex: .е<.>
  gramm: case_comp,ill
  gloss: ILL
 -flex: .[й]ысь<.>
  gramm: case_comp,el
  gloss: EL
 -flex: .[й]ысен<.>
  gramm: case_comp,egr
  gloss: EGR
 -flex: .ёзь<.>
  gramm: case_comp,term
  gloss: TERM
 -flex: .[й]ытӥ<.>//.[й]ыти<.>
  gramm: case_comp,prol
  gloss: PROL
 -flex: .[й]тӥ<.>//.[й]ти<.>
  gramm: case_comp,prol
  gloss: PROL
 -flex: .етӥ<.>//.ети<.>
  gramm: case_comp,prol
  gloss: PROL
 -flex: .[й]лань<.>
  gramm: case_comp,app
  gloss: APP
 -flex: .ез<.>
  gramm: case_comp,poss_comp,nom
  gloss: P.3SG
 -flex: .ез|лэн<.>
  gloss: P.3SG|GEN
  gramm: case_comp,poss_comp,gen
 -flex: .ез|лэсь<.>
  gloss: P.3SG|ABL
  gramm: case_comp,poss_comp,abl
 -flex: .ез|лы<.>
  gloss: P.3SG|DAT
  gramm: case_comp,poss_comp,dat
 -flex: .ез|тэк<.>
  gloss: P.3SG|CAR
  gramm: case_comp,poss_comp,car
 -flex: .ез|ъя<.>
  gloss: P.3SG|ADV
  gramm: case_comp,poss_comp,adv
 -flex: .ез|лань<.>
  gloss: P.3SG|APP
  gramm: case_comp,poss_comp,app
 -flex: .[й]зэ<.>//.[й]сэ<.>
  gloss: P.3SG.ACC
  gramm: case_comp,poss_comp,acc
 -flex: .ен|ыз<.>
  gloss: INS|P.3SG
  gramm: case_comp,poss_comp,ins
 -flex: .я|з<.>
  gloss: LOC|P.3SG
  gramm: case_comp,poss_comp,loc
 -flex: .я|з<.>
  gloss: ILL|P.3SG
  gramm: case_comp,poss_comp,ill
 -flex: .[й]ысьт|ыз<.>
  gloss: EL|P.3SG
  gramm: case_comp,poss_comp,el
 -flex: .[й]ысен|ыз<.>
  gloss: EGR|P.3SG
  gramm: case_comp,poss_comp,egr
 -flex: .ёзя|з<.>
  gloss: TERM|P.3SG
  gramm: case_comp,poss_comp,term
 -flex: .[й]ытӥ|з<.>//.[й]ыти|з<.>
  gloss: PROL|P.3SG
  gramm: case_comp,poss_comp,prol
 -flex: .[й]тӥ|з<.>//.[й]ти|з<.>
  gloss: PROL|P.3SG
  gramm: case_comp,poss_comp,prol
 -flex: .етӥ|з<.>//.ети|з<.>
  gloss: PROL|P.3SG
  gramm: case_comp,poss_comp,prol
 paradigm: Comparative

-paradigm: Noun-case-compounding-soft
 -flex: .ез<.>
  gramm: case_comp,acc
  gloss: ACC
 -flex: .ьлэн<.>
  gramm: case_comp,gen
  gloss: GEN
 -flex: .ьлэсь<.>
  gramm: case_comp,abl
  gloss: ABL
 -flex: .ьлы<.>
  gramm: case_comp,dat
  gloss: DAT
 -flex: .ьтэк<.>
  gramm: case_comp,car
  gloss: CAR
 -flex: .ья<.>
  gramm: case_comp,adv
  gloss: ADV
 -flex: .ьын<.>
  gramm: case_comp,loc
  gloss: LOC
 -flex: .е<.>
  regex-prev: ^.*[^<>.ы][<>.]*$
  gramm: case_comp,ill
  gloss: ILL
 -flex: .ьысь<.>
  gramm: case_comp,el
  gloss: EL
 -flex: .ьысен<.>
  gramm: case_comp,egr
  gloss: EGR
 -flex: .ёзь<.>
  gramm: case_comp,term
  gloss: TERM
 -flex: .ьытӥ<.>//.ьтӥ<.>//.етӥ<.>//.ьыти<.>//.ьти<.>//.ети<.>
  gramm: case_comp,prol
  gloss: PROL
 -flex: .ьлань<.>
  gramm: case_comp,app
  gloss: APP
 -flex: .ез<.>
  gramm: case_comp,poss_comp,nom
  gloss: P.3SG
 -flex: .ез|лэн<.>
  gramm: case_comp,poss_comp,gen
  gloss: P.3SG|GEN
 -flex: .ез|лэсь<.>
  gramm: case_comp,poss_comp,abl
  gloss: P.3SG|ABL
 -flex: .ез|лы<.>
  gramm: case_comp,poss_comp,dat
  gloss: P.3SG|DAT
 -flex: .ез|тэк<.>
  gramm: case_comp,poss_comp,car
  gloss: P.3SG|CAR
 -flex: .ез|ъя<.>
  gramm: case_comp,poss_comp,adv
  gloss: P.3SG|ADV
 -flex: .ез|лань<.>
  gramm: case_comp,poss_comp,app
  gloss: P.3SG|APP
 -flex: .ьзэ<.>//.ьсэ<.>
  gramm: case_comp,poss_comp,acc
  gloss: P.3SG.ACC
 -flex: .ен|ыз<.>
  regex-prev: ^.*([^<>.с]|[^<>.ыа][^<>.])[<>.]*$
  gramm: case_comp,poss_comp,ins
  gloss: INS|P.3SG
 -flex: .я|з<.>
  regex-prev: ^.*[^<>.з][<>.]*$
  gramm: case_comp,poss_comp,loc
  gloss: LOC|P.3SG
 -flex: .я|з<.>
  regex-prev: ^.*[^<>.з][<>.]*$
  gramm: case_comp,poss_comp,ill
  gloss: ILL|P.3SG
 -flex: .ьысьт|ыз<.>
  gramm: case_comp,poss_comp,el
  gloss: EL|P.3SG
 -flex: .ьысен|ыз<.>
  gramm: case_comp,poss_comp,egr
  gloss: EGR|P.3SG
 -flex: .ёзя|з<.>
  gramm: case_comp,poss_comp,term
  gloss: TERM|P.3SG
 -flex: .етӥ|з<.>//.ьытӥ|з<.>//.ьтӥ|з<.>//.ети|з<.>//.ьыти|з<.>//.ьти|з<.>
  gramm: case_comp,poss_comp,prol
  gloss: PROL|P.3SG
 paradigm: Comparative

-paradigm: Noun-case-compounding-pl-consonant
 -flex: .ъёс|ыз<.>
  gramm: case_comp,pl_comp,pl,acc
  gloss: PL|ACC
 -flex: .ъёс|ты<.>
  gramm: case_comp,pl_comp,pl,acc
  gloss: PL|ACC.PL
 -flex: .ъёс|лэн<.>
  gramm: case_comp,pl_comp,pl,gen
  gloss: PL|GEN
 -flex: .ъёс|лэсь<.>
  gramm: case_comp,pl_comp,pl,abl
  gloss: PL|ABL
 -flex: .ъёс|лы<.>
  gramm: case_comp,pl_comp,pl,dat
  gloss: PL|DAT
 -flex: .ъёс|тэк<.>
  gramm: case_comp,pl_comp,pl,car
  gloss: PL|CAR
 -flex: .ъёс|ъя<.>
  gramm: case_comp,pl_comp,pl,adv
  gloss: PL|ADV
 -flex: .ъёс|ын<.>
  gramm: case_comp,pl_comp,pl,loc
  gloss: PL|LOC
 -flex: .ъёс|ы<.>
  gramm: case_comp,pl_comp,pl,ill
  gloss: PL|ILL
 -flex: .ъёс|ысь<.>
  gramm: case_comp,pl_comp,pl,el
  gloss: PL|EL
 -flex: .ъёс|ысен<.>
  gramm: case_comp,pl_comp,pl,egr
  gloss: PL|EGR
 -flex: .ъёс|озь<.>
  gramm: case_comp,pl_comp,pl,term
  gloss: PL|TERM
 -flex: .ъёс|ытӥ<.>//.ъёс|тӥ<.>//.ъёс|этӥ<.>//.ъёс|ыти<.>//.ъёс|ти<.>//.ъёс|эти<.>
  gramm: case_comp,pl_comp,pl,prol
  gloss: PL|PROL
 -flex: .ъёс|лань<.>
  gramm: case_comp,pl_comp,pl,app
  gloss: PL|APP
 -flex: .ъёс|ыз<.>
  gramm: case_comp,pl_comp,pl,poss_comp,nom
  gloss: PL|P.3SG
 -flex: .ъёс|ыз|лэн<.>
  gramm: case_comp,pl_comp,pl,poss_comp,gen
  gloss: PL|P.3SG|GEN
 -flex: .ъёс|ыз|лэсь<.>
  gramm: case_comp,pl_comp,pl,poss_comp,abl
  gloss: PL|P.3SG|ABL
 -flex: .ъёс|ыз|лы<.>
  gramm: case_comp,pl_comp,pl,poss_comp,dat
  gloss: PL|P.3SG|DAT
 -flex: .ъёс|ыз|тэк<.>
  gramm: case_comp,pl_comp,pl,poss_comp,car
  gloss: PL|P.3SG|CAR
 -flex: .ъёс|ыз|ъя<.>
  gramm: case_comp,pl_comp,pl,poss_comp,adv
  gloss: PL|P.3SG|ADV
 -flex: .ъёс|ыз|лань<.>
  gramm: case_comp,pl_comp,pl,poss_comp,app
  gloss: PL|P.3SG|APP
 -flex: .ъёс|сэ<.>
  gramm: case_comp,pl_comp,pl,poss_comp,acc
  gloss: PL|P.3SG.ACC
 -flex: .ъёс|ын|ыз<.>
  gramm: case_comp,pl_comp,pl,poss_comp,ins
  gloss: PL|INS|P.3SG
 -flex: .ъёс|а|з<.>
  gramm: case_comp,pl_comp,pl,poss_comp,loc
  gloss: PL|LOC|P.3SG
 -flex: .ъёс|а|з<.>
  gramm: case_comp,pl_comp,pl,poss_comp,ill
  gloss: PL|ILL|P.3SG
 -flex: .ъёс|ысьт|ыз<.>
  gramm: case_comp,pl_comp,pl,poss_comp,el
  gloss: PL|EL|P.3SG
 -flex: .ъёс|ысен|ыз<.>
  gramm: case_comp,pl_comp,pl,poss_comp,egr
  gloss: PL|EGR|P.3SG
 -flex: .ъёс|озя|з<.>
  gramm: case_comp,pl_comp,pl,poss_comp,term
  gloss: PL|TERM|P.3SG
 -flex: .ъёс|ытӥ|з<.>//.ъёс|тӥ|з<.>//.ъёс|этӥ|з<.>//.ъёс|ыти|з<.>//.ъёс|ти|з<.>//.ъёс|эти|з<.>
  gramm: case_comp,pl_comp,pl,poss_comp,prol
  gloss: PL|PROL|P.3SG
 paradigm: Comparative

-paradigm: Noun-case-compounding-pl-soft
 -flex: .ьёс|ыз<.>
  gramm: case_comp,pl_comp,pl,acc
  gloss: PL|ACC
 -flex: .ьёс|ты<.>
  gramm: case_comp,pl_comp,pl,acc
  gloss: PL|ACC.PL
 -flex: .ьёс|лэн<.>
  gramm: case_comp,pl_comp,pl,gen
  gloss: PL|GEN
 -flex: .ьёс|лэсь<.>
  gramm: case_comp,pl_comp,pl,abl
  gloss: PL|ABL
 -flex: .ьёс|лы<.>
  gramm: case_comp,pl_comp,pl,dat
  gloss: PL|DAT
 -flex: .ьёс|тэк<.>
  gramm: case_comp,pl_comp,pl,car
  gloss: PL|CAR
 -flex: .ьёс|ъя<.>
  gramm: case_comp,pl_comp,pl,adv
  gloss: PL|ADV
 -flex: .ьёс|ын<.>
  gramm: case_comp,pl_comp,pl,loc
  gloss: PL|LOC
 -flex: .ьёс|ы<.>
  gramm: case_comp,pl_comp,pl,ill
  gloss: PL|ILL
 -flex: .ьёс|ысь<.>
  gramm: case_comp,pl_comp,pl,el
  gloss: PL|EL
 -flex: .ьёс|ысен<.>
  gramm: case_comp,pl_comp,pl,egr
  gloss: PL|EGR
 -flex: .ёс|озь<.>
  gramm: case_comp,pl_comp,pl,term
  gloss: PL|TERM
 -flex: .ьёс|ытӥ<.>//.ьёс|тӥ<.>//.ьёс|этӥ<.>//.ьёс|ыти<.>//.ьёс|ти<.>//.ьёс|эти<.>
  gramm: case_comp,pl_comp,pl,prol
  gloss: PL|PROL
 -flex: .ьёс|лань<.>
  gramm: case_comp,pl_comp,pl,app
  gloss: PL|APP
 -flex: .ьёс|ыз<.>
  gramm: case_comp,pl_comp,pl,poss_comp,nom
  gloss: PL|P.3SG
 -flex: .ьёс|ыз|лэн<.>
  gramm: case_comp,pl_comp,pl,poss_comp,gen
  gloss: PL|P.3SG|GEN
 -flex: .ьёс|ыз|лэсь<.>
  gramm: case_comp,pl_comp,pl,poss_comp,abl
  gloss: PL|P.3SG|ABL
 -flex: .ьёс|ыз|лы<.>
  gramm: case_comp,pl_comp,pl,poss_comp,dat
  gloss: PL|P.3SG|DAT
 -flex: .ьёс|ыз|тэк<.>
  gramm: case_comp,pl_comp,pl,poss_comp,car
  gloss: PL|P.3SG|CAR
 -flex: .ьёс|ыз|ъя<.>
  gramm: case_comp,pl_comp,pl,poss_comp,adv
  gloss: PL|P.3SG|ADV
 -flex: .ьёс|ыз|лань<.>
  gramm: case_comp,pl_comp,pl,poss_comp,app
  gloss: PL|P.3SG|APP
 -flex: .ьёс|сэ<.>
  gramm: case_comp,pl_comp,pl,poss_comp,acc
  gloss: PL|P.3SG.ACC
 -flex: .ьёс|ын|ыз<.>
  gramm: case_comp,pl_comp,pl,poss_comp,ins
  gloss: PL|INS|P.3SG
 -flex: .ьёс|а|з<.>
  regex-prev: ^.*[^<>.з][<>.]*$
  gramm: case_comp,pl_comp,pl,poss_comp,loc
  gloss: PL|LOC|P.3SG
 -flex: .ьёс|а|з<.>
  regex-prev: ^.*[^<>.з][<>.]*$
  gramm: case_comp,pl_comp,pl,poss_comp,ill
  gloss: PL|ILL|P.3SG
 -flex: .ьёс|ысьт|ыз<.>
  gramm: case_comp,pl_comp,pl,poss_comp,el
  gloss: PL|EL|P.3SG
 -flex: .ьёс|ысен|ыз<.>
  gramm: case_comp,pl_comp,pl,poss_comp,egr
  gloss: PL|EGR|P.3SG
 -flex: .ьёс|озя|з<.>
  gramm: case_comp,pl_comp,pl,poss_comp,term
  gloss: PL|TERM|P.3SG
 -flex: .ьёс|ытӥ|з<.>//.ьёс|тӥ|з<.>//.ьёс|этӥ|з<.>//.ьёс|ыти|з<.>//.ьёс|ти|з<.>//.ьёс|эти|з<.>
  gramm: case_comp,pl_comp,pl,poss_comp,prol
  gloss: PL|PROL|P.3SG
 paradigm: Comparative

-paradigm: Noun-case-y
 -flex: .ын<.>
  gramm: ins
  gloss: INS
  paradigm: Noun-case-compounding
 -flex: .ы<.>
  gramm: ill
  gloss: ILL
  paradigm: Noun-case-compounding
  regex-gramm: ^.*rel_n.*$
 -flex: .ы<.>
  gramm: ill
  gloss: ILL
  paradigm: Noun-case-compounding
  regex-lex: ^сэрег$

-paradigm: Noun-acc-murt
 -flex: .э<.>
  gramm: sg,acc
  gloss: ACC
  paradigm: Comparative

-paradigm: Noun-case-ill-y
 -flex: .ы<.>
  gramm: ill
  gloss: ILL
  paradigm: Comparative

-paradigm: Noun-case-soft-y
 -flex: .[ь]ын<.>
  gramm: ins
  gloss: INS
  paradigm: Noun-case-compounding
 -flex: .[ь]ы<.>
  gramm: ill
  gloss: ILL
  paradigm: Noun-case-compounding
  regex-gramm: ^.*rel_n.*$

-paradigm: Noun-case-soft-ill-y
 -flex: .[ь]ы<.>
  gramm: ill
  gloss: ILL
  paradigm: Comparative

-paradigm: Noun-case-j-y
 -flex: .[й]ын<.>
  gramm: ins
  gloss: INS
  paradigm: Noun-case-compounding
 -flex: .ын<.>
  gramm: ins
  gloss: INS
  regex-prev: .*и[.<>]*$
  paradigm: Noun-case-compounding
 -flex: .[й]ы<.>
  gramm: ill
  gloss: ILL
  paradigm: Noun-case-compounding
  regex-gramm: ^.*rel_n.*$
 -flex: .ы<.>
  gramm: ill
  gloss: ILL
  regex-stem: .*и[.<>]*$
  paradigm: Noun-case-compounding
  regex-gramm: ^.*rel_n.*$

-paradigm: Noun-case-la
 -flex: .лан<.>
  gramm: loc
  gloss: LOC
  paradigm: Noun-case-compounding
 -flex: .ла<.>
  gramm: ill
  gloss: ILL
  paradigm: Comparative
 -flex: .лас<.>
  gramm: el
  gloss: EL
  paradigm: Noun-case-compounding-soft
 -flex: .лась<.>
  gramm: el
  gloss: EL
  paradigm: Comparative
 -flex: .ласен<.>
  gramm: egr
  gloss: EGR
  paradigm: Noun-case-compounding
 -flex: .латӥ<.>
  gramm: prol
  gloss: PROL
  paradigm: Noun-case-compounding

-paradigm: Noun-case-korka
 -flex: .н<.>
  gramm: loc
  gloss: LOC
  paradigm: Noun-case-compounding
 -flex: .<.>
  gramm: ill
  gloss: ILL
  paradigm: Comparative
 -flex: .с<.>
  gramm: el
  gloss: EL
  paradigm: Noun-case-compounding-soft
 -flex: .сь<.>
  gramm: el
  gloss: EL
  paradigm: Comparative
 -flex: .сен<.>
  gramm: egr
  gloss: EGR
  paradigm: Noun-case-compounding

-paradigm: Noun-case
 -flex: .<.>
  gramm: nom
  regex-gramm: ^((?<!NUM).)*$
  paradigm: Comparative
 -flex: .[ъ]
  gramm: nom
  regex-gramm: ^((?<!NUM).)*$
  regex-prev: ^.*[^аеёиӥоӧуыэюя<>.][<>.]*$
 -flex: .эз<.>
  gramm: acc
  gloss: ACC
  paradigm: Comparative
 -flex: .ыз<.>
  gramm: acc
  gloss: ACC
  regex-prev-gramm: ^.*pl.*$
  paradigm: Comparative
 -flex: .ез<.>
  gramm: acc
  gloss: ACC
  regex-prev: ^.*[бвгжӟӝйкмпрфхцчӵшщаеёиӥоӧуыэюя][<>.]*$
  paradigm: Comparative
 -flex: .ты<.>
  gramm: acc
  gloss: ACC.PL
  regex-prev-gramm: ^.*pl.*$
  paradigm: Comparative
 -flex: .лэн<.>
  gramm: gen
  gloss: GEN
  paradigm: Noun-case-compounding
  paradigm: Noun-case-compounding-pl-consonant
 -flex: .лэс<.>
  gramm: abl
  gloss: ABL
  paradigm: Noun-case-compounding-soft
  paradigm: Noun-case-compounding-pl-soft
 -flex: .лэсь<.>
  gramm: abl
  gloss: ABL
  paradigm: Comparative
 -flex: .лы<.>
  gramm: dat
  gloss: DAT
  paradigm: Noun-case-compounding
  paradigm: Noun-case-compounding-pl-consonant
 -flex: .эн<.>
  gramm: ins
  gloss: INS
  paradigm: Noun-case-compounding
  paradigm: Noun-case-compounding-pl-consonant
 -flex: .ен<.>
  gramm: ins
  gloss: INS
  regex-prev: ^.*[бвгжӟӝйкмпрфхцчӵшщаеёиӥоӧуыэюя][<>.]*$
  paradigm: Noun-case-compounding
  paradigm: Noun-case-compounding-pl-consonant
 -flex: .тэк<.>
  gramm: car
  gloss: CAR
  paradigm: Noun-case-compounding
  paradigm: Noun-case-compounding-pl-consonant
 -flex: .ъя<.>
  gramm: adv
  gloss: ADV
  paradigm: Comparative
 -flex: .я<.>
  gramm: adv
  gloss: ADV
  paradigm: Comparative
  regex-prev: ^.*[ьйаеёиӥоӧуыэюя][<>.]*$
 -flex: .ын<.>
  gramm: loc
  gloss: LOC
  paradigm: Noun-case-compounding
  paradigm: Noun-case-compounding-pl-consonant
 -flex: .э<.>
  gramm: ill
  gloss: ILL
  paradigm: Comparative
 -flex: .е<.>
  gramm: ill
  gloss: ILL
  regex-prev: ^.*[бвгжӟӝйкмпрфхцчӵшщаеёиӥоӧуыэюя][<>.]*$
  paradigm: Comparative
 -flex: .ыс<.>
  gramm: el
  gloss: EL
  paradigm: Noun-case-compounding-soft
  paradigm: Noun-case-compounding-pl-soft
 -flex: .ысь<.>
  gramm: el
  gloss: EL
  paradigm: Comparative
 -flex: .ӥс<.>
  gramm: el,nonst
  gloss: EL
  paradigm: Noun-case-compounding-soft
  paradigm: Noun-case-compounding-pl-soft
 -flex: .ӥсь<.>
  gramm: el,nonst
  gloss: EL
  paradigm: Comparative
 -flex: .ис<.>
  gramm: el,nonst
  gloss: EL
  paradigm: Noun-case-compounding-soft
  paradigm: Noun-case-compounding-pl-soft
  regex-prev: ^.*[бвгжӟӝйкмпрфхцчӵшщаеёиӥоӧуыэюя][<>.]*$
 -flex: .ись<.>
  gramm: el,nonst
  gloss: EL
  paradigm: Comparative
  regex-prev: ^.*[бвгжӟӝйкмпрфхцчӵшщаеёиӥоӧуыэюя][<>.]*$
 -flex: .ысен<.>
  gramm: egr
  gloss: EGR
  paradigm: Noun-case-compounding
  paradigm: Noun-case-compounding-pl-consonant
 -flex: .исен<.>
  gramm: egr,nonst
  gloss: EGR
  paradigm: Noun-case-compounding
  paradigm: Noun-case-compounding-pl-consonant
  regex-prev: ^.*[бвгжӟӝйкмпрфхцчӵшщаеёиӥоӧуыэюя][<>.]*$
 -flex: .ӥсен<.>
  gramm: egr,nonst
  gloss: EGR
  paradigm: Noun-case-compounding
  paradigm: Noun-case-compounding-pl-consonant
 -flex: .оз<.>
  gramm: term
  gloss: TERM
  paradigm: Noun-case-compounding-soft
 -flex: .озь<.>
  gramm: term
  gloss: TERM
  paradigm: Comparative
 -flex: .ёз<.>
  gramm: term
  gloss: TERM
  regex-prev: ^.*[йаеёиӥоӧуыэюя][<>.]*$
  paradigm: Noun-case-compounding-soft
 -flex: .ёзь<.>
  gramm: term
  gloss: TERM
  regex-prev: ^.*[йаеёиӥоӧуыэюя][<>.]*$
  paradigm: Comparative
 -flex: .этӥ<.>//.эти<.>
  gramm: prol
  gloss: PROL
  regex-gramm: ^([^N]|N(?!UM)).*$
  paradigm: Noun-case-compounding
 -flex: .ытӥ<.>//.тӥ<.>//.ыти<.>//.ти<.>
  gramm: prol
  gloss: PROL
  paradigm: Noun-case-compounding
 -flex: .етӥ<.>//.ети<.>
  gramm: prol
  gloss: PROL
  regex-prev: ^.*[бвгжӟӝйкмпрфхцчӵшщаеёиӥоӧуыэюя][<>.]*$
  regex-gramm: ^([^N]|N(?!UM)).*$
  paradigm: Noun-case-compounding
 -flex: .лан<.>
  gramm: app
  gloss: APP
  paradigm: Noun-case-compounding-soft
 -flex: .лань<.>
  gramm: app
  gloss: APP
  paradigm: Comparative
 -flex: .н<.>
  gramm: dms
  regex-gramm: ,PN
  paradigm: Dms-case-palat
 -flex: .нь<.>
  gramm: dms
  regex-gramm: ,PN
  paradigm: Dms-case-nonpalat
 -flex: .н<.>
  gramm: dms
  regex-prev: .*[ао]н[.<>]*$
  paradigm: Dms-case-palat
 -flex: .нь<.>
  gramm: dms
  regex-prev: .*[ао]н[.<>]*$
  paradigm: Dms-case-nonpalat


-paradigm: Noun-case-dial-iy
 -flex: .ез<.>
  gramm: acc
  gloss: ACC
  paradigm: Comparative
 -flex: .ен<.>
  gramm: ins
  gloss: INS
  paradigm: Noun-case-compounding
  paradigm: Noun-case-compounding-pl-consonant
 -flex: .я<.>
  gramm: adv
  gloss: ADV
  paradigm: Comparative
 -flex: .ын<.>
  gramm: loc
  gloss: LOC
  paradigm: Noun-case-compounding
  paradigm: Noun-case-compounding-pl-consonant
 -flex: .е<.>
  gramm: ill
  gloss: ILL
  paradigm: Comparative
 -flex: .ыс<.>
  gramm: el
  gloss: EL
  paradigm: Noun-case-compounding-soft
  paradigm: Noun-case-compounding-pl-soft
 -flex: .ысь<.>
  gramm: el
  gloss: EL
  paradigm: Comparative
 -flex: .ис<.>
  gramm: el,nonst
  gloss: EL
  paradigm: Noun-case-compounding-soft
  paradigm: Noun-case-compounding-pl-soft
  regex-prev: ^.*[бвгжӟӝйкмпрфхцчӵшщаеёиӥоӧуыэюя][<>.]*$
 -flex: .ись<.>
  gramm: el,nonst
  gloss: EL
  paradigm: Comparative
  regex-prev: ^.*[бвгжӟӝйкмпрфхцчӵшщаеёиӥоӧуыэюя][<>.]*$
 -flex: .ысен<.>
  gramm: egr
  gloss: EGR
  paradigm: Noun-case-compounding
  paradigm: Noun-case-compounding-pl-consonant
 -flex: .исен<.>
  gramm: egr,nonst
  gloss: EGR
  paradigm: Noun-case-compounding
  paradigm: Noun-case-compounding-pl-consonant
  regex-prev: ^.*[бвгжӟӝйкмпрфхцчӵшщаеёиӥоӧуыэюя][<>.]*$
 -flex: .оз<.>
  gramm: term
  gloss: TERM
  paradigm: Noun-case-compounding-soft
 -flex: .озь<.>
  gramm: term
  gloss: TERM
  paradigm: Comparative
 -flex: .ёз<.>
  gramm: term
  gloss: TERM
  regex-prev: ^.*[йаеёиӥоӧуыэюя][<>.]*$
  paradigm: Noun-case-compounding-soft
 -flex: .ёзь<.>
  gramm: term
  gloss: TERM
  regex-prev: ^.*[йаеёиӥоӧуыэюя][<>.]*$
  paradigm: Comparative
 -flex: .этӥ<.>//.эти<.>
  gramm: prol
  gloss: PROL
  regex-gramm: ^([^N]|N(?!UM)).*$
  paradigm: Noun-case-compounding
 -flex: .ытӥ<.>//.тӥ<.>//.ыти<.>//.ти<.>
  gramm: prol
  gloss: PROL
  paradigm: Noun-case-compounding
 -flex: .етӥ<.>//.ети<.>
  gramm: prol
  gloss: PROL
  regex-prev: ^.*[бвгжӟӝйкмпрфхцчӵшщаеёиӥоӧуыэюя][<>.]*$
  regex-gramm: ^([^N]|N(?!UM)).*$
  paradigm: Noun-case-compounding


-paradigm: Noun-case-obl-simple
 -flex: .эз<.>
  gramm: acc
  gloss: ACC
  paradigm: Comparative
 -flex: .ез<.>
  gramm: acc
  gloss: ACC
  regex-prev: ^.*[бвгжӟӝйкмпрфхцчӵшщаеёиӥоӧуыэюя][<>.]*$
  paradigm: Comparative
 -flex: .лэн<.>
  gramm: gen
  gloss: GEN
  paradigm: Comparative
 -flex: .лэсь<.>
  gramm: abl
  gloss: ABL
  paradigm: Comparative
 -flex: .лы<.>
  gramm: dat
  gloss: DAT
  paradigm: Comparative
 -flex: .эн<.>
  gramm: ins
  gloss: INS
  paradigm: Comparative
 -flex: .ен<.>
  gramm: ins
  gloss: INS
  regex-prev: ^.*[бвгжӟӝйкмпрфхцчӵшщаеёиӥоӧуыэюя][<>.]*$
  paradigm: Comparative
 -flex: .тэк<.>
  gramm: car
  gloss: CAR
  paradigm: Comparative
 -flex: .я<.>//.ъя<.>
  gramm: adv
  gloss: ADV
  paradigm: Comparative
 -flex: .ын<.>
  gramm: loc
  gloss: LOC
  paradigm: Comparative
 -flex: .э<.>
  gramm: ill
  gloss: ILL
  paradigm: Comparative
 -flex: .е<.>
  gramm: ill
  gloss: ILL
  regex-prev: ^.*[бвгжӟӝйкмпрфхцчӵшщаеёиӥоӧуыэюя][<>.]*$
  paradigm: Comparative
 -flex: .ысь<.>
  gramm: el
  gloss: EL
  paradigm: Comparative
 -flex: .ысен<.>
  gramm: egr
  gloss: EGR
  paradigm: Comparative
 -flex: .озь<.>
  gramm: term
  gloss: TERM
  paradigm: Comparative
 -flex: .этӥ<.>//.эти<.>
  gramm: prol
  gloss: PROL
  regex-gramm: ^([^N]|N(?!UM)).*$
  paradigm: Comparative
 -flex: .ытӥ<.>//.тӥ<.>//ыти<.>//.ти<.>
  gramm: prol
  gloss: PROL
  paradigm: Comparative
 -flex: .етӥ<.>//.ети<.>
  gramm: prol
  gloss: PROL
  regex-prev: ^.*[бвгжӟӝйкмпрфхцчӵшщаеёиӥоӧуыэюя][<>.]*$
  regex-gramm: ^([^N]|N(?!UM)).*$
  paradigm: Comparative
 -flex: .лань<.>
  gramm: app
  gloss: APP
  paradigm: Comparative

-paradigm: Noun-case-mar
 -flex: .е<.>
  gramm: nom
  gloss: NOM
  regex-lex: ^номыр$
 -flex: .<.>
  gramm: nom
 -flex: .е<.>//.э<.>
  gramm: acc
  gloss: ACC
  regex-lex: ^.*(мар?|кин|со|та|номыр|огмыр)$
 -flex: .ты<.>
  gramm: acc
  gloss: ACC.PL
  regex-gramm: ^.*pl.*$
 -flex: .лэн<.>
  gramm: gen
  gloss: GEN
 -flex: .лэсь<.>
  gramm: abl
  gloss: ABL
 -flex: .лы<.>
  gramm: dat
  gloss: DAT
 -flex: .ен<.>//.ин<.>//.ӥн<.>//.эн<.>
  gramm: ins
  gloss: INS
 -flex: .тэк<.>
  gramm: car
  gloss: CAR
 -flex: .я<.>//.ъя<.>
  gramm: adv
  gloss: ADV
 -flex: .ын<.>
  gramm: loc
  gloss: LOC
 -flex: .е<.>//.э<.>
  gramm: ill
  gloss: ILL
 -flex: .ысь<.>
  gramm: el
  gloss: EL
 -flex: .ись<.>
  gramm: el,nonst
  gloss: EL
 -flex: .ысен<.>
  gramm: egr
  gloss: EGR
 -flex: .исен<.>
  gramm: egr,nonst
  gloss: EGR
 -flex: .озь<.>
  gramm: term
  gloss: TERM
 -flex: .етӥ<.>//.тӥ<.>//.этӥ<.>//.ети<.>//.ти<.>//.эти<.>
  gramm: prol
  gloss: PROL
 -flex: .лань<.>
  gramm: app
  gloss: APP
 paradigm: Comparative

-paradigm: Noun-case-pal
 -flex: .<.>
  gramm: nom
  paradigm: Comparative
 -flex: .эз<.>
  gramm: acc
  gloss: ACC
  paradigm: Comparative
 -flex: .ыз<.>
  gramm: acc
  gloss: ACC
  regex-gramm: ^.*pl.*$
  paradigm: Comparative
 -flex: .ты<.>
  gramm: acc
  gloss: ACC.PL
  regex-gramm: ^.*pl.*$
  paradigm: Comparative
 -flex: .лэн<.>
  gramm: gen
  gloss: GEN
  paradigm: Noun-case-compounding
  paradigm: Noun-case-compounding-pl-consonant
 -flex: .лэс<.>
  gramm: abl
  gloss: ABL
  paradigm: Noun-case-compounding-soft
  paradigm: Noun-case-compounding-pl-soft
 -flex: .лэсь<.>
  gramm: abl
  gloss: ABL
  paradigm: Comparative
 -flex: .лы<.>
  gramm: dat
  gloss: DAT
  paradigm: Noun-case-compounding
  paradigm: Noun-case-compounding-pl-consonant
 -flex: .эн<.>//.ын<.>
  gramm: ins
  gloss: INS
  paradigm: Noun-case-compounding
  paradigm: Noun-case-compounding-pl-consonant
 -flex: .тэк<.>
  gramm: car
  gloss: CAR
  paradigm: Noun-case-compounding
  paradigm: Noun-case-compounding-pl-consonant
 -flex: .ъя<.>
  gramm: adv
  gloss: ADV
  paradigm: Comparative
 -flex: .ан<.>
  gramm: loc
  gloss: LOC
  paradigm: Noun-case-compounding
  paradigm: Noun-case-compounding-pl-consonant
 -flex: .а<.>
  gramm: ill
  gloss: ILL
  paradigm: Comparative
 -flex: .ас<.>//.ыс<.>
  gramm: el
  gloss: EL
  paradigm: Noun-case-compounding-soft
  paradigm: Noun-case-compounding-pl-soft
 -flex: .ась<.>//.ысь<.>
  gramm: el
  gloss: EL
  paradigm: Comparative
 -flex: .асен<.>//.ысен<.>
  gramm: egr
  gloss: EGR
  paradigm: Noun-case-compounding
  paradigm: Noun-case-compounding-pl-consonant
 -flex: .оз<.>
  gramm: term
  gloss: TERM
  paradigm: Noun-case-compounding-soft
 -flex: .озь<.>
  gramm: term
  gloss: TERM
  paradigm: Comparative
 -flex: .этӥ<.>//.ытӥ<.>//.тӥ<.>//.эти<.>//.ыти<.>//.ти<.>
  gramm: prol
  gloss: PROL
  paradigm: Noun-case-compounding
 -flex: .лан<.>
  gramm: app
  gloss: APP
  paradigm: Noun-case-compounding-soft
 -flex: .лань<.>
  gramm: app
  gloss: APP
  paradigm: Comparative

-paradigm: Noun-case-pydlo
 -flex: .<.>
  gramm: nom
  paradigm: Comparative
 -flex: .ез<.>
  gramm: acc
  gloss: ACC
  paradigm: Comparative
 -flex: .зэ<.>
  gramm: acc,3sg
  gloss: P.3SG.ACC
  paradigm: Comparative
 -flex: .лэн<.>
  gramm: gen
  gloss: GEN
  paradigm: Noun-case-compounding
 -flex: .лэс<.>
  gramm: abl
  gloss: ABL
  paradigm: Noun-case-compounding-soft
 -flex: .лэсь<.>
  gramm: abl
  gloss: ABL
  paradigm: Comparative
 -flex: .лы<.>
  gramm: dat
  gloss: DAT
  paradigm: Noun-case-compounding
 -flex: .ен<.>
  gramm: ins
  gloss: INS
  paradigm: Noun-case-compounding
 -flex: .тэк<.>
  gramm: car
  gloss: CAR
  paradigm: Noun-case-compounding
 -flex: .я<.>
  gramm: adv
  gloss: ADV
  paradigm: Comparative
 -flex: .я|з<.>
  gramm: loc,3sg
  gloss: LOC|P.3SG
  paradigm: Comparative
 -flex: .я|з<.>
  gramm: ill
  gloss: ILL|P.3SG
  paradigm: Comparative
 -flex: .н<.>
  gramm: loc
  gloss: LOC
  paradigm: Noun-case-compounding
 -flex: .е<.>
  gramm: ill
  gloss: ILL
  paradigm: Comparative
 -flex: .с<.>//.ыс<.>
  gramm: el
  gloss: EL
  paradigm: Noun-case-compounding-soft
  paradigm: Noun-case-compounding-pl-soft
 -flex: .сь<.>//.ысь<.>
  gramm: el
  gloss: EL
  paradigm: Comparative
 -flex: .ись<.>
  gramm: el,nonst
  gloss: EL
  paradigm: Comparative
 -flex: .сен<.>//.ысен<.>
  gramm: egr
  gloss: EGR
  paradigm: Noun-case-compounding
 -flex: .исен<.>
  gramm: egr,nonst
  gloss: EGR
  paradigm: Noun-case-compounding
 -flex: .з<.>
  gramm: term
  gloss: TERM
  paradigm: Noun-case-compounding-soft
 -flex: .зя|з<.>
  gramm: term,3sg
  gloss: TERM|P.3SG
  paradigm: Noun-case-compounding-soft
 -flex: .зь<.>
  gramm: term
  gloss: TERM
  paradigm: Comparative
 -flex: .етӥ<.>//.ытӥ<.>//.тӥ<.>//.ети<.>//.ыти<.>//.ти<.>
  gramm: prol
  gloss: PROL
  paradigm: Noun-case-compounding
 -flex: .лан<.>
  gramm: app
  gloss: APP
  paradigm: Noun-case-compounding-soft
 -flex: .лань<.>
  gramm: app
  gloss: APP
  paradigm: Comparative


-paradigm: Noun-case-soft
 -flex: .ез<.>
  gramm: acc
  gloss: ACC
  paradigm: Comparative
 -flex: .ьлэн<.>
  gramm: gen
  gloss: GEN
  paradigm: Noun-case-compounding
 -flex: .ьлэс<.>
  gramm: abl
  gloss: ABL
  paradigm: Noun-case-compounding-soft
 -flex: .ьлэсь<.>
  gramm: abl
  gloss: ABL
  paradigm: Comparative
 -flex: .ьлы<.>
  gramm: dat
  gloss: DAT
  paradigm: Noun-case-compounding
 -flex: .ен<.>
  gramm: ins
  gloss: INS
  paradigm: Noun-case-compounding
 -flex: .ьтэк<.>
  gramm: car
  gloss: CAR
  paradigm: Noun-case-compounding
 -flex: .ья<.>
  gramm: adv
  gloss: ADV
  paradigm: Comparative
 -flex: .ьын<.>
  gramm: loc
  gloss: LOC
  paradigm: Noun-case-compounding
 -flex: .е<.>
  gramm: ill
  gloss: ILL
  paradigm: Comparative
 -flex: .ьыс<.>
  gramm: el
  gloss: EL
  paradigm: Noun-case-compounding-soft
  paradigm: Noun-case-compounding-pl-soft
 -flex: .ис<.>
  gramm: el,nonst
  gloss: EL
  paradigm: Noun-case-compounding-soft
  paradigm: Noun-case-compounding-pl-soft
 -flex: .ьысь<.>
  gramm: el
  gloss: EL
  paradigm: Comparative
 -flex: .ись<.>
  gramm: el,nonst
  gloss: EL
  paradigm: Comparative
 -flex: .ьысен<.>
  gramm: egr
  gloss: EGR
  paradigm: Noun-case-compounding
 -flex: .исен<.>
  gramm: egr,nonst
  gloss: EGR
  paradigm: Noun-case-compounding
 -flex: .ёз<.>
  gramm: term
  gloss: TERM
  paradigm: Noun-case-compounding-soft
 -flex: .ёзь<.>
  gramm: term
  gloss: TERM
  paradigm: Comparative
 -flex: .етӥ<.>//.ьытӥ<.>//.ьтӥ<.>//.ети<.>//.ьыти<.>//.ьти<.>
  gramm: prol
  gloss: PROL
  paradigm: Noun-case-compounding
 -flex: .ьлан<.>
  gramm: app
  gloss: APP
  paradigm: Noun-case-compounding-soft
 -flex: .ьлань<.>
  gramm: app
  gloss: APP
  paradigm: Comparative
 -flex: .н<.>//.ьн<.>
  gramm: dms
  regex-gramm: ,PN
  paradigm: Dms-case-palat
 -flex: .нь<.>//.ьнь<.>
  gramm: dms
  regex-gramm: ,PN
  paradigm: Dms-case-nonpalat
 -flex: .н<.>//.ьн<.>
  gramm: dms
  regex-prev: .*[ао]н[.<>]*$
  paradigm: Dms-case-palat
 -flex: .нь<.>//.ьнь<.>
  gramm: dms
  regex-prev: .*[ао]н[.<>]*$
  paradigm: Dms-case-nonpalat

-paradigm: Noun-case-j
 -flex: .[й]<.>
  gramm: nom
  paradigm: Comparative
 -flex: .ез<.>//.[й]ез<.>
  gramm: acc
  gloss: ACC
  paradigm: Comparative
 -flex: .[й]лэн<.>
  gramm: gen
  gloss: GEN
  paradigm: Noun-case-compounding
 -flex: .[й]лэс<.>
  gramm: abl
  gloss: ABL
  paradigm: Noun-case-compounding-soft
 -flex: .[й]лэсь<.>
  gramm: abl
  gloss: ABL
  paradigm: Comparative
 -flex: .[й]лы<.>
  gramm: dat
  gloss: DAT
  paradigm: Noun-case-compounding
 -flex: .ен<.>//.[й]ен<.>
  gramm: ins
  gloss: INS
  paradigm: Noun-case-compounding
 -flex: .[й]тэк<.>
  gramm: car
  gloss: CAR
  paradigm: Noun-case-compounding
 -flex: .я<.>//.[й]я<.>
  gramm: adv
  gloss: ADV
  paradigm: Comparative
 -flex: .[й]ын<.>
  gramm: loc
  gloss: LOC
  paradigm: Noun-case-compounding
 -flex: .ын<.>
  gramm: loc
  gloss: LOC
  regex-stem: .*и[.<>]*$
  paradigm: Noun-case-compounding
 -flex: .е<.>//.[й]е<.>
  gramm: ill
  gloss: ILL
  paradigm: Comparative
 -flex: .[й]ыс<.>
  gramm: el
  gloss: EL
  paradigm: Noun-case-compounding-soft
  paradigm: Noun-case-compounding-pl-soft
 -flex: .[й]ис<.>
  gramm: el,nonst
  gloss: EL
  paradigm: Noun-case-compounding-soft
  paradigm: Noun-case-compounding-pl-soft
 -flex: .[й]ысь<.>
  gramm: el
  gloss: EL
  paradigm: Comparative
 -flex: .[й]ись<.>
  gramm: el,nonst
  gloss: EL
  paradigm: Comparative
 -flex: .ыс<.>
  gramm: el
  gloss: EL
  regex-stem: .*и[.<>]*$
  paradigm: Noun-case-compounding-soft
 -flex: .ис<.>
  gramm: el,nonst
  gloss: EL
  regex-stem: .*и[.<>]*$
  paradigm: Noun-case-compounding-soft
 -flex: .ысь<.>
  gramm: el
  gloss: EL
  regex-stem: .*и[.<>]*$
  paradigm: Comparative
 -flex: .ись<.>
  gramm: el,nonst
  gloss: EL
  regex-stem: .*и[.<>]*$
  paradigm: Comparative
 -flex: .[й]ысен<.>
  gramm: egr
  gloss: EGR
  paradigm: Noun-case-compounding
 -flex: .[й]исен<.>
  gramm: egr,nonst
  gloss: EGR
  paradigm: Noun-case-compounding
 -flex: .ысен<.>
  gramm: egr
  gloss: EGR
  regex-stem: .*и[.<>]*$
 -flex: .исен<.>
  gramm: egr,nonst
  gloss: EGR
  regex-stem: .*и[.<>]*$
  paradigm: Noun-case-compounding
 -flex: .ёз<.>//.[й]ёз<.>//.[й]оз<.>
  gramm: term
  gloss: TERM
  paradigm: Noun-case-compounding-soft
 -flex: .ёзь<.>//.[й]ёзь<.>//.[й]озь<.>
  gramm: term
  gloss: TERM
  paradigm: Comparative
 -flex: .етӥ<.>//.[й]етӥ<.>//.[й]ытӥ<.>//.[й]тӥ<.>//.ети<.>//.[й]ети<.>//.[й]ыти<.>//.[й]ти<.>
  gramm: prol
  gloss: PROL
  paradigm: Noun-case-compounding
 -flex: .[й]лан<.>
  gramm: app
  gloss: APP
  paradigm: Noun-case-compounding-soft
 -flex: .[й]лань<.>
  gramm: app
  gloss: APP
  paradigm: Comparative
 -flex: .[й]н<.>
  gramm: dms
  regex-gramm: ,PN
  paradigm: Dms-case-palat
 -flex: .[й]нь<.>
  gramm: dms
  regex-gramm: ,PN
  paradigm: Dms-case-nonpalat
 -flex: .[й]н<.>
  gramm: dms
  regex-prev: .*[ао]н[.<>]*$
  paradigm: Dms-case-palat
 -flex: .[й]нь<.>
  gramm: dms
  regex-prev: .*[ао]н[.<>]*$
  paradigm: Dms-case-nonpalat

-paradigm: Noun-case-ija
 -flex: .[я]<.>//.<.>
  gramm: nom
  paradigm: Comparative
 -flex: .ез<.>//.[я]ез<.>
  gramm: acc
  gloss: ACC
  paradigm: Comparative
 -flex: .лэн<.>//.[я]лэн<.>
  gramm: gen
  gloss: GEN
  paradigm: Noun-case-compounding
 -flex: .лэс<.>//.[я]лэс<.>
  gramm: abl
  gloss: ABL
  paradigm: Noun-case-compounding-soft
 -flex: .лэсь<.>//.[я]лэсь<.>
  gramm: abl
  gloss: ABL
  paradigm: Comparative
 -flex: .лы<.>//.[я]лы<.>
  gramm: dat
  gloss: DAT
  paradigm: Noun-case-compounding
 -flex: .ен<.>//.[я]ен<.>
  gramm: ins
  gloss: INS
  paradigm: Noun-case-compounding
 -flex: .тэк<.>//.[я]тэк<.>
  gramm: car
  gloss: CAR
  paradigm: Noun-case-compounding
 -flex: .[я]я<.>
  gramm: adv
  gloss: ADV
  paradigm: Comparative
 -flex: .ын<.>//.[я]ын<.>
  gramm: loc
  gloss: LOC
  paradigm: Noun-case-compounding
 -flex: .е<.>//.[я]е<.>
  gramm: ill
  gloss: ILL
  paradigm: Comparative
 -flex: .ыс<.>//.[я]ыс<.>
  gramm: el
  gloss: EL
  paradigm: Noun-case-compounding-soft
  paradigm: Noun-case-compounding-pl-soft
 -flex: .ис<.>//.[я]ис<.>
  gramm: el,nonst
  gloss: EL
  paradigm: Noun-case-compounding-soft
  paradigm: Noun-case-compounding-pl-soft
 -flex: .ысь<.>//.[я]ысь<.>
  gramm: el
  gloss: EL
  paradigm: Comparative
 -flex: .ись<.>//.[я]ись<.>
  gramm: el,nonst
  gloss: EL
  paradigm: Comparative
 -flex: .ысен<.>//.[я]ысен<.>
  gramm: egr
  gloss: EGR
  paradigm: Noun-case-compounding
 -flex: .исен<.>//.[я]исен<.>
  gramm: egr,nonst
  gloss: EGR
  paradigm: Noun-case-compounding
 -flex: .ёз<.>//.[я]ёз<.>
  gramm: term
  gloss: TERM
  paradigm: Noun-case-compounding-soft
 -flex: .ёзь<.>//.[я]ёзь<.>//.озь<.>//.[я]озь<.>
  gramm: term
  gloss: TERM
  paradigm: Comparative
 -flex: .етӥ<.>//.ытӥ<.>//.тӥ<.>//.[я]тӥ<.>//.[я]етӥ<.>//.ети<.>//.ыти<.>//.ти<.>//.[я]ти<.>//.[я]ети<.>
  gramm: prol
  gloss: PROL
  paradigm: Noun-case-compounding
 -flex: .лан<.>//.[я]лан<.>
  gramm: app
  gloss: APP
  paradigm: Noun-case-compounding-soft
 -flex: .лань<.>//.[я]лань<.>
  gramm: app
  gloss: APP
  paradigm: Comparative

-paradigm: Noun-case-ije
 -flex: .[е]<.>//.<.>
  gramm: nom
  paradigm: Comparative
 -flex: .ез<.>
  gramm: acc
  gloss: ACC
  paradigm: Comparative
 -flex: .лэн<.>
  gramm: gen
  gloss: GEN
  paradigm: Noun-case-compounding
 -flex: .лэс<.>
  gramm: abl
  gloss: ABL
  paradigm: Noun-case-compounding-soft
 -flex: .лэсь<.>
  gramm: abl
  gloss: ABL
  paradigm: Comparative
 -flex: .лы<.>
  gramm: dat
  gloss: DAT
  paradigm: Noun-case-compounding
 -flex: .ен<.>
  gramm: ins
  gloss: INS
  paradigm: Noun-case-compounding
 -flex: .тэк<.>
  gramm: car
  gloss: CAR
  paradigm: Noun-case-compounding
 -flex: .[е]я<.>//.я<.>
  gramm: adv
  gloss: ADV
  paradigm: Comparative
 -flex: .ын<.>//.[е]ын<.>
  gramm: loc
  gloss: LOC
  paradigm: Noun-case-compounding
 -flex: .е<.>//.[е]е<.>
  gramm: ill
  gloss: ILL
  paradigm: Comparative
 -flex: .ыс<.>//.[е]ыс<.>
  gramm: el
  gloss: EL
  paradigm: Noun-case-compounding-soft
  paradigm: Noun-case-compounding-pl-soft
 -flex: .ис<.>//.[е]ис<.>
  gramm: el,nonst
  gloss: EL
  paradigm: Noun-case-compounding-soft
  paradigm: Noun-case-compounding-pl-soft
 -flex: .ысь<.>//.[е]ысь<.>
  gramm: el
  gloss: EL
  paradigm: Comparative
 -flex: .ись<.>//.[е]ись<.>
  gramm: el,nonst
  gloss: EL
  paradigm: Comparative
 -flex: .ысен<.>//.[е]ысен<.>
  gramm: egr
  gloss: EGR
  paradigm: Noun-case-compounding
 -flex: .исен<.>//.[е]исен<.>
  gramm: egr,nonst
  gloss: EGR
  paradigm: Noun-case-compounding
 -flex: .ёз<.>
  gramm: term
  gloss: TERM
  paradigm: Noun-case-compounding-soft
 -flex: .ёзь<.>//.озь<.>
  gramm: term
  gloss: TERM
  paradigm: Comparative
 -flex: .етӥ<.>//.ытӥ<.>//.тӥ<.>//.ети<.>//.ыти<.>//.ти<.>
  gramm: prol
  gloss: PROL
  paradigm: Noun-case-compounding
 -flex: .лан<.>
  gramm: app
  gloss: APP
  paradigm: Noun-case-compounding-soft
 -flex: .лань<.>
  gramm: app
  gloss: APP
  paradigm: Comparative


# ----- Case-after-domus paradigms ------
-paradigm: Dms-case-palat
 -flex: .е<.>
  gramm: ill
  gloss: ILL
  paradigm: Comparative
 -flex: .я<.>
  gramm: loc
  gloss: LOC
  paradigm: poss-sg
  paradigm: poss-pl
 -flex: .я<.>
  gramm: ill
  gloss: ILL
  paradigm: poss-sg
  paradigm: poss-pl
 -flex: .ин<.>
  gramm: loc
  gloss: LOC
  paradigm: Comparative

-paradigm: Dms-case-nonpalat
 -flex: .ын<.>
  gramm: loc
  gloss: LOC
  paradigm: Comparative
 -flex: .ысь<.>
  gramm: el
  gloss: EL
  paradigm: Comparative
 -flex: .ысьты<.>
  gramm: el
  gloss: EL
  paradigm: poss-sg
  paradigm: poss-pl


 
# ----- Possessive paradigms -----

-paradigm: Noun-case-after-poss
 -flex: .<.>
  gramm: nom
 -flex: .лэн<.>
  gramm: gen
  gloss: GEN
 -flex: .лэсь<.>
  gramm: abl
  gloss: ABL
 -flex: .лы<.>
  gramm: dat
  gloss: DAT
 -flex: .тэк<.>
  gramm: car
  gloss: CAR
 -flex: .я<.>//.ъя<.>
  gramm: adv
  gloss: ADV
 -flex: .лань<.>
  gramm: app
  gloss: APP
 paradigm: Comparative


-paradigm: Noun-case-poss-1,sg
 -flex: .э<.>
  gramm: 1sg
  gloss: P.1SG
  paradigm: Noun-case-after-poss
 -flex: .е<.>
  gramm: 1sg
  gloss: P.1SG
  regex-prev: ^.*[бвгжӟӝйкмпрфхцчӵшщаеёиӥоӧуыэюя][<>.]*$
  paradigm: Noun-case-after-poss
 
 -flex: .ме<.>
  gramm: acc,1sg
  gloss: P.1SG.ACC
  paradigm: Comparative
 
 -flex: .эн|ым<.>//.ын|ым<.>
  gramm: ins,1sg
  gloss: INS|P.1SG
  paradigm: Comparative
 -flex: .ен|ым<.>
  gramm: ins,1sg
  gloss: INS|P.1SG
  regex-prev: ^.*[бвгжӟӝйкмпрфхцчӵшщаеёиӥоӧуыэюя][<>.]*$
  paradigm: Comparative
 -flex: .а|м<.>
  gramm: loc,1sg
  gloss: LOC|P.1SG
  paradigm: Comparative
 -flex: .а|м<.>
  gramm: ill,1sg
  gloss: ILL|P.1SG
  paradigm: Comparative
 -flex: .я|м<.>
  regex-prev: ^.*[бвгжӟӝйкмпрфхцчӵшщаеёиӥоӧуыэюя][<>.]*$
  gramm: loc,1sg
  gloss: LOC|P.1SG
  paradigm: Comparative
 -flex: .я|м<.>
  regex-prev: ^.*[бвгжӟӝйкмпрфхцчӵшщаеёиӥоӧуыэюя][<>.]*$
  gramm: ill,1sg
  gloss: ILL|P.1SG
  paradigm: Comparative
 -flex: .ысьт|ым<.>
  gramm: el,1sg
  gloss: EL|P.1SG
  paradigm: Comparative
 -flex: .исьт|ым<.>
  gramm: el,1sg,nonst
  gloss: EL|P.1SG
  paradigm: Comparative
 -flex: .ысен|ым<.>
  gramm: egr,1sg
  gloss: EGR|P.1SG
  paradigm: Comparative
 -flex: .исен|ым<.>
  gramm: egr,1sg,nonst
  gloss: EGR|P.1SG
  paradigm: Comparative
 -flex: .озя|м<.>
  gramm: term,1sg
  gloss: TERM|P.1SG
  paradigm: Comparative
 -flex: .ёзя|м<.>
  gramm: term,1sg
  gloss: TERM|P.1SG
  regex-prev: ^.*[бвгжӟӝйкмпрфхцчӵшщаеёиӥоӧуыэюя][<>.]*$
  paradigm: Comparative
 -flex: .этӥ|м<.>//.ытӥ|м<.>//.тӥ|м<.>//.эти|м<.>//.ыти|м<.>//.ти|м<.>
  gramm: prol,1sg
  gloss: PROL|P.1SG
  paradigm: Comparative
 -flex: .етӥ|м<.>//.ети|м<.>
  gramm: prol,1sg
  gloss: PROL|P.1SG
  regex-prev: ^.*[бвгжӟӝйкмпрфхцчӵшщаеёиӥоӧуыэюя][<>.]*$
  paradigm: Comparative

-paradigm: Noun-case-poss-1,sg-korka
 -flex: .м<.>
  gramm: loc,1sg
  gloss: P.1SG
 -flex: .м<.>
  gramm: ill,1sg
  gloss: P.1SG
 -flex: .сьт|ым<.>
  gramm: el,1sg
  gloss: EL|P.1SG
 -flex: .сен|ым<.>
  gramm: egr,1sg
  gloss: EGR|P.1SG
 paradigm: Comparative

-paradigm: Noun-case-poss-2,sg
 -flex: .эд<.>
  gramm: 2sg
  gloss: P.2SG
  paradigm: Noun-case-after-poss
 -flex: .ед<.>
  gramm: 2sg
  gloss: P.2SG
  regex-prev: ^.*[бвгжӟӝйкмпрфхцчӵшщаеёиӥоӧуыэюя][<>.]*$
  paradigm: Noun-case-after-poss
 
 -flex: .дэ<.>
  gramm: acc,2sg
  gloss: P.2SG.ACC
  paradigm: Comparative
 -flex: .тэ<.>
  gramm: acc,2sg
  gloss: P.2SG.ACC
  regex-prev: ^.*[кпстфхцчӵшщ]ь?[<>.]*$
  paradigm: Comparative
 
 -flex: .эн|ыд<.>//.ын|ыд<.>
  gramm: ins,2sg
  gloss: INS|P.2SG
  paradigm: Comparative
 -flex: .ен|ыд<.>
  gramm: ins,2sg
  gloss: INS|P.2SG
  regex-prev: ^.*[бвгжӟӝйкмпрфхцчӵшщаеёиӥоӧуыэюя][<>.]*$
  paradigm: Comparative
 -flex: .а|д<.>
  gramm: loc,2sg
  gloss: LOC|P.2SG
  paradigm: Comparative
 -flex: .а|д<.>
  gramm: ill,2sg
  gloss: ILL|P.2SG
  paradigm: Comparative
 -flex: .я|д<.>
  regex-prev: ^.*[бвгжӟӝйкмпрфхцчӵшщаеёиӥоӧуыэюя][<>.]*$
  gramm: loc,2sg
  gloss: LOC|P.2SG
  paradigm: Comparative
 -flex: .я|д<.>
  regex-prev: ^.*[бвгжӟӝйкмпрфхцчӵшщаеёиӥоӧуыэюя][<>.]*$
  gramm: ill,2sg
  gloss: ILL|P.2SG
  paradigm: Comparative
 -flex: .ысьт|ыд<.>
  gramm: el,2sg
  gloss: EL|P.2SG
  paradigm: Comparative
 -flex: .исьт|ыд<.>
  gramm: el,2sg,nonst
  gloss: EL|P.2SG
  paradigm: Comparative
 -flex: .ысен|ыд<.>
  gramm: egr,2sg
  gloss: EGR|P.2SG
  paradigm: Comparative
 -flex: .исен|ыд<.>
  gramm: egr,2sg,nonst
  gloss: EGR|P.2SG
  paradigm: Comparative
 -flex: .озя|д<.>
  gramm: term,2sg
  gloss: TERM|P.2SG
  paradigm: Comparative
 -flex: .ёзя|д<.>
  gramm: term,2sg
  gloss: TERM|P.2SG
  regex-prev: ^.*[бвгжӟӝйкмпрфхцчӵшщаеёиӥоӧуыэюя][<>.]*$
  paradigm: Comparative
 -flex: .этӥ|д<.>//.ытӥ|д<.>//.тӥ|д<.>//.эти|д<.>//.ыти|д<.>//.ти|д<.>
  gramm: prol,2sg
  gloss: PROL|P.2SG
  paradigm: Comparative
 -flex: .етӥ|д<.>//.ети|д<.>
  gramm: prol,2sg
  gloss: PROL|P.2SG
  regex-prev: ^.*[бвгжӟӝйкмпрфхцчӵшщаеёиӥоӧуыэюя][<>.]*$
  paradigm: Comparative

-paradigm: Noun-case-poss-2,sg-korka
 -flex: .д<.>
  gramm: loc,2sg
  gloss: P.2SG
 -flex: .д<.>
  gramm: ill,2sg
  gloss: P.2SG
 -flex: .сьт|ыд<.>
  gramm: el,2sg
  gloss: EL|P.2SG
 -flex: .сен|ыд<.>
  gramm: egr,2sg
  gloss: EGR|P.2SG
 paradigm: Comparative
  
-paradigm: Noun-case-poss-3,sg
 -flex: .эз<.>
  gramm: 3sg
  gloss: P.3SG
  paradigm: Noun-case-after-poss
 -flex: .ез<.>
  gramm: 3sg
  gloss: P.3SG
  regex-prev: ^.*[бвгжӟӝйкмпрфхцчӵшщаеёиӥоӧуыэюя][<>.]*$
  paradigm: Noun-case-after-poss
 
 -flex: .зэ<.>
  gramm: acc,3sg
  gloss: P.3SG.ACC
  paradigm: Comparative
 -flex: .сэ<.>
  gramm: acc,3sg
  gloss: P.3SG.ACC
  regex-prev: ^.*[кпстфхцчӵшщ]ь?[<>.]*$
  paradigm: Comparative
 
 -flex: .эн|ыз<.>//.ын|ыз<.>
  gramm: ins,3sg
  gloss: INS|P.3SG
  paradigm: Comparative
 -flex: .ен|ыз<.>
  gramm: ins,3sg
  gloss: INS|P.3SG
  regex-prev: ^.*[бвгжӟӝйкмпрфхцчӵшщаеёиӥоӧуыэюя][<>.]*$
  paradigm: Comparative
 -flex: .а|з<.>
  gramm: loc,3sg
  gloss: LOC|P.3SG
  paradigm: Comparative
 -flex: .а|з<.>
  gramm: ill,3sg
  gloss: ILL|P.3SG
  paradigm: Comparative
 -flex: .я|з<.>
  regex-prev: ^.*[бвгжӟӝйкмпрфхцчӵшщаеёиӥоӧуыэюя][<>.]*$
  gramm: loc,3sg
  gloss: LOC|P.3SG
  paradigm: Comparative
 -flex: .я|з<.>
  regex-prev: ^.*[бвгжӟӝйкмпрфхцчӵшщаеёиӥоӧуыэюя][<>.]*$
  gramm: ill,3sg
  gloss: ILL|P.3SG
  paradigm: Comparative
 -flex: .ысьт|ыз<.>
  gramm: el,3sg
  gloss: EL|P.3SG
  paradigm: Comparative
 -flex: .исьт|ыз<.>
  gramm: el,3sg,nonst
  gloss: EL|P.3SG
  paradigm: Comparative
 -flex: .ысен|ыз<.>
  gramm: egr,3sg
  gloss: EGR|P.3SG
  paradigm: Comparative
 -flex: .исен|ыз<.>
  gramm: egr,3sg,nonst
  gloss: EGR|P.3SG
  paradigm: Comparative
 -flex: .озя|з<.>
  gramm: term,3sg
  gloss: TERM|P.3SG
  paradigm: Comparative
 -flex: .ёзя|з<.>
  gramm: term,3sg
  gloss: TERM|P.3SG
  regex-prev: ^.*[бвгжӟӝйкмпрфхцчӵшщаеёиӥоӧуыэюя][<>.]*$
  paradigm: Comparative
 -flex: .этӥ|з<.>//.ытӥ|з<.>//.тӥ|з<.>//.эти|з<.>//.ыти|з<.>//.ти|з<.>
  gramm: prol,3sg
  gloss: PROL|P.3SG
  paradigm: Comparative
 -flex: .етӥ|з<.>//.ети|з<.>
  gramm: prol,3sg
  gloss: PROL|P.3SG
  regex-prev: ^.*[бвгжӟӝйкмпрфхцчӵшщаеёиӥоӧуыэюя][<>.]*$
  paradigm: Comparative

-paradigm: Noun-case-poss-3,sg-korka
 -flex: .з<.>
  gramm: loc,3sg
  gloss: P.3SG
 -flex: .з<.>
  gramm: ill,3sg
  gloss: P.3SG
 -flex: .сьт|ыз<.>
  gramm: el,3sg
  gloss: EL|P.3SG
 -flex: .сен|ыз<.>
  gramm: egr,3sg
  gloss: EGR|P.3SG
 paradigm: Comparative


-paradigm: Noun-case-poss-y-1,sg
 -flex: .ы<.>
  gramm: 1sg
  gloss: P.1SG
  paradigm: Noun-case-after-poss
 
 -flex: .ме<.>
  gramm: acc,1sg
  gloss: P.1SG.ACC
  paradigm: Comparative
 
 -flex: .эн|ым<.>//.ын|ым<.>
  gramm: ins,1sg
  gloss: INS|P.1SG
  paradigm: Comparative
 -flex: .ен|ым<.>
  gramm: ins,1sg
  gloss: INS|P.1SG
  regex-prev: ^.*[бвгжӟӝйкмпрфхцчӵшщаеёиӥоӧуыэюя][<>.]*$
  paradigm: Comparative
 -flex: .а|м<.>
  gramm: loc,1sg
  gloss: LOC|P.1SG
  paradigm: Comparative
 -flex: .а|м<.>
  gramm: ill,1sg
  gloss: ILL|P.1SG
  paradigm: Comparative
 -flex: .я|м<.>
  regex-prev: ^.*[бвгжӟӝйкмпрфхцчӵшщаеёиӥоӧуыэюя][<>.]*$
  gramm: loc,1sg
  gloss: LOC|P.1SG
  paradigm: Comparative
 -flex: .я|м<.>
  regex-prev: ^.*[бвгжӟӝйкмпрфхцчӵшщаеёиӥоӧуыэюя][<>.]*$
  gramm: ill,1sg
  gloss: ILL|P.1SG
  paradigm: Comparative
 -flex: .ысьт|ым<.>
  gramm: el,1sg
  gloss: EL|P.1SG
  paradigm: Comparative
 -flex: .исьт|ым<.>
  gramm: el,1sg,nonst
  gloss: EL|P.1SG
  paradigm: Comparative
 -flex: .ысен|ым<.>
  gramm: egr,1sg
  gloss: EGR|P.1SG
  paradigm: Comparative
 -flex: .исен|ым<.>
  gramm: egr,1sg,nonst
  gloss: EGR|P.1SG
  paradigm: Comparative
 -flex: .озя|м<.>
  gramm: term,1sg
  gloss: TERM|P.1SG
  paradigm: Comparative
 -flex: .этӥ|м<.>//.ытӥ|м<.>//.тӥ|м<.>//.эти|м<.>//.ыти|м<.>//.ти|м<.>
  gramm: prol,1sg
  gloss: PROL|P.1SG
  paradigm: Comparative
 -flex: .етӥ|м<.>//.ети|м<.>
  gramm: prol,1sg
  gloss: PROL|P.1SG
  regex-prev: ^.*[бвгжӟӝйкмпрфхцчӵшщаеёиӥоӧуыэюя][<>.]*$
  paradigm: Comparative

-paradigm: Noun-case-poss-pal-1,sg
 -flex: .асьт|ым<.>
  gramm: el,1sg
  gloss: EL|P.1SG
 -flex: .асен|ым<.>
  gramm: egr,1sg
  gloss: EGR|P.1SG
 paradigm: Comparative

-paradigm: Noun-case-poss-y-2,sg
 -flex: .ыд<.>
  gramm: 2sg
  gloss: P.2SG
  paradigm: Noun-case-after-poss
 
 -flex: .дэ<.>
  gramm: acc,2sg
  gloss: P.2SG.ACC
  paradigm: Comparative
 -flex: .тэ<.>
  gramm: acc,2sg
  gloss: P.2SG.ACC
  regex-prev: ^.*[кпстфхцчӵшщ]ь?[<>.]*$
  paradigm: Comparative
 
 -flex: .эн|ыд<.>//.ын|ыд<.>
  gramm: ins,2sg
  gloss: INS|P.2SG
  paradigm: Comparative
 -flex: .ен|ыд<.>
  gramm: ins,2sg
  gloss: INS|P.2SG
  regex-prev: ^.*[бвгжӟӝйкмпрфхцчӵшщаеёиӥоӧуыэюя][<>.]*$
  paradigm: Comparative
 -flex: .а|д<.>
  gramm: loc,2sg
  gloss: LOC|P.2SG
  paradigm: Comparative
 -flex: .а|д<.>
  gramm: ill,2sg
  gloss: ILL|P.2SG
  paradigm: Comparative
 -flex: .я|д<.>
  regex-prev: ^.*[бвгжӟӝйкмпрфхцчӵшщаеёиӥоӧуыэюя][<>.]*$
  gramm: loc,2sg
  gloss: LOC|P.2SG
  paradigm: Comparative
 -flex: .я|д<.>
  regex-prev: ^.*[бвгжӟӝйкмпрфхцчӵшщаеёиӥоӧуыэюя][<>.]*$
  gramm: ill,2sg
  gloss: ILL|P.2SG
  paradigm: Comparative
 -flex: .ысьт|ыд<.>
  gramm: el,2sg
  gloss: EL|P.2SG
  paradigm: Comparative
 -flex: .исьт|ыд<.>
  gramm: el,2sg,nonst
  gloss: EL|P.2SG
  paradigm: Comparative
 -flex: .ысен|ыд<.>
  gramm: egr,2sg
  gloss: EGR|P.2SG
  paradigm: Comparative
 -flex: .исен|ыд<.>
  gramm: egr,2sg,nonst
  gloss: EGR|P.2SG
  paradigm: Comparative
 -flex: .озя|д<.>
  gramm: term,2sg
  gloss: TERM|P.2SG
  paradigm: Comparative
 -flex: .этӥ|д<.>//.ытӥ|д<.>//.тӥ|д<.>//.эти|д<.>//.ыти|д<.>//.ти|д<.>
  gramm: prol,2sg
  gloss: PROL|P.2SG
  paradigm: Comparative
 -flex: .етӥ|д<.>//.ети|д<.>
  gramm: prol,2sg
  gloss: PROL|P.2SG
  regex-prev: ^.*[бвгжӟӝйкмпрфхцчӵшщаеёиӥоӧуыэюя][<>.]*$
  paradigm: Comparative

-paradigm: Noun-case-poss-pal-2,sg
 -flex: .асьт|ыд<.>
  gramm: el,2sg
  gloss: EL|P.2SG
 -flex: .асен|ыд<.>
  gramm: egr,2sg
  gloss: EGR|P.2SG
 paradigm: Comparative

-paradigm: Noun-case-poss-y-3,sg
 -flex: .ыз<.>
  gramm: 3sg
  gloss: P.3SG
  paradigm: Noun-case-after-poss
 
 -flex: .зэ<.>
  gramm: acc,3sg
  gloss: P.3SG.ACC
  paradigm: Comparative
 -flex: .сэ<.>
  gramm: acc,3sg
  gloss: P.3SG.ACC
  regex-prev: ^.*[кпстфхцчӵшщ]ь?[<>.]*$
  paradigm: Comparative
 
 -flex: .эн|ыз<.>//.ын|ыз<.>
  gramm: ins,3sg
  gloss: INS|P.3SG
  paradigm: Comparative
 -flex: .ен|ыз<.>
  gramm: ins,3sg
  gloss: INS|P.3SG
  regex-prev: ^.*[бвгжӟӝйкмпрфхцчӵшщаеёиӥоӧуыэюя][<>.]*$
  paradigm: Comparative
 -flex: .а|з<.>
  gramm: loc,3sg
  gloss: LOC|P.3SG
  paradigm: Comparative
 -flex: .а|з<.>
  gramm: ill,3sg
  gloss: ILL|P.3SG
  paradigm: Comparative
 -flex: .я|з<.>
  regex-prev: ^.*[бвгжӟӝйкмпрфхцчӵшщаеёиӥоӧуыэюя][<>.]*$
  gramm: loc,3sg
  gloss: LOC|P.3SG
  paradigm: Comparative
 -flex: .я|з<.>
  regex-prev: ^.*[бвгжӟӝйкмпрфхцчӵшщаеёиӥоӧуыэюя][<>.]*$
  gramm: ill,3sg
  gloss: ILL|P.3SG
  paradigm: Comparative
 -flex: .ысьт|ыз<.>
  gramm: el,3sg
  gloss: EL|P.3SG
  paradigm: Comparative
 -flex: .исьт|ыз<.>
  gramm: el,3sg,nonst
  gloss: EL|P.3SG
  paradigm: Comparative
 -flex: .ысен|ыз<.>
  gramm: egr,3sg
  gloss: EGR|P.3SG
  paradigm: Comparative
 -flex: .исен|ыз<.>
  gramm: egr,3sg,nonst
  gloss: EGR|P.3SG
  paradigm: Comparative
 -flex: .озя|з<.>
  gramm: term,3sg
  gloss: TERM|P.3SG
  paradigm: Comparative
 -flex: .этӥ|з<.>//.ытӥ|з<.>//.тӥ|з<.>//.эти|з<.>//.ыти|з<.>//.ти|з<.>
  gramm: prol,3sg
  gloss: PROL|P.3SG
  paradigm: Comparative
 -flex: .етӥ|з<.>//.ети|з<.>
  gramm: prol,3sg
  gloss: PROL|P.3SG
  regex-prev: ^.*[бвгжӟӝйкмпрфхцчӵшщаеёиӥоӧуыэюя][<>.]*$
  paradigm: Comparative

-paradigm: Noun-case-poss-pal-3,sg
 -flex: .асьт|ыз<.>
  gramm: el,3sg
  gloss: EL|P.1SG
 -flex: .асен|ыз<.>
  gramm: egr,3sg
  gloss: EGR|P.1SG
 paradigm: Comparative



-paradigm: Noun-case-poss-1,pl
 -flex: .мы<.>
  gramm: 1pl
  gloss: P.1PL
  paradigm: Noun-case-after-poss
 
 -flex: .мес<.>
  gramm: acc,1pl
  gloss: P.1PL.ACC
  paradigm: Comparative
 -flex: .мес|ты<.>
  gramm: 1pl,acc,pl,nonst
  gloss: P.1PL.ACC|ACC.PL
  paradigm: Comparative
 
 -flex: .ын|ымы<.>//.эн|ымы<.>//.ӥн|ымы<.>
  gramm: ins,1pl
  gloss: INS|P.1PL
  paradigm: Comparative
 -flex: .ен|ымы<.>//.ин|ымы<.>
  gramm: ins,1pl
  gloss: INS|P.1PL
  regex-prev: ^.*[бвгжӟӝйкмпрфхцчӵшщаеёиӥоӧуыэюя][<>.]*$
  paradigm: Comparative
 -flex: .а|мы<.>
  gramm: loc,1pl
  gloss: LOC|P.1PL
  paradigm: Comparative
 -flex: .а|мы<.>
  gramm: ill,1pl
  gloss: ILL|P.1PL
  paradigm: Comparative
 -flex: .я|мы<.>
  regex-prev: ^.*[бвгжӟӝйкмпрфхцчӵшщаеёиӥоӧуыэюя][<>.]*$
  gramm: loc,1pl
  gloss: LOC|P.1PL
  paradigm: Comparative
 -flex: .я|мы<.>
  regex-prev: ^.*[бвгжӟӝйкмпрфхцчӵшщаеёиӥоӧуыэюя][<>.]*$
  gramm: ill,1pl
  gloss: ILL|P.1PL
  paradigm: Comparative
 -flex: .ысьт|ымы<.>
  gramm: el,1pl
  gloss: EL|P.1PL
  paradigm: Comparative
 -flex: .исьт|ымы<.>
  gramm: el,1pl,nonst
  gloss: EL|P.1PL
  paradigm: Comparative
 -flex: .ысен|ымы<.>
  gramm: egr,1pl
  gloss: EGR|P.1PL
  paradigm: Comparative
 -flex: .исен|ымы<.>
  gramm: egr,1pl,nonst
  gloss: EGR|P.1PL
  paradigm: Comparative
 -flex: .озя|мы<.>
  gramm: term,1pl
  gloss: TERM|P.1PL
  paradigm: Comparative
 -flex: .ёзя|мы<.>
  gramm: term,1pl
  gloss: TERM|P.1PL
  regex-prev: ^.*[бвгжӟӝйкмпрфхцчӵшщаеёиӥоӧуыэюя][<>.]*$
  paradigm: Comparative
 -flex: .ытӥ|мы<.>//.тӥ|мы<.>//.ыти|мы<.>//.ти|мы<.>//.этӥ|мы<.>
  gramm: prol,1pl
  gloss: PROL|P.1PL
  paradigm: Comparative
 -flex: .етӥ|мы<.>
  gramm: prol,1pl
  gloss: PROL|P.1PL
  regex-prev: ^.*[бвгжӟӝйкмпрфхцчӵшщаеёиӥоӧуыэюя][<>.]*$
  paradigm: Comparative

-paradigm: Noun-case-poss-1,pl-korka
 -flex: .мы<.>
  gramm: loc,1pl
  gloss: P.1PL
 -flex: .мы<.>
  gramm: ill,1pl
  gloss: P.1PL
 -flex: .сьт|ымы<.>
  gramm: el,1pl
  gloss: EL|P.1PL
 -flex: .сен|ымы<.>
  gramm: egr,1pl
  gloss: EGR|P.1PL
 paradigm: Comparative

-paradigm: Noun-case-poss-pal-1,pl
 -flex: .асьт|ымы<.>
  gramm: el,1pl
  gloss: EL|P.1PL
 -flex: .асен|ымы<.>
  gramm: egr,1pl
  gloss: EGR|P.1PL
 paradigm: Comparative


-paradigm: Noun-case-poss-2,pl
 -flex: .ды<.>
  gramm: 2pl
  gloss: P.2PL
  paradigm: Noun-case-after-poss
 -flex: .ты<.>
  gramm: 2pl
  gloss: P.2PL
  regex-prev: ^.*[кпстфхцчӵшщ]ь?[<>.]*$
  paradigm: Noun-case-after-poss
 
 -flex: .дэс<.>
  gramm: acc,2pl
  gloss: P.2PL.ACC
  paradigm: Comparative
 -flex: .дэс|ты<.>
  gramm: 2pl,acc,pl,nonst
  gloss: P.2PL.ACC|ACC.PL
  paradigm: Comparative
 -flex: .тэс<.>
  gramm: acc,2pl
  gloss: P.2PL.ACC
  regex-prev: ^.*[кпстфхцчӵшщ]ь?[<>.]*$
  paradigm: Comparative
 -flex: .тэс|ты<.>
  gramm: 2pl,acc,pl,nonst
  gloss: P.2PL.ACC|ACC.PL
  regex-prev: ^.*[кпстфхцчӵшщ]ь?[<>.]*$
  paradigm: Comparative
 
 -flex: .эн|ыды<.>//.ын|ыды<.>//.ӥн|ыды<.>
  gramm: ins,2pl
  gloss: INS|P.2PL
  paradigm: Comparative
 -flex: .ен|ыды<.>//.ин|ыды<.>
  gramm: ins,2pl
  gloss: INS|P.2PL
  regex-prev: ^.*[бвгжӟӝйкмпрфхцчӵшщаеёиӥоӧуыэюя][<>.]*$
  paradigm: Comparative
 -flex: .а|ды<.>
  gramm: loc,2pl
  gloss: LOC|P.2PL
  paradigm: Comparative
 -flex: .а|ды<.>
  gramm: ill,2pl
  gloss: ILL|P.2PL
  paradigm: Comparative
 -flex: .я|ды<.>
  regex-prev: ^.*[бвгжӟӝйкмпрфхцчӵшщаеёиӥоӧуыэюя][<>.]*$
  gramm: loc,2pl
  gloss: LOC|P.2PL
  paradigm: Comparative
 -flex: .я|ды<.>
  regex-prev: ^.*[бвгжӟӝйкмпрфхцчӵшщаеёиӥоӧуыэюя][<>.]*$
  gramm: ill,2pl
  gloss: ILL|P.2PL
  paradigm: Comparative
 -flex: .ысьт|ыды<.>
  gramm: el,2pl
  gloss: EL|P.2PL
  paradigm: Comparative
 -flex: .исьт|ыды<.>
  gramm: el,2pl,nonst
  gloss: EL|P.2PL
  paradigm: Comparative
 -flex: .ысен|ыды<.>
  gramm: egr,2pl
  gloss: EGR|P.2PL
  paradigm: Comparative
 -flex: .исен|ыды<.>
  gramm: egr,2pl,nonst
  gloss: EGR|P.2PL
  paradigm: Comparative
 -flex: .озя|ды<.>
  gramm: term,2pl
  gloss: TERM|P.2PL
  paradigm: Comparative
 -flex: .ёзя|ды<.>
  gramm: term,2pl
  gloss: TERM|P.2PL
  regex-prev: ^.*[бвгжӟӝйкмпрфхцчӵшщаеёиӥоӧуыэюя][<>.]*$
  paradigm: Comparative
 -flex: .ытӥ|ды<.>//.тӥ|ды<.>//.ыти|ды<.>//.ти|ды<.>//.этӥ|ды<.>
  gramm: prol,2pl
  gloss: PROL|P.2PL
  paradigm: Comparative
 -flex: .етӥ|ды<.>
  gramm: prol,2pl
  gloss: PROL|P.2PL
  regex-prev: ^.*[бвгжӟӝйкмпрфхцчӵшщаеёиӥоӧуыэюя][<>.]*$
  paradigm: Comparative

-paradigm: Noun-case-poss-2,pl-korka
 -flex: .ды<.>
  gramm: loc,2pl
  gloss: P.2PL
 -flex: .ды<.>
  gramm: ill,2pl
  gloss: P.2PL
 -flex: .сьт|ыды<.>
  gramm: el,2pl
  gloss: EL|P.2PL
 -flex: .сен|ыды<.>
  gramm: egr,2pl
  gloss: EGR|P.2PL
 paradigm: Comparative

-paradigm: Noun-case-poss-pal-2,pl
 -flex: .асьт|ыды<.>
  gramm: el,2pl
  gloss: EL|P.2PL
 -flex: .асен|ыды<.>
  gramm: egr,2pl
  gloss: EGR|P.2PL
 paradigm: Comparative


-paradigm: Noun-case-poss-3,pl
 -flex: .зы<.>
  gramm: 3pl
  gloss: P.3PL
  paradigm: Noun-case-after-poss
 -flex: .сы<.>
  gramm: 3pl
  gloss: P.3PL
  regex-prev: ^.*[кпстфхцчӵшщ]ь?[<>.]*$
  paradigm: Noun-case-after-poss
 
 -flex: .зэс<.>
  gramm: acc,3pl
  gloss: P.3PL.ACC
  paradigm: Comparative
 -flex: .зэс|ты<.>
  gramm: 3pl,acc,pl,nonst
  gloss: P.3PL.ACC|ACC.PL
  paradigm: Comparative
 -flex: .сэс<.>
  gramm: acc,3pl
  gloss: P.3PL.ACC
  regex-prev: ^.*[кпстфхцчӵшщ]ь?[<>.]*$
  paradigm: Comparative
 -flex: .сэс|ты<.>
  gramm: 3pl,acc,pl,nonst
  gloss: P.3PL.ACC|ACC.PL
  regex-prev: ^.*[кпстфхцчӵшщ]ь?[<>.]*$
  paradigm: Comparative
 
 -flex: .ын|ызы<.>//.эн|ызы<.>//.ӥн|ызы<.>
  gramm: ins,3pl
  gloss: INS|P.3PL
  paradigm: Comparative
 -flex: .ен|ызы<.>//.ин|ызы<.>
  gramm: ins,3pl
  gloss: INS|P.3PL
  regex-prev: ^.*[бвгжӟӝйкмпрфхцчӵшщаеёиӥоӧуыэюя][<>.]*$
  paradigm: Comparative
 -flex: .а|зы<.>
  gramm: loc,3pl
  gloss: LOC|P.3PL
  paradigm: Comparative
 -flex: .а|зы<.>
  gramm: ill,3pl
  gloss: ILL|P.3PL
  paradigm: Comparative
 -flex: .я|зы<.>
  regex-prev: ^.*[бвгжӟӝйкмпрфхцчӵшщаеёиӥоӧуыэюя][<>.]*$
  gramm: loc,3pl
  gloss: LOC|P.3PL
  paradigm: Comparative
 -flex: .я|зы<.>
  regex-prev: ^.*[бвгжӟӝйкмпрфхцчӵшщаеёиӥоӧуыэюя][<>.]*$
  gramm: ill,3pl
  gloss: ILL|P.3PL
  paradigm: Comparative
 -flex: .ысьт|ызы<.>
  gramm: el,3pl
  gloss: EL|P.3PL
  paradigm: Comparative
 -flex: .исьт|ызы<.>
  gramm: el,3pl,nonst
  gloss: EL|P.3PL
  paradigm: Comparative
 -flex: .ысен|ызы<.>
  gramm: egr,3pl
  gloss: EGR|P.3PL
  paradigm: Comparative
 -flex: .исен|ызы<.>
  gramm: egr,3pl,nonst
  gloss: EGR|P.3PL
  paradigm: Comparative
 -flex: .озя|зы<.>
  gramm: term,3pl
  gloss: TERM|P.3PL
  paradigm: Comparative
 -flex: .ёзя|зы<.>
  gramm: term,3pl
  gloss: TERM|P.3PL
  regex-prev: ^.*[бвгжӟӝйкмпрфхцчӵшщаеёиӥоӧуыэюя][<>.]*$
  paradigm: Comparative
 -flex: .ытӥ|зы<.>//.тӥ|зы<.>//.ыти|зы<.>//.ти|зы<.>//.этӥ|зы<.>
  gramm: prol,3pl
  gloss: PROL|P.3PL
  paradigm: Comparative
 -flex: .етӥ|зы<.>
  gramm: prol,3pl
  gloss: PROL|P.3PL
  regex-prev: ^.*[бвгжӟӝйкмпрфхцчӵшщаеёиӥоӧуыэюя][<>.]*$
  paradigm: Comparative

-paradigm: Noun-case-poss-3,pl-korka
 -flex: .зы<.>
  gramm: loc,3pl
  gloss: P.3PL
 -flex: .зы<.>
  gramm: ill,3pl
  gloss: P.3PL
 -flex: .сьт|ызы<.>
  gramm: el,3pl
  gloss: EL|P.3PL
 -flex: .сен|ызы<.>
  gramm: egr,3pl
  gloss: EGR|P.3PL
 paradigm: Comparative

-paradigm: Noun-case-poss-pal-3,pl
 -flex: .асьт|ызы<.>
  gramm: el,3pl
  gloss: EL|P.3PL
 -flex: .асен|ызы<.>
  gramm: egr,3pl
  gloss: EGR|P.3PL
 paradigm: Comparative











-paradigm: Noun-case-mar-poss-1,sg
 -flex: .и<.>//.ӥ<.>
  gramm: nom,1sg
  gloss: P.1SG
 -flex: .ме<.>//.име<.>
  gramm: acc,1sg
  gloss: P.1SG.ACC
 -flex: .и|лэн<.>//.ӥ|лэн<.>
  gramm: gen,1sg
  gloss: P.1SG|GEN
 -flex: .и|лэсь<.>//.ӥ|лэсь<.>
  gramm: abl,1sg
  gloss: P.1SG|ABL
 -flex: .и|лы<.>//.ӥ|лы<.>
  gramm: dat,1sg
  gloss: P.1SG|DAT
 -flex: .и|тэк<.>//.ӥ|тэк<.>
  gramm: car,1sg
  gloss: P.1SG|CAR
 -flex: .и|я<.>//.ӥ|я<.>
  gramm: adv,1sg
  gloss: P.1SG|ADV
 -flex: .и|лань<.>//.ӥ|лань<.>
  gramm: app,1sg
  gloss: P.1SG|APP
 -flex: .ин|ым<.>//.ин|ым
  gramm: ins,1sg
  gloss: INS|P.1SG
 -flex: .а|м<.>//.я|м<.>
  gramm: loc,1sg
  gloss: LOC|P.1SG
 -flex: .а|м<.>//.я|м<.>
  gramm: ill,1sg
  gloss: ILL|P.1SG
 -flex: .ысьт|ым<.>
  gramm: el,1sg
  gloss: EL|P.1SG
 -flex: .исьт|ым<.>//.ӥсьт|ым<.>
  gramm: el,1sg,nonst
  gloss: EL|P.1SG
 -flex: .ысен|ым<.>
  gramm: egr,1sg
  gloss: EGR|P.1SG
 -flex: .исен|ым<.>//.ӥсен|ым<.>
  gramm: egr,1sg,nonst
  gloss: EGR|P.1SG
 -flex: .озя|м<.>
  gramm: term,1sg
  gloss: TERM|P.1SG
 -flex: .итӥ|м<.>//.тӥ|м<.>//.ити|м<.>//.ти|м<.>
  gramm: prol,1sg
  gloss: PROL|P.1SG
 paradigm: Comparative

-paradigm: Noun-case-mar-poss-2,sg
 -flex: .ид<.>//.ӥд<.>
  gramm: nom,2sg
  gloss: P.2SG
 -flex: .ид|лэн<.>//.ӥд|лэн<.>
  gramm: gen,2sg
  gloss: P.2SG|GEN
 -flex: .ид|лэсь<.>//.ӥд|лэсь<.>
  gramm: abl,2sg
  gloss: P.2SG|ABL
 -flex: .ид|лы<.>//.ӥд|лы<.>
  gramm: dat,2sg
  gloss: P.2SG|DAT
 -flex: .ид|тэк<.>//.ӥд|тэк<.>
  gramm: car,2sg
  gloss: P.2SG|CAR
 -flex: .ид|ъя<.>//.ӥд|ъя<.>
  gramm: adv,2sg
  gloss: P.2SG|ADV
 -flex: .ид|лань<.>//.ӥд|лань<.>
  gramm: app,2sg
  gloss: P.2SG|APP
 -flex: .дэ<.>//.идэ<.>
  gramm: acc,2sg
  gloss: P.2SG.ACC
 -flex: .ин|ыд<.>//.ӥн|ыд<.>
  gramm: ins,2sg
  gloss: INS|P.2SG
 -flex: .а|д<.>//.я|д<.>
  gramm: loc,2sg
  gloss: LOC|P.2SG
 -flex: .а|д<.>//.я|д<.>
  gramm: ill,2sg
  gloss: ILL|P.2SG
 -flex: .ысьт|ыд<.>
  gramm: el,2sg
  gloss: EL|P.2SG
 -flex: .ысен|ыд<.>
  gramm: egr,2sg
  gloss: EGR|P.2SG
 -flex: .озя|д<.>
  gramm: term,2sg
  gloss: TERM|P.2SG
 -flex: .етӥ|д<.>//.тӥ|д<.>//.ети|д<.>//.ти|д<.>
  gramm: prol,2sg
  gloss: PROL|P.2SG
 paradigm: Comparative

  
-paradigm: Noun-case-mar-poss-3,sg
 -flex: .из<.>//.ӥз<.>//.йиз<.>//.эз<.>
  gramm: nom,3sg
  gloss: P.3SG
 -flex: .ез<.>
  gramm: nom,3sg
  gloss: P.3SG
  regex-prev: ^.*[бвгжӟӝйкмпрфхцчӵшщаеёиӥоӧуыэюя][<>.]*$
 -flex: .из|лэн<.>//.ӥз|лэн<.>//.йиз|лэн<.>
  gramm: gen,3sg
  gloss: P.3SG|GEN
 -flex: .из|лэсь<.>//.ӥз|лэсь<.>//.йиз|лэсь<.>
  gramm: abl,3sg
  gloss: P.3SG|ABL
 -flex: .из|лы<.>//.ӥз|лы<.>//.йиз|лы<.>
  gramm: dat,3sg
  gloss: P.3SG|DAT
 -flex: .из|тэк<.>//.ӥз|тэк<.>//.йиз|тэк<.>
  gramm: car,3sg
  gloss: P.3SG|CAR
 -flex: .из|ъя<.>//.ӥз|ъя<.>//.йиз|ъя<.>
  gramm: adv,3sg
  gloss: P.3SG|ADV
 -flex: .из|лань<.>//.ӥз|лань<.>//.йиз|лань<.>
  gramm: app,3sg
  gloss: P.3SG|APP
 -flex: .зэ<.>//.изэ<.>//.йизэ<.>//.йзэ<.>
  gramm: acc,3sg
  gloss: P.3SG.ACC
 -flex: .ин|ыз<.>//.ӥн|ыз<.>//.йин|ыз<.>
  gramm: ins,3sg
  gloss: INS|P.3SG
 -flex: .а|з<.>//.я|з<.>
  gramm: loc,3sg
  gloss: LOC|P.3SG
 -flex: .а|з<.>//.я|з<.>
  gramm: ill,3sg
  gloss: ILL|P.3SG
 -flex: .ысьт|ыз<.>//.исьт|ыз<.>
  gramm: el,3sg
  gloss: EL|P.3SG
 -flex: .ысен|ыз<.>//.исен|ыз<.>
  gramm: egr,3sg
  gloss: EGR|P.3SG
 -flex: .озя|з<.>
  gramm: term,3sg
  gloss: TERM|P.3SG
 -flex: .етӥ|з<.>//.тӥ|з<.>//.ети|з<.>//.ти|з<.>
  gramm: prol,3sg
  gloss: PROL|P.3SG
 paradigm: Comparative




-paradigm: Noun-case-poss-1,sg-soft
 -flex: .е<.>
  gramm: nom,1sg
  gloss: P.1SG
 -flex: .ьме<.>
  gramm: acc,1sg
  gloss: P.1SG.ACC
 -flex: .е|лэн<.>
  gramm: gen,1sg
  gloss: P.1SG|GEN
 -flex: .е|лэсь<.>
  gramm: abl,1sg
  gloss: P.1SG|ABL
 -flex: .е|лы<.>
  gramm: dat,1sg
  gloss: P.1SG|DAT
 -flex: .е|тэк<.>
  gramm: car,1sg
  gloss: P.1SG|CAR
 -flex: .е|я<.>
  gramm: adv,1sg
  gloss: P.1SG|ADV
 -flex: .е|лань<.>
  gramm: app,1sg
  gloss: P.1SG|APP
 -flex: .ен|ым<.>//.ьын|ым<.>
  gramm: ins,1sg
  gloss: INS|P.1SG
 -flex: .я|м<.>
  gramm: loc,1sg
  gloss: LOC|P.1SG
 -flex: .я|м<.>
  gramm: ill,1sg
  gloss: ILL|P.1SG
 -flex: .ьысьт|ым<.>
  gramm: el,1sg
  gloss: EL|P.1SG
 -flex: .ьысен|ым<.>
  gramm: egr,1sg
  gloss: EGR|P.1SG
 -flex: .ёзя|м<.>
  gramm: term,1sg
  gloss: TERM|P.1SG
 -flex: .етӥ|м<.>//.ьытӥ|м<.>//.ьтӥ|м<.>//.ети|м<.>//.ьыти|м<.>//.ьти|м<.>
  gramm: prol,1sg
  gloss: PROL|P.1SG
 paradigm: Comparative

-paradigm: Noun-case-poss-2,sg-soft
 -flex: .ед<.>
  gramm: nom,2sg
  gloss: P.2SG
 -flex: .ед|лэн<.>
  gramm: gen,2sg
  gloss: P.2SG|GEN
 -flex: .ед|лэсь<.>
  gramm: abl,2sg
  gloss: P.2SG|ABL
 -flex: .ед|лы<.>
  gramm: dat,2sg
  gloss: P.2SG|DAT
 -flex: .ед|тэк<.>
  gramm: car,2sg
  gloss: P.2SG|CAR
 -flex: .ед|ъя<.>
  gramm: adv,2sg
  gloss: P.2SG|ADV
 -flex: .ед|лань<.>
  gramm: app,2sg
  gloss: P.2SG|APP
 -flex: .ьдэ<.>//.ьтэ<.>
  gramm: acc,2sg
  gloss: P.2SG.ACC
 -flex: .ен|ыд<.>//.ьын|ыд<.>
  gramm: ins,2sg
  gloss: INS|P.2SG
 -flex: .я|д<.>
  gramm: loc,2sg
  gloss: LOC|P.2SG
 -flex: .я|д<.>
  gramm: ill,2sg
  gloss: ILL|P.2SG
 -flex: .ьысьт|ыд<.>
  gramm: el,2sg
  gloss: EL|P.2SG
 -flex: .ьысен|ыд<.>
  gramm: egr,2sg
  gloss: EGR|P.2SG
 -flex: .ёзя|д<.>
  gramm: term,2sg
  gloss: TERM|P.2SG
 -flex: .етӥ|д<.>//.ьытӥ|д<.>//.ьтӥ|д<.>//.ети|д<.>//.ьыти|д<.>//.ьти|д<.>
  gramm: prol,2sg
  gloss: PROL|P.2SG
 paradigm: Comparative

-paradigm: Noun-case-poss-3,sg-soft
 -flex: .ез<.>
  gramm: nom,3sg
  gloss: P.3SG
 -flex: .ез|лэн<.>
  gramm: gen,3sg
  gloss: P.3SG|GEN
 -flex: .ез|лэсь<.>
  gramm: abl,3sg
  gloss: P.3SG|ABL
 -flex: .ез|лы<.>
  gramm: dat,3sg
  gloss: P.3SG|DAT
 -flex: .ез|тэк<.>
  gramm: car,3sg
  gloss: P.3SG|CAR
 -flex: .ез|ъя<.>
  gramm: adv,3sg
  gloss: P.3SG|ADV
 -flex: .ез|лань<.>
  gramm: app,3sg
  gloss: P.3SG|APP
 -flex: .ьзэ<.>//.ьсэ<.>
  gramm: acc,3sg
  gloss: P.3SG.ACC
 -flex: .ен|ыз<.>//.ьын|ыз<.>
  gramm: ins,3sg
  gloss: INS|P.3SG
 -flex: .я|з<.>
  gloss: LOC|P.3SG
  gramm: loc,3sg
 -flex: .я|з<.>
  gramm: ill,3sg
  gloss: ILL|P.3SG
 -flex: .ьысьт|ыз<.>
  gramm: el,3sg
  gloss: EL|P.3SG
 -flex: .ьысен|ыз<.>
  gramm: egr,3sg
  gloss: EGR|P.3SG
 -flex: .ёзя|з<.>
  gramm: term,3sg
  gloss: TERM|P.3SG
 -flex: .етӥ|з<.>//.ьытӥ|з<.>//.ьтӥ|з<.>//.ети|з<.>//.ьыти|з<.>//.ьти|з<.>
  gramm: prol,3sg
  gloss: PROL|P.3SG
 paradigm: Comparative


-paradigm: Noun-case-poss-y-1,sg-soft
 -flex: .ьы<.>
  gramm: nom,1sg
  gloss: P.1SG
 -flex: .ьме<.>
  gramm: acc,1sg
  gloss: P.1SG.ACC
 -flex: .ьы|лэн<.>
  gramm: gen,1sg
  gloss: P.1SG|GEN
 -flex: .ьы|лэсь<.>
  gramm: abl,1sg
  gloss: P.1SG|ABL
 -flex: .ьы|лы<.>
  gramm: dat,1sg
  gloss: P.1SG|DAT
 -flex: .ьы|тэк<.>
  gramm: car,1sg
  gloss: P.1SG|CAR
 -flex: .ьы|я<.>
  gramm: adv,1sg
  gloss: P.1SG|ADV
 -flex: .ьы|лэнь<.>
  gramm: app,1sg
  gloss: P.1SG|APP
 -flex: .ен|ым<.>//.ьы|ным<.>
  gramm: ins,1sg
  gloss: INS|P.1SG
 -flex: .я|м<.>
  gramm: loc,1sg
  gloss: LOC|P.1SG
 -flex: .я|м<.>
  gramm: ill,1sg
  gloss: ILL|P.1SG
 -flex: .ьысьт|ым<.>
  gramm: el,1sg
  gloss: EL|P.1SG
 -flex: .ьысен|ым<.>
  gramm: egr,1sg
  gloss: EGR|P.1SG
 -flex: .ёзя|м<.>
  gramm: term,1sg
  gloss: TERM|P.1SG
 -flex: .етӥ|м<.>//.ьытӥ|м<.>//.ьтӥ|м<.>//.ети|м<.>//.ьыти|м<.>//.ьти|м<.>
  gramm: prol,1sg
  gloss: PROL|P.1SG
 paradigm: Comparative

-paradigm: Noun-case-poss-y-2,sg-soft
 -flex: .ьыд<.>
  gramm: nom,2sg
  gloss: P.2SG
 -flex: .ьыд|лэн<.>
  gramm: gen,2sg
  gloss: P.2SG|GEN
 -flex: .ьыд|лэсь<.>
  gramm: abl,2sg
  gloss: P.2SG|ABL
 -flex: .ьыд|лы<.>
  gramm: dat,2sg
  gloss: P.2SG|DAT
 -flex: .ьыд|тэк<.>
  gramm: car,2sg
  gloss: P.2SG|CAR
 -flex: .ьыд|ъя<.>
  gramm: adv,2sg
  gloss: P.2SG|ADV
 -flex: .ьыд|лань<.>
  gramm: app,2sg
  gloss: P.2SG|APP
 -flex: .ьдэ<.>//.ьтэ<.>
  gramm: acc,2sg
  gloss: P.2SG.ACC
 -flex: .ен|ыд<.>//.ьын|ыд<.>
  gramm: ins,2sg
  gloss: INS|P.2SG
 -flex: .я|д<.>
  gramm: loc,2sg
  gloss: LOC|P.2SG
 -flex: .я|д<.>
  gramm: ill,2sg
  gloss: ILL|P.2SG
 -flex: .ьысьт|ыд<.>
  gramm: el,2sg
  gloss: EL|P.2SG
 -flex: .ьысен|ыд<.>
  gramm: egr,2sg
  gloss: EGR|P.2SG
 -flex: .ёзя|д<.>
  gramm: term,2sg
  gloss: TERM|P.2SG
 -flex: .етӥ|д<.>//.ьытӥ|д<.>//.ьтӥ|д<.>//.ети|д<.>//.ьыти|д<.>//.ьти|д<.>
  gramm: prol,2sg
  gloss: PROL|P.2SG
 paradigm: Comparative

-paradigm: Noun-case-poss-y-3,sg-soft
 -flex: .ьыз<.>
  gramm: nom,3sg
  gloss: P.3SG
 -flex: .ьыз|лэн<.>
  gramm: gen,3sg
  gloss: P.3SG|GEN
 -flex: .ьыз|лэсь<.>
  gramm: abl,3sg
  gloss: P.3SG|ABL
 -flex: .ьыз|лы<.>
  gramm: dat,3sg
  gloss: P.3SG|DAT
 -flex: .ьыз|тэк<.>
  gramm: car,3sg
  gloss: P.3SG|CAR
 -flex: .ьыз|ъя<.>
  gramm: adv,3sg
  gloss: P.3SG|ADV
 -flex: .ьыз|лань<.>
  gramm: app,3sg
  gloss: P.3SG|APP
 -flex: .ьзэ<.>//.ьсэ<.>
  gramm: acc,3sg
  gloss: P.3SG.ACC
 -flex: .ен|ыз<.>//.ьын|ыз<.>
  gramm: ins,3sg
  gloss: INS|P.3SG
 -flex: .я|з<.>
  gloss: LOC|P.3SG
  gramm: loc,3sg
 -flex: .я|з<.>
  gramm: ill,3sg
  gloss: ILL|P.3SG
 -flex: .ьысьт|ыз<.>
  gramm: el,3sg
  gloss: EL|P.3SG
 -flex: .ьысен|ыз<.>
  gramm: egr,3sg
  gloss: EGR|P.3SG
 -flex: .ёзя|з<.>
  gramm: term,3sg
  gloss: TERM|P.3SG
 -flex: .етӥ|з<.>//.ьытӥ|з<.>//.ьтӥ|з<.>//.ети|з<.>//.ьыти|з<.>//.ьти|з<.>
  gramm: prol,3sg
  gloss: PROL|P.3SG
 paradigm: Comparative


-paradigm: Noun-case-poss-1,pl-soft
 -flex: .ьмы<.>
  gramm: nom,1pl
  gloss: P.1PL
 -flex: .ьмы|лэн<.>
  gramm: gen,1pl
  gloss: P.1PL|GEN
 -flex: .ьмы|лэсь<.>
  gramm: abl,1pl
  gloss: P.1PL|ABL
 -flex: .ьмы|лы<.>
  gramm: dat,1pl
  gloss: P.1PL|DAT
 -flex: .ьмы|тэк<.>
  gramm: car,1pl
  gloss: P.1PL|CAR
 -flex: .ьмы|я<.>
  gramm: adv,1pl
  gloss: P.1PL|ADV
 -flex: .ьмы|лань<.>
  gramm: app,1pl
  gloss: P.1PL|APP
 -flex: .ьмес<.>
  gramm: acc,1pl
  gloss: P.1PL.ACC
 -flex: .ен|ымы<.>//.ьын|ымы<.>
  gramm: ins,1pl
  gloss: INS|P.1PL
 -flex: .я|мы<.>
  gramm: loc,1pl
  gloss: LOC|P.1PL
 -flex: .я|мы<.>
  gramm: ill,1pl
  gloss: ILL|P.1PL
 -flex: .ьысьт|ымы<.>
  gramm: el,1pl
  gloss: EL|P.1PL
 -flex: .ьысен|ымы<.>
  gramm: egr,1pl
  gloss: EGR|P.1PL
 -flex: .ёзя|мы<.>
  gramm: term,1pl
  gloss: TERM|P.1PL
 -flex: .ьытӥ|мы<.>//.ьтӥ|мы<.>//.ьыти|мы<.>//.ьти|мы<.>//.етӥ|мы<.>
  gramm: prol,1pl
  gloss: PROL|P.1PL
 paradigm: Comparative

-paradigm: Noun-case-poss-2,pl-soft
 -flex: .ьты<.>//.ьды<.>
  gramm: nom,2pl
  gloss: P.2PL
 -flex: .ьты|лэн<.>//.ьды|лэн<.>
  gramm: gen,2pl
  gloss: P.2PL|GEN
 -flex: .ьты|лэсь<.>//.ьды|лэсь<.>
  gramm: abl,2pl
  gloss: P.2PL|ABL
 -flex: .ьты|лы<.>//.ьды|лы<.>
  gramm: dat,2pl
  gloss: P.2PL|DAT
 -flex: .ьты|тэк<.>//.ьды|тэк<.>
  gramm: car,2pl
  gloss: P.2PL|CAR
 -flex: .ьты|я<.>//.ьды|я<.>
  gramm: adv,2pl
  gloss: P.2PL|ADV
 -flex: .ьты|лань<.>//.ьды|лань<.>
  gramm: app,2pl
  gloss: P.2PL|APP
 -flex: .ьтэс<.>//.ьдэс<.>
  gramm: acc,2pl
  gloss: P.2PL.ACC
 -flex: .ен|ыды<.>//.ьын|ыды<.>
  gramm: ins,2pl
  gloss: INS|P.2PL
 -flex: .я|ды<.>
  gramm: loc,2pl
  gloss: LOC|P.2PL
 -flex: .я|ды<.>
  gramm: ill,2pl
  gloss: ILL|P.2PL
 -flex: .ьысьт|ыды<.>
  gramm: el,2pl
  gloss: EL|P.2PL
 -flex: .ьысен|ыды<.>
  gramm: egr,2pl
  gloss: EGR|P.2PL
 -flex: .ёзя|ды<.>
  gramm: term,2pl
  gloss: TERM|P.2PL
 -flex: .ьытӥ|ды<.>//.ьтӥ|ды<.>//.ьыти|ды<.>//.ьти|ды<.>//.етӥ|ды<.>
  gramm: prol,2pl
  gloss: PROL|P.2PL
 paradigm: Comparative

-paradigm: Noun-case-poss-3,pl-soft
 -flex: .ьсы<.>//.ьзы<.>
  gramm: nom,3pl
  gloss: P.3PL
 -flex: .ьсы|лэн<.>//.ьзы|лэн<.>
  gramm: gen,3pl
  gloss: P.3PL|GEN
 -flex: .ьсы|лэсь<.>//.ьзы|лэсь<.>
  gramm: abl,3pl
  gloss: P.3PL|ABL
 -flex: .ьсы|лы<.>//.ьзы|лы<.>
  gramm: dat,3pl
  gloss: P.3PL|DAT
 -flex: .ьсы|тэк<.>//.ьзы|тэк<.>
  gramm: car,3pl
  gloss: P.3PL|CAR
 -flex: .ьсы|я<.>//.ьзы|я<.>
  gramm: adv,3pl
  gloss: P.3PL|ADV
 -flex: .ьсы|лань<.>//.ьзы|лань<.>
  gramm: app,3pl
  gloss: P.3PL|APP
 -flex: .ьсэс<.>//.ьзэс<.>
  gramm: acc,3pl
  gloss: P.3PL.ACC
 -flex: .ен|ызы<.>//.ьын|ызы<.>
  gramm: ins,3pl
  gloss: INS|P.3PL
 -flex: .я|зы<.>
  gramm: loc,3pl
  gloss: LOC|P.3PL
 -flex: .я|зы<.>
  gramm: ill,3pl
  gloss: ILL|P.3PL
 -flex: .ьысьт|ызы<.>
  gramm: el,3pl
  gloss: EL|P.3PL
 -flex: .ьысен|ызы<.>
  gramm: egr,3pl
  gloss: EGR|P.3PL
 -flex: .ёзя|зы<.>
  gramm: term,3pl
  gloss: TERM|P.3PL
 -flex: .ьытӥ|зы<.>//.ьтӥ|зы<.>//.ьыти|зы<.>//.ьти|зы<.>//.етӥ|зы<.>
  gramm: prol,3pl
  gloss: PROL|P.3PL
 paradigm: Comparative






-paradigm: Noun-case-poss-1,sg-j
 -flex: .е<.>
  gramm: nom,1sg
  gloss: P.1SG
 -flex: .[й]ме<.>
  gramm: acc,1sg
  gloss: P.1SG.ACC
 -flex: .е|лэн<.>
  gramm: gen,1sg
  gloss: P.1SG|GEN
 -flex: .е|лэсь<.>
  gramm: abl,1sg
  gloss: P.1SG|ABL
 -flex: .е|лы<.>
  gramm: dat,1sg
  gloss: P.1SG|DAT
 -flex: .е|тэк<.>
  gramm: car,1sg
  gloss: P.1SG|CAR
 -flex: .е|я<.>
  gramm: adv,1sg
  gloss: P.1SG|ADV
 -flex: .е|лань<.>
  gramm: app,1sg
  gloss: P.1SG|APP
 -flex: .ен|ым<.>//.[й]ын|ым<.>
  gramm: ins,1sg
  gloss: INS|P.1SG
 -flex: .я|м<.>//.[й]я|м<.>
  gramm: loc,1sg
  gloss: LOC|P.1SG
 -flex: .я|м<.>//.[й]я|м<.>
  gramm: ill,1sg
  gloss: ILL|P.1SG
 -flex: .[й]ысьт|ым<.>
  gramm: el,1sg
  gloss: EL|P.1SG
 -flex: .[й]ысен|ым<.>
  gramm: egr,1sg
  gloss: EGR|P.1SG
 -flex: .ёзя|м<.>
  gramm: term,1sg
  gloss: TERM|P.1SG
 -flex: .етӥ|м<.>//.[й]ытӥ|м<.>//.[й]тӥ|м<.>//.ети|м<.>//.[й]ыти|м<.>//.[й]ти|м<.>
  gramm: prol,1sg
  gloss: PROL|P.1SG
 paradigm: Comparative

-paradigm: Noun-case-poss-2,sg-j
 -flex: .ед<.>
  gramm: nom,2sg
  gloss: P.2SG
 -flex: .ед|лэн<.>
  gramm: gen,2sg
  gloss: P.2SG|GEN
 -flex: .ед|лэсь<.>
  gramm: abl,2sg
  gloss: P.2SG|ABL
 -flex: .ед|лы<.>
  gramm: dat,2sg
  gloss: P.2SG|DAT
 -flex: .ед|тэк<.>
  gramm: car,2sg
  gloss: P.2SG|CAR
 -flex: .ед|ъя<.>
  gramm: adv,2sg
  gloss: P.2SG|ADV
 -flex: .ед|лань<.>
  gramm: app,2sg
  gloss: P.2SG|APP
 -flex: .[й]дэ<.>//.[й]тэ<.>
  gramm: acc,2sg
  gloss: P.2SG.ACC
 -flex: .ен|ыд<.>//.[й]ын|ыд<.>
  gramm: ins,2sg
  gloss: INS|P.2SG
 -flex: .я|д<.>//.[й]я|д<.>
  gramm: loc,2sg
  gloss: LOC|P.2SG
 -flex: .я|д<.>//.[й]я|д<.>
  gramm: ill,2sg
  gloss: ILL|P.2SG
 -flex: .[й]ысьт|ыд<.>
  gramm: el,2sg
  gloss: EL|P.2SG
 -flex: .[й]ысен|ыд<.>
  gramm: egr,2sg
  gloss: EGR|P.2SG
 -flex: .ёзя|д<.>
  gramm: term,2sg
  gloss: TERM|P.2SG
 -flex: .етӥ|д<.>//.[й]ытӥ|д<.>//.[й]тӥ|д<.>//.ети|д<.>//.[й]ыти|д<.>//.[й]ти|д<.>
  gramm: prol,2sg
  gloss: PROL|P.2SG
 paradigm: Comparative

-paradigm: Noun-case-poss-3,sg-j
 -flex: .ез<.>
  gramm: nom,3sg
  gloss: P.3SG
 -flex: .ез|лэн<.>
  gramm: gen,3sg
  gloss: P.3SG|GEN
 -flex: .ез|лэсь<.>
  gramm: abl,3sg
  gloss: P.3SG|ABL
 -flex: .ез|лы<.>
  gramm: dat,3sg
  gloss: P.3SG|DAT
 -flex: .ез|тэк<.>
  gramm: car,3sg
  gloss: P.3SG|CAR
 -flex: .ез|ъя<.>
  gramm: adv,3sg
  gloss: P.3SG|ADV
 -flex: .ез|лань<.>
  gramm: app,3sg
  gloss: P.3SG|APP
 -flex: .[й]зэ<.>
  gramm: acc,3sg
  gloss: P.3SG.ACC
 -flex: .ен|ыз<.>//.[й]ын|ыз<.>
  gramm: ins,3sg
  gloss: INS|P.3SG
 -flex: .я|з<.>//.[й]я|з<.>
  gloss: LOC|P.3SG
  gramm: loc,3sg
 -flex: .я|з<.>//.[й]я|з<.>
  gramm: ill,3sg
  gloss: ILL|P.3SG
 -flex: .[й]ысьт|ыз<.>
  gramm: el,3sg
  gloss: EL|P.3SG
 -flex: .[й]ысен|ыз<.>
  gramm: egr,3sg
  gloss: EGR|P.3SG
 -flex: .ёзя|з<.>
  gramm: term,3sg
  gloss: TERM|P.3SG
 -flex: .етӥ|з<.>//.[й]ытӥ|з<.>//.[й]тӥ|з<.>//.ети|з<.>//.[й]ыти|з<.>//.[й]ти|з<.>
  gramm: prol,3sg
  gloss: PROL|P.3SG
 paradigm: Comparative


-paradigm: Noun-case-poss-1,sg-j-y
 -flex: .[й]ы<.>
  gramm: nom,1sg
  gloss: P.1SG
 -flex: .[й]ме<.>
  gramm: acc,1sg
  gloss: P.1SG.ACC
 -flex: .[й]ы|лэн<.>
  gramm: gen,1sg
  gloss: P.1SG|GEN
 -flex: .[й]ы|лэсь<.>
  gramm: abl,1sg
  gloss: P.1SG|ABL
 -flex: .[й]ы|лы<.>
  gramm: dat,1sg
  gloss: P.1SG|DAT
 -flex: .[й]ы|тэк<.>
  gramm: car,1sg
  gloss: P.1SG|CAR
 -flex: .[й]ы|я<.>
  gramm: adv,1sg
  gloss: P.1SG|ADV
 -flex: .[й]ы|лэнь<.>
  gramm: app,1sg
  gloss: P.1SG|APP
 -flex: .ен|ым<.>//.[й]ы|ным<.>
  gramm: ins,1sg
  gloss: INS|P.1SG
 -flex: .я|м<.>
  gramm: loc,1sg
  gloss: LOC|P.1SG
 -flex: .я|м<.>
  gramm: ill,1sg
  gloss: ILL|P.1SG
 -flex: .[й]ысьт|ым<.>
  gramm: el,1sg
  gloss: EL|P.1SG
 -flex: .[й]ысен|ым<.>
  gramm: egr,1sg
  gloss: EGR|P.1SG
 -flex: .ёзя|м<.>
  gramm: term,1sg
  gloss: TERM|P.1SG
 -flex: .етӥ|м<.>//.[й]ытӥ|м<.>//.[й]тӥ|м<.>//.ети|м<.>//.[й]ыти|м<.>//.[й]ти|м<.>
  gramm: prol,1sg
  gloss: PROL|P.1SG
 paradigm: Comparative

-paradigm: Noun-case-poss-2,sg-j-y
 -flex: .[й]ыд<.>
  gramm: nom,2sg
  gloss: P.2SG
 -flex: .[й]ыд|лэн<.>
  gramm: gen,2sg
  gloss: P.2SG|GEN
 -flex: .[й]ыд|лэсь<.>
  gramm: abl,2sg
  gloss: P.2SG|ABL
 -flex: .[й]ыд|лы<.>
  gramm: dat,2sg
  gloss: P.2SG|DAT
 -flex: .[й]ыд|тэк<.>
  gramm: car,2sg
  gloss: P.2SG|CAR
 -flex: .[й]ыд|ъя<.>
  gramm: adv,2sg
  gloss: P.2SG|ADV
 -flex: .[й]ыд|лань<.>
  gramm: app,2sg
  gloss: P.2SG|APP
 -flex: .[й]дэ<.>
  gramm: acc,2sg
  gloss: P.2SG.ACC
 -flex: .ен|ыд<.>//.[й]ын|ыд<.>
  gramm: ins,2sg
  gloss: INS|P.2SG
 -flex: .я|д<.>
  gramm: loc,2sg
  gloss: LOC|P.2SG
 -flex: .я|д<.>
  gramm: ill,2sg
  gloss: ILL|P.2SG
 -flex: .[й]ысьт|ыд<.>
  gramm: el,2sg
  gloss: EL|P.2SG
 -flex: .[й]ысен|ыд<.>
  gramm: egr,2sg
  gloss: EGR|P.2SG
 -flex: .ёзя|д<.>
  gramm: term,2sg
  gloss: TERM|P.2SG
 -flex: .етӥ|д<.>//.[й]ытӥ|д<.>//.[й]тӥ|д<.>//.ети|д<.>//.[й]ыти|д<.>//.[й]ти|д<.>
  gramm: prol,2sg
  gloss: PROL|P.2SG
 paradigm: Comparative

-paradigm: Noun-case-poss-3,sg-j-y
 -flex: .[й]ыз<.>
  gramm: nom,3sg
  gloss: P.3SG
 -flex: .[й]ыз|лэн<.>
  gramm: gen,3sg
  gloss: P.3SG|GEN
 -flex: .[й]ыз|лэсь<.>
  gramm: abl,3sg
  gloss: P.3SG|ABL
 -flex: .[й]ыз|лы<.>
  gramm: dat,3sg
  gloss: P.3SG|DAT
 -flex: .[й]ыз|тэк<.>
  gramm: car,3sg
  gloss: P.3SG|CAR
 -flex: .[й]ыз|ъя<.>
  gramm: adv,3sg
  gloss: P.3SG|ADV
 -flex: .[й]ыз|лань<.>
  gramm: app,3sg
  gloss: P.3SG|APP
 -flex: .[й]зэ<.>
  gramm: acc,3sg
  gloss: P.3SG.ACC
 -flex: .ен|ыз<.>//.[й]ын|ыз<.>
  gramm: ins,3sg
  gloss: INS|P.3SG
 -flex: .я|з<.>
  gloss: LOC|P.3SG
  gramm: loc,3sg
 -flex: .я|з<.>
  gramm: ill,3sg
  gloss: ILL|P.3SG
 -flex: .[й]ысьт|ыз<.>
  gramm: el,3sg
  gloss: EL|P.3SG
 -flex: .[й]ысен|ыз<.>
  gramm: egr,3sg
  gloss: EGR|P.3SG
 -flex: .ёзя|з<.>
  gramm: term,3sg
  gloss: TERM|P.3SG
 -flex: .етӥ|з<.>//.[й]ытӥ|з<.>//.[й]тӥ|з<.>//.ети|з<.>//.[й]ыти|з<.>//.[й]ти|з<.>
  gramm: prol,3sg
  gloss: PROL|P.3SG
 paradigm: Comparative


-paradigm: Noun-case-poss-1,pl-j
 -flex: .[й]мы<.>
  gramm: nom,1pl
  gloss: P.1PL
 -flex: .[й]мы|лэн<.>
  gramm: gen,1pl
  gloss: P.1PL|GEN
 -flex: .[й]мы|лэсь<.>
  gramm: abl,1pl
  gloss: P.1PL|ABL
 -flex: .[й]мы|лы<.>
  gramm: dat,1pl
  gloss: P.1PL|DAT
 -flex: .[й]мы|тэк<.>
  gramm: car,1pl
  gloss: P.1PL|CAR
 -flex: .[й]мы|я<.>
  gramm: adv,1pl
  gloss: P.1PL|ADV
 -flex: .[й]мы|лань<.>
  gramm: app,1pl
  gloss: P.1PL|APP
 -flex: .[й]мес<.>
  gramm: acc,1pl
  gloss: P.1PL.ACC
 -flex: .ен|ымы<.>//.[й]ын|ымы<.>
  gramm: ins,1pl
  gloss: INS|P.1PL
 -flex: .я|мы<.>
  gramm: loc,1pl
  gloss: LOC|P.1PL
 -flex: .я|мы<.>
  gramm: ill,1pl
  gloss: ILL|P.1PL
 -flex: .[й]ысьт|ымы<.>
  gramm: el,1pl
  gloss: EL|P.1PL
 -flex: .[й]ысен|ымы<.>
  gramm: egr,1pl
  gloss: EGR|P.1PL
 -flex: .ёзя|мы<.>
  gramm: term,1pl
  gloss: TERM|P.1PL
 -flex: .[й]ытӥ|мы<.>//.[й]тӥ|мы<.>//.[й]ыти|мы<.>//.[й]ти|мы<.>
  gramm: prol,1pl
  gloss: PROL|P.1PL
 paradigm: Comparative

-paradigm: Noun-case-poss-2,pl-j
 -flex: .[й]ды<.>
  gramm: nom,2pl
  gloss: P.2PL
 -flex: .[й]ды|лэн<.>
  gramm: gen,2pl
  gloss: P.2PL|GEN
 -flex: .[й]ды|лэсь<.>
  gramm: abl,2pl
  gloss: P.2PL|ABL
 -flex: .[й]ды|лы<.>
  gramm: dat,2pl
  gloss: P.2PL|DAT
 -flex: .[й]ды|тэк<.>
  gramm: car,2pl
  gloss: P.2PL|CAR
 -flex: .[й]ды|я<.>
  gramm: adv,2pl
  gloss: P.2PL|ADV
 -flex: .[й]ды|лань<.>
  gramm: app,2pl
  gloss: P.2PL|APP
 -flex: .[й]дэс<.>
  gramm: acc,2pl
  gloss: P.2PL.ACC
 -flex: .ен|ыды<.>//.[й]ын|ыды<.>
  gramm: ins,2pl
  gloss: INS|P.2PL
 -flex: .я|ды<.>
  gramm: loc,2pl
  gloss: LOC|P.2PL
 -flex: .я|ды<.>
  gramm: ill,2pl
  gloss: ILL|P.2PL
 -flex: .[й]ысьт|ыды<.>
  gramm: el,2pl
  gloss: EL|P.2PL
 -flex: .[й]ысен|ыды<.>
  gramm: egr,2pl
  gloss: EGR|P.2PL
 -flex: .ёзя|ды<.>
  gramm: term,2pl
  gloss: TERM|P.2PL
 -flex: .[й]ытӥ|ды<.>//.[й]тӥ|ды<.>//.[й]ыти|ды<.>//.[й]ти|ды<.>
  gramm: prol,2pl
  gloss: PROL|P.2PL
 paradigm: Comparative

-paradigm: Noun-case-poss-3,pl-j
 -flex: .[й]зы<.>
  gramm: nom,3pl
  gloss: P.3PL
 -flex: .[й]зы|лэн<.>
  gramm: gen,3pl
  gloss: P.3PL|GEN
 -flex: .[й]зы|лэсь<.>
  gramm: abl,3pl
  gloss: P.3PL|ABL
 -flex: .[й]зы|лы<.>
  gramm: dat,3pl
  gloss: P.3PL|DAT
 -flex: .[й]зы|тэк<.>
  gramm: car,3pl
  gloss: P.3PL|CAR
 -flex: .[й]зы|я<.>
  gramm: adv,3pl
  gloss: P.3PL|ADV
 -flex: .[й]зы|лань<.>
  gramm: app,3pl
  gloss: P.3PL|APP
 -flex: .[й]зэс<.>
  gramm: acc,3pl
  gloss: P.3PL.ACC
 -flex: .ен|ызы<.>//.[й]ын|ызы<.>
  gramm: ins,3pl
  gloss: INS|P.3PL
 -flex: .я|зы<.>
  gramm: loc,3pl
  gloss: LOC|P.3PL
 -flex: .я|зы<.>
  gramm: ill,3pl
  gloss: ILL|P.3PL
 -flex: .[й]ысьт|ызы<.>
  gramm: el,3pl
  gloss: EL|P.3PL
 -flex: .[й]ысен|ызы<.>
  gramm: egr,3pl
  gloss: EGR|P.3PL
 -flex: .ёзя|зы<.>
  gramm: term,3pl
  gloss: TERM|P.3PL
 -flex: .[й]ытӥ|зы<.>//.[й]тӥ|зы<.>//.[й]ыти|зы<.>//.[й]ти|зы<.>
  gramm: prol,3pl
  gloss: PROL|P.3PL
 paradigm: Comparative



-paradigm: poss-sg
 -flex: .м<.>
  gramm: 1sg
  gloss: P.1SG
 -flex: .д<.>
  gramm: 2sg
  gloss: P.2SG
 -flex: .з<.>
  gramm: 3sg
  gloss: P.3SG
 paradigm: Comparative

-paradigm: poss-pl
 -flex: .мы<.>
  gramm: 1pl
  gloss: P.1PL
 -flex: .ды<.>
  gramm: 2pl
  gloss: P.2PL
 -flex: .зы<.>
  gramm: 3pl
  gloss: P.3PL
 paradigm: Comparative


-paradigm: poss-sg-a
 -flex: .ам<.>
  gramm: 1sg
  gloss: P.1SG
 -flex: .ад<.>
  gramm: 2sg
  gloss: P.2SG
 -flex: .аз<.>
  gramm: 3sg
  gloss: P.3SG
 paradigm: Comparative

-paradigm: poss-pl-a
 -flex: .амы<.>
  gramm: 1pl
  gloss: P.1PL
 -flex: .ады<.>
  gramm: 2pl
  gloss: P.2PL
 -flex: .азы<.>
  gramm: 3pl
  gloss: P.3PL
 paradigm: Comparative


-paradigm: poss-sg-case
 -flex: .м<.>
  gramm: 1sg
  gloss: P.1SG
 -flex: .д<.>
  gramm: 2sg
  gloss: P.2SG
 -flex: .з<.>
  gramm: 3sg
  gloss: P.3SG
 -flex: .ме<.>//.мме<.>
  gramm: 1sg,acc
  gloss: P.1SG.ACC
 -flex: .дэ<.>//.ддэ<.>
  gramm: 2sg,acc
  gloss: P.2SG.ACC
 -flex: .зэ<.>//.ззэ<.>
  gramm: 3sg,acc
  gloss: P.3SG.ACC
 -flex: .м|лэн<.>
  gramm: 1sg,gen
  gloss: P.1SG|GEN
 -flex: .д|лэн<.>
  gramm: 2sg,gen
  gloss: P.2SG|GEN
 -flex: .з|лэн<.>
  gramm: 3sg,gen
  gloss: P.3SG|GEN
 -flex: .м|лэсь<.>
  gramm: 1sg,abl
  gloss: P.1SG|ABL
 -flex: .д|лэсь<.>
  gramm: 2sg,abl
  gloss: P.2SG|ABL
 -flex: .з|лэсь<.>
  gramm: 3sg,abl
  gloss: P.3SG|ABL
 -flex: .м|лы<.>
  gramm: 1sg,dat
  gloss: P.1SG|DAT
 -flex: .д|лы<.>
  gramm: 2sg,dat
  gloss: P.2SG|DAT
 -flex: .з|лы<.>
  gramm: 3sg,dat
  gloss: P.3SG|DAT
 paradigm: Comparative

-paradigm: poss-pl-case
 -flex: .мы<.>
  gramm: 1pl
  gloss: P.1PL
 -flex: .ды<.>
  gramm: 2pl
  gloss: P.2PL
 -flex: .зы<.>
  gramm: 3pl
  gloss: P.3PL
 -flex: .мес<.>
  gramm: 1pl,acc
  gloss: P.1PL.ACC
 -flex: .дэс<.>
  gramm: 2pl,acc
  gloss: P.2PL.ACC
 -flex: .зэс<.>
  gramm: 3pl,acc
  gloss: P.3PL.ACC
 -flex: .мес|ты<.>
  gramm: 1pl,acc,pl
  gloss: P.1PL.ACC|ACC.PL
 -flex: .дэс|ты<.>
  gramm: 2pl,acc,pl
  gloss: P.2PL.ACC|ACC.PL
 -flex: .зэс|ты<.>
  gramm: 3pl,acc,pl
  gloss: P.3PL.ACC|ACC.PL
 -flex: .мы|лэн<.>
  gramm: 1pl,gen
  gloss: P.1PL|GEN
 -flex: .ды|лэн<.>
  gramm: 2pl,gen
  gloss: P.2PL|GEN
 -flex: .зы|лэн<.>
  gramm: 3pl,gen
  gloss: P.3PL|GEN
 -flex: .мы|лэсь<.>
  gramm: 1pl,abl
  gloss: P.1PL|ABL
 -flex: .ды|лэсь<.>
  gramm: 2pl,abl
  gloss: P.2PL|ABL
 -flex: .зы|лэсь<.>
  gramm: 3pl,abl
  gloss: P.3PL|ABL
 -flex: .мы|лы<.>
  gramm: 1pl,dat
  gloss: P.1PL|DAT
 -flex: .ды|лы<.>
  gramm: 2pl,dat
  gloss: P.2PL|DAT
 -flex: .зы|лы<.>
  gramm: 3pl,dat
  gloss: P.3PL|DAT
 paradigm: Comparative


-paradigm: Participles-I
 -flex: .ӥс<.>//.ыс<.>
  gramm: ptcp,act
  gloss: PTCP.ACT
  paradigm: Noun-num-soft-ptcp
  paradigm: connect_adjectives-soft-ptcp
 -flex: .ӥсь<.>//.ысь<.>
  gramm: ptcp,act
  gloss: PTCP.ACT
  paradigm: Comparative
 -flex: .ис<.>
  gramm: ptcp,act
  gloss: PTCP.ACT
  regex-prev: ^.*[бвгжӟӝйкмпрфхцчӵшщаеёиӥоӧуыэюя][<>.]*$
  paradigm: Noun-num-soft-ptcp
  paradigm: connect_adjectives-soft-ptcp
 -flex: .ись<.>
  gramm: ptcp,act
  gloss: PTCP.ACT
  regex-prev: ^.*[бвгжӟӝйкмпрфхцчӵшщаеёиӥоӧуыэюя][<>.]*$
  paradigm: Comparative
 -flex: .эм<.>
  gramm: ptcp,pst
  gloss: PTCP.PST
  paradigm: Noun-num-consonant-ptcp
 -flex: .ем<.>
  gramm: ptcp,pst
  gloss: PTCP.PST
  regex-prev: ^.*[бвгжӟӝйкмпрфхцчӵшщаеёиӥоӧуыэюя][<>.]*$
  paradigm: Noun-num-consonant-ptcp
 -flex: .эм|ъя<.>
  gramm: cvb,dur
  gloss: PTCP.PST|ADV
  paradigm: poss-sg
  paradigm: poss-pl
 -flex: .ем|ъя<.>
  gramm: cvb,dur
  gloss: PTCP.PST|ADV
  regex-prev: ^.*[бвгжӟӝйкмпрфхцчӵшщаеёиӥоӧуыэюя][<>.]*$
  paradigm: poss-sg
  paradigm: poss-pl
 -flex: .оно<.>
  gramm: deb
  gloss: DEB
  paradigm: connect_adjectives
 -flex: .ымон<.>
  gramm: ptcp,prs,pass
  gloss: PTCP.PASS
  paradigm: connect_adjectives
 -flex: .эмын<.>//.ымын<.>
  gramm: ptcp,res
  gloss: RES
  paradigm: Noun-num-consonant-ptcp
  paradigm: Adjectives_Pl
 -flex: .емын<.>
  gramm: ptcp,res
  gloss: RES
  regex-prev: ^.*[бвгжӟӝйкмпрфхцчӵшщаеёиӥоӧуыэюя][<>.]*$
  paradigm: Noun-num-consonant-ptcp
  paradigm: Adjectives_Pl

-paradigm: Participles-I-j
 -flex: <1>.ис<.>
  gramm: ptcp,act
  gloss: PTCP.ACT
  regex-prev: ^.*[бвгжӟӝйкмпрфхцчӵшщаеёиӥоӧуыэюя][<>.]*$
  paradigm: Noun-num-soft-ptcp
  paradigm: connect_adjectives-soft-ptcp
 -flex: <1>.ись<.>
  gramm: ptcp,act
  gloss: PTCP.ACT
  regex-prev: ^.*[бвгжӟӝйкмпрфхцчӵшщаеёиӥоӧуыэюя][<>.]*$
  paradigm: Comparative
 -flex: <1>.ем<.>
  gramm: ptcp,pst
  gloss: PTCP.PST
  regex-stem: ^.*[аеёиӥоӧуыэюяъь][<>.]*$
  paradigm: Noun-num-consonant-ptcp
 -flex: <1>.ем|ъя<.>
  gramm: cvb,dur
  gloss: PTCP.PST|ADV
  paradigm: poss-sg
  paradigm: poss-pl
 -flex: <1>.ёно<.>
  gramm: deb
  gloss: DEB
  regex-stem: ^.*[аеёиӥоӧуыэюяъь][<>.]*$
  paradigm: Comparative
  paradigm: Adjectives_Pl
 -flex: <1>.емын<.>
  gramm: ptcp,res
  gloss: RES
  regex-stem: ^.*[аеёиӥоӧуыэюяъь][<>.]*$
  paradigm: Noun-num-consonant-ptcp
  paradigm: Adjectives_Pl

-paradigm: Participles-I-soft
 -flex: .ис<.>
  gramm: ptcp,act
  gloss: PTCP.ACT
  paradigm: Noun-num-soft-ptcp
  paradigm: connect_adjectives-soft-ptcp
 -flex: .ись<.>
  gramm: ptcp,act
  gloss: PTCP.ACT
  paradigm: Comparative
 -flex: .ем<.>
  gramm: ptcp,pst
  gloss: PTCP.PST
  paradigm: Noun-num-consonant-ptcp
 -flex: .ем|ъя<.>
  gramm: cvb,dur
  gloss: PTCP.PST|ADV
  paradigm: poss-sg
  paradigm: poss-pl
 -flex: .ёно<.>
  gramm: deb
  gloss: DEB
  paradigm: Comparative
  paradigm: Adjectives_Pl
 -flex: .ьмон<.>//.ьымон<.>
  gramm: ptcp,prs,pass
  gloss: PTCP.PASS
  paradigm: connect_adjectives
 -flex: .ьымын<.>//.емын<.>
  gramm: ptcp,res
  gloss: RES
  paradigm: Noun-num-consonant-ptcp
  paradigm: Adjectives_Pl


-paradigm: Participles-II
 -flex: .с<.>
  gramm: ptcp,act
  gloss: PTCP.ACT
  paradigm: Noun-num-soft-ptcp
  paradigm: connect_adjectives-soft-ptcp
 -flex: .сь<.>
  gramm: ptcp,act
  gloss: PTCP.ACT
  paradigm: Comparative
 -flex: .м<.>
  gramm: ptcp,pst
  gloss: PTCP.PST
  paradigm: Noun-num-consonant-ptcp
 -flex: .м|ъя<.>
  gramm: cvb,dur
  gloss: PTCP.PST|ADV
  paradigm: poss-sg
  paradigm: poss-pl
 -flex: .но<.>
  gramm: deb
  gloss: DEB
  paradigm: Comparative
  paradigm: Adjectives_Pl
 -flex: .мон<.>
  gramm: ptcp,prs,pass
  gloss: PTCP.PASS
  paradigm: connect_adjectives
 -flex: .мын<.>
  gramm: ptcp,res
  gloss: RES
  paradigm: Noun-num-consonant-ptcp
  paradigm: Adjectives_Pl


-paradigm: Participles-neg-I
 -flex: .ымтэ<.>
  gramm: ptcp,neg
  gloss: PTCP.NEG
  paradigm: Noun-num-vowel
  paradigm: Adjectives_Pl
 -flex: .ӥлля|мтэ<.>
  gramm: ptcp,neg,pl
  gloss: PL23|PTCP.NEG
  paradigm: Noun-num-vowel
  paradigm: Adjectives_Pl
 -flex: .илля|мтэ<.>
  gramm: ptcp,neg,pl
  gloss: PL23|PTCP.NEG
  paradigm: Noun-num-vowel
  paradigm: Adjectives_Pl
  regex-prev: ^.*[бвгжӟӝйкмпрфхцчӵшщаеёиӥоӧуыэюя][<>.]*$

-paradigm: Participles-neg-I-j
 -flex: .илля|мтэ<.>
  gramm: ptcp,neg,pl
  gloss: PL23|PTCP.NEG
  paradigm: Noun-num-vowel
  paradigm: Adjectives_Pl

-paradigm: Participles-neg-I-soft
 -flex: .ьымтэ<.>
  gramm: ptcp,neg
  gloss: PTCP.NEG
  paradigm: Noun-num-vowel
  paradigm: Adjectives_Pl
 -flex: .илля|мтэ<.>
  gramm: ptcp,neg,pl
  gloss: PL23|PTCP.NEG
  paradigm: Noun-num-vowel
  paradigm: Adjectives_Pl

-paradigm: Participles-neg-II
 -flex: .мтэ<.>
  gramm: ptcp,neg
  gloss: PTCP.NEG
  paradigm: Noun-num-vowel
  paradigm: Adjectives_Pl
 -flex: .лля|мтэ<.>
  gramm: ptcp,neg,pl
  gloss: PL23|PTCP.NEG
  paradigm: Noun-num-vowel
  paradigm: Adjectives_Pl



-paradigm: Empty
 -flex: .
  gramm:



-paradigm: Adjectives_Pl
 -flex: .эсь<.>
  gramm: pl
  gloss: PL.ADJ
  paradigm: Comparative
 -flex: .есь<.>
  gramm: pl
  gloss: PL.ADJ
  regex-prev: ^.*[бвгжӟӝйкмпрфхцчӵшщаеёиӥоӧуыэюя][<>.]*$
  paradigm: Comparative
 -flex: .эсь<.>
  gramm: pl,adj_nmlz
  gloss: PL.ADJ
  paradigm: Noun-case
  paradigm: Noun-case-poss-1,sg
  paradigm: Noun-case-poss-2,sg
  paradigm: Noun-case-poss-3,sg
  paradigm: Noun-case-poss-1,pl
  paradigm: Noun-case-poss-2,pl
  paradigm: Noun-case-poss-3,pl
 -flex: .есь<.>
  gramm: pl,adj_nmlz
  gloss: PL.ADJ
  regex-prev: ^.*[бвгжӟӝйкмпрфхцчӵшщаеёиӥоӧуыэюя][<>.]*$
  paradigm: Noun-case
  paradigm: Noun-case-poss-1,sg
  paradigm: Noun-case-poss-2,sg
  paradigm: Noun-case-poss-3,sg
  paradigm: Noun-case-poss-1,pl
  paradigm: Noun-case-poss-2,pl
  paradigm: Noun-case-poss-3,pl
 -flex: .эсь|ёс<.>
  gramm: pl,adj_nmlz
  gloss: PL.ADJ|PL
  paradigm: Noun-case
  paradigm: Noun-case-y
  paradigm: Noun-case-ill-y
  paradigm: Noun-case-poss-y-1,sg
  paradigm: Noun-case-poss-y-2,sg
  paradigm: Noun-case-poss-y-3,sg
  paradigm: Noun-case-poss-1,pl
  paradigm: Noun-case-poss-2,pl
  paradigm: Noun-case-poss-3,pl
 -flex: .есь|ёс<.>
  gramm: pl,adj_nmlz
  gloss: PL.ADJ|PL
  regex-prev: ^.*[бвгжӟӝйкмпрфхцчӵшщаеёиӥоӧуыэюя][<>.]*$
  paradigm: Noun-case
  paradigm: Noun-case-y
  paradigm: Noun-case-ill-y
  paradigm: Noun-case-poss-y-1,sg
  paradigm: Noun-case-poss-y-2,sg
  paradigm: Noun-case-poss-y-3,sg
  paradigm: Noun-case-poss-1,pl
  paradigm: Noun-case-poss-2,pl
  paradigm: Noun-case-poss-3,pl
 -flex: .ос<.>//.ёс<.>
  gramm: pl
  gloss: PL
  regex-prev: ^.*[аеёиӥоӧуыэюя][.<>]*$
  paradigm: Noun-case-poss-y-3,sg
  paradigm: Comparative
 -flex: .ъёс<.>
  gramm: pl
  gloss: PL
  regex-prev: ^.*[^аеёиӥоӧуыэюяйьъ.<>][.<>]*$
  paradigm: Noun-case-poss-y-3,sg
  paradigm: Comparative
 -flex: .ёс<.>
  gramm: pl
  gloss: PL
  regex-prev: ^.*[йьъ][.<>]*$
  paradigm: Noun-case-poss-y-3,sg
  paradigm: Comparative
 -flex: .ъёс<.>//.ёс<.>
  gramm: pl
  gloss: PL
  paradigm: Noun-case-poss-y-3,sg
  paradigm: Comparative

-paradigm: Adjectives_Pl-j
 -flex: .есь<.>//.[й]есь<.>
  gramm: pl
  gloss: PL.ADJ
  paradigm: Comparative
 -flex: .есь<.>//.[й]есь<.>
  gramm: pl,adj_nmlz
  gloss: PL.ADJ
  paradigm: Noun-case
  paradigm: Noun-case-poss-1,sg
  paradigm: Noun-case-poss-2,sg
  paradigm: Noun-case-poss-3,sg
  paradigm: Noun-case-poss-1,pl
  paradigm: Noun-case-poss-2,pl
  paradigm: Noun-case-poss-3,pl
 -flex: .ёс<.>//.[й]ёс<.>//.[й]ос<.>
  gramm: pl
  gloss: PL
  paradigm: Noun-case-poss-y-3,sg
  paradigm: Comparative
 -flex: .есь|ёс<.>//.[й]есь|ёс<.>
  gramm: pl,adj_nmlz
  gloss: PL.ADJ|PL
  regex-prev: ^.*[бвгжӟӝйкмпрфхцчӵшщаеёиӥоӧуыэюя][<>.]*$
  paradigm: Noun-case
  paradigm: Noun-case-y
  paradigm: Noun-case-ill-y
  paradigm: Noun-case-poss-y-1,sg
  paradigm: Noun-case-poss-y-2,sg
  paradigm: Noun-case-poss-y-3,sg
  paradigm: Noun-case-poss-1,pl
  paradigm: Noun-case-poss-2,pl
  paradigm: Noun-case-poss-3,pl

-paradigm: Adjectives_Pl-soft
 -flex: .есь<.>
  gramm: pl
  gloss: PL.ADJ
  paradigm: Comparative
 -flex: .есь<.>
  gramm: pl,adj_nmlz
  gloss: PL.ADJ
  paradigm: Noun-case
  paradigm: Noun-case-poss-1,sg
  paradigm: Noun-case-poss-2,sg
  paradigm: Noun-case-poss-3,sg
  paradigm: Noun-case-poss-1,pl
  paradigm: Noun-case-poss-2,pl
  paradigm: Noun-case-poss-3,pl
 -flex: .есь|ёс<.>
  gramm: pl,adj_nmlz
  gloss: PL.ADJ|PL
  regex-prev: ^.*[бвгжӟӝйкмпрфхцчӵшщаеёиӥоӧуыэюя][<>.]*$
  paradigm: Noun-case
  paradigm: Noun-case-y
  paradigm: Noun-case-ill-y
  paradigm: Noun-case-poss-y-1,sg
  paradigm: Noun-case-poss-y-2,sg
  paradigm: Noun-case-poss-y-3,sg
  paradigm: Noun-case-poss-1,pl
  paradigm: Noun-case-poss-2,pl
  paradigm: Noun-case-poss-3,pl
 -flex: .ьёс<.>
  gramm: pl
  gloss: PL
  paradigm: Noun-case-poss-y-3,sg
  paradigm: Comparative


-paradigm: Comparative
 -flex: .гес//.гем
  gramm: comp
  gloss: COMP
 -flex: .
  gramm: 

-paradigm: Comparative_Dative
 -flex: .гес//.гем
  gramm: comp
  gloss: COMP
 -flex: .лы
  gramm: dat
  gloss: DAT
 -flex: .лы|гес//.лы|гем
  gramm: dat,comp
  gloss: DAT|COMP
 -flex: .гес|лы//.гем|лы
  gramm: dat.comp
  gloss: DAT|COMP
 -flex: .
  gramm: 


-paradigm: cvb_pers
 -flex: .м<.>
  gramm: 1,sg
  gloss: 1SG
 -flex: .д<.>
  gramm: 2,sg
  gloss: 2SG
 -flex: .з<.>
  gramm: 3,sg
  gloss: 3SG
 -flex: .мы<.>
  gramm: 1,pl
  gloss: 1PL
 -flex: .ды<.>
  gramm: 2,pl
  gloss: 2PL
 -flex: .зы<.>
  gramm: 3,pl
  gloss: 3PL
 paradigm: Comparative_Dative




-paradigm: Converbs-I
 -flex: .ыса<.>//.са<.>
  gramm: cvb,gen
  gloss: CVB
  paradigm: Comparative
 -flex: .ысаа<.>//.саа<.>
  gramm: cvb,gen
  gloss: CVB
  paradigm: cvb_pers
 -flex: .ытэк<.>//.тэк<.>
  gramm: cvb,neg
  gloss: CVB.NEG
  paradigm: Comparative
 -flex: .ыку<.>//.ыкы<.>
  gramm: cvb,simult
  gloss: CVB.SIM
  paradigm: Comparative_Dative
  paradigm: cvb_pers
 -flex: .ытозь<.>
  gramm: cvb,lim
  gloss: CVB.LIM
  paradigm: Comparative_Dative
 -flex: .ытозя<.>
  gramm: cvb,lim
  gloss: CVB.LIM
  paradigm: cvb_pers

-paradigm: Converbs-I-soft
 -flex: .[ь]ыса<.>//.[ь]са<.>
  gramm: cvb,gen
  gloss: CVB
  paradigm: Comparative
 -flex: .[ь]ысаа<.>//.[ь]саа<.>
  gramm: cvb,gen
  gloss: CVB
  paradigm: cvb_pers
 -flex: .[ь]ытэк<.>//.[ь]тэк<.>
  gramm: cvb,neg
  gloss: CVB.NEG
  paradigm: Comparative
 -flex: .[ь]ыку<.>//.[ь]ыкы<.>
  gramm: cvb,simult
  gloss: CVB.SIM
  paradigm: Comparative_Dative
  paradigm: cvb_pers
 -flex: .[ь]ытозь<.>
  gramm: cvb,lim
  gloss: CVB.LIM
  paradigm: Comparative_Dative
 -flex: .[ь]ытозя<.>
  gramm: cvb,lim
  gloss: CVB.LIM
  paradigm: cvb_pers

-paradigm: Converbs-II
 -flex: .са<.>
  gramm: cvb,gen
  gloss: CVB
  paradigm: Comparative
 -flex: .саа<.>
  gramm: cvb,gen
  gloss: CVB
  paradigm: cvb_pers
 -flex: .тэк<.>
  gramm: cvb,neg
  gloss: CVB.NEG
  paradigm: Comparative
 -flex: .ку<.>//.кы<.>
  gramm: cvb,simult
  gloss: CVB.SIM
  paradigm: Comparative_Dative
  paradigm: cvb_pers
 -flex: .тозь<.>
  gramm: cvb,lim
  gloss: CVB.LIM
  paradigm: Comparative_Dative
 -flex: .тозя<.>
  gramm: cvb,lim
  gloss: CVB.LIM
  paradigm: cvb_pers

-paradigm: Verbal-noun-I
 -flex: .он<.>
  gramm: vn
  gloss: VN
  paradigm: Noun-num-consonant
 -flex: .он|ъя<.>
  gramm: cvb,dur
  gloss: VN|ADV
  paradigm: poss-sg
  paradigm: poss-pl
  paradigm: Comparative
 -flex: .он|ня<.>//.он|на<.>
  gramm: cvb,dur
  gloss: VN|ADV
  paradigm: poss-sg
  paradigm: poss-pl
  paradigm: Comparative

-paradigm: Verbal-noun-I-j
 -flex: <1>.ён<.>
  gramm: vn
  gloss: VN
  paradigm: Noun-num-consonant
  regex-prev: ^.*[аеёиӥоӧуыэюяьъ][<>.]*$
 -flex: <1>.ён|ъя<.>
  gramm: cvb,dur
  gloss: VN|ADV
  paradigm: poss-sg
  paradigm: poss-pl
  paradigm: Comparative
 -flex: <1>.ён|ня<.>//<1>.ён|на<.>
  gramm: cvb,dur
  gloss: VN|ADV
  paradigm: poss-sg
  paradigm: poss-pl
  paradigm: Comparative

-paradigm: Verbal-noun-I-soft
 -flex: .ён<.>
  gramm: vn
  gloss: VN
  paradigm: Noun-num-consonant
 -flex: .ён|ъя<.>
  gramm: cvb,dur
  gloss: VN|ADV
  paradigm: poss-sg
  paradigm: poss-pl
  paradigm: Comparative
 -flex: .ён|ня<.>//.ён|на<.>
  gramm: cvb,dur
  gloss: VN|ADV
  paradigm: poss-sg
  paradigm: poss-pl
  paradigm: Comparative

-paradigm: Verbal-noun-II
 -flex: .н<.>
  gramm: vn
  gloss: VN
  paradigm: Noun-num-consonant
 -flex: .н|ъя<.>
  gramm: cvb,dur
  gloss: VN|ADV
  paradigm: poss-sg
  paradigm: poss-pl
  paradigm: Comparative
 -flex: .н|ня<.>//.н|на<.>
  gramm: cvb,dur
  gloss: VN|ADV
  paradigm: poss-sg
  paradigm: poss-pl
  paradigm: Comparative


-paradigm: Verb-pres-I-positive
 -flex: .ӥсько<.>//.ско<.>
  gramm: 1,sg,prs
  gloss: PRS.12
 -flex: .ко<.>
  gramm: 1,sg,prs
  gloss: PRS.12
  regex-prev: ^(.*[бвгджзӟӝйклмнпртфхцчӵшщ]|шу)[<>.]*$
 -flex: .ӥсько|д<.>//.ско|д<.>
  gramm: 2,sg,prs
  gloss: PRS.12|2SG
 -flex: .ко|д<.>
  gramm: 2,sg,prs
  gloss: PRS.12|2SG
  regex-prev: ^(.*[бвгджзӟӝйклмнпртфхцчӵшщ]|шу)[<>.]*$
 -flex: .э<.>
  gramm: 3,sg,prs
  gloss: PRS.3SG
 -flex: .ӥсько|м<.>//.ӥсько|мы<.>//.ско|м<.>//.ско|мы<.>
  gramm: 1,pl,prs
  gloss: PRS.12|1PL
 -flex: .ко|м<.>//.ко|мы<.>
  gramm: 1,pl,prs
  gloss: PRS.12|1PL
  regex-prev: ^(.*[бвгджзӟӝйклмнпртфхцчӵшщ]|шу)[<>.]*$
 -flex: .ӥсько|ды<.>//.ско|ды<.>
  gramm: 2,pl,prs
  gloss: PRS.12|2PL
 -flex: .ко|ды<.>
  gramm: 2,pl,prs
  gloss: PRS.12|2PL
  regex-prev: ^(.*[бвгджзӟӝйклмнпртфхцчӵшщ]|шу)[<>.]*$
 -flex: .о<.>
  gramm: 3,pl,prs
  gloss: PRS.3PL
 -flex: .исько<.>
  gramm: 1,sg,prs
  gloss: PRS.12
  regex-prev: ^.*[бвгжӟӝйкмпрфхцчӵшщаеёиӥоӧуыэюя][<>.]*$
 -flex: .исько|д<.>
  gramm: 2,sg,prs
  gloss: PRS.12|2SG
  regex-prev: ^.*[бвгжӟӝйкмпрфхцчӵшщаеёиӥоӧуыэюя][<>.]*$
 -flex: .е<.>
  gramm: 3,sg,prs
  gloss: PRS.3SG
  regex-prev: ^.*[бвгжӟӝйкмпрфхцчӵшщаеёиӥоӧуыэюя][<>.]*$
 -flex: .исько|м<.>//.исько|мы<.>
  gramm: 1,pl,prs
  gloss: PRS.12|1PL
  regex-prev: ^.*[бвгжӟӝйкмпрфхцчӵшщаеёиӥоӧуыэюя][<>.]*$
 -flex: .исько|ды<.>
  gramm: 2,pl,prs
  gloss: PRS.12|2PL
  regex-prev: ^.*[бвгжӟӝйкмпрфхцчӵшщаеёиӥоӧуыэюя][<>.]*$
 paradigm: Comparative

-paradigm: Verb-pres-I-positive-j
 -flex: <1>.е<.>
  gramm: 3,sg,prs
  gloss: PRS.3SG
  regex-stem: ^.*[аеёиӥоӧуыэюяьъ][<>.]*$
 -flex: <1>.ё<.>
  gramm: 3,pl,prs
  gloss: PRS.3PL
  regex-stem: ^.*[аеёиӥоӧуыэюяьъ][<>.]*$
 paradigm: Comparative

-paradigm: Verb-pres-I-positive-i
 -flex: <1>.исько<.>
  gramm: 1,sg,prs
  gloss: PRS.12
  regex-stem: ^.*[аеёиӥоӧуыэюяьъ][<>.]*$
 -flex: <1>.исько|д<.>
  gramm: 2,sg,prs
  gloss: PRS.12|2SG
  regex-stem: ^.*[аеёиӥоӧуыэюяьъ][<>.]*$
 -flex: <1>.исько|м<.>//<1>.исько|мы<.>
  gramm: 1,pl,prs
  gloss: PRS.12|1PL
  regex-stem: ^.*[аеёиӥоӧуыэюяьъ][<>.]*$
 -flex: <1>.исько|ды<.>
  gramm: 2,pl,prs
  gloss: PRS.12|2PL
  regex-stem: ^.*[аеёиӥоӧуыэюяьъ][<>.]*$
 paradigm: Comparative

-paradigm: Verb-pres-I-positive-CC
 -flex: .ско<.>
  gramm: 1,sg,prs
  gloss: PRS.12
 -flex: .ско|д<.>
  gramm: 2,sg,prs
  gloss: PRS.12|2SG
 -flex: .ско|м<.>//.ско|мы<.>
  gramm: 1,pl,prs
  gloss: PRS.12|1PL
 -flex: .ско|ды<.>
  gramm: 2,pl,prs
  gloss: PRS.12|2PL
 paradigm: Comparative

-paradigm: Verb-pres-I-positive-soft
 -flex: .исько<.>
  gramm: 1,sg,prs
  gloss: PRS.12
 -flex: .исько|д<.>
  gramm: 2,sg,prs
  gloss: PRS.12|2SG
 -flex: .е<.>
  gramm: 3,sg,prs
  gloss: PRS.3SG
 -flex: .исько|м<.>//.исько|мы<.>
  gramm: 1,pl,prs
  gloss: PRS.12|1PL
 -flex: .исько|ды<.>
  gramm: 2,pl,prs
  gloss: PRS.12|2PL
 -flex: .ё<.>
  gramm: 3,pl,prs
  gloss: PRS.3PL
 paradigm: Comparative


-paradigm: Verb-past-I-positive
 -flex: .ӥ<.>
  gramm: 1,sg,pst
  gloss: PST
 -flex: .ӥ|д<.>
  gramm: 2,sg,pst
  gloss: PST|2SG
 -flex: .ӥ|з<.>
  gramm: 3,sg,pst
  gloss: PST|3SG
 -flex: .ӥ|м<.>//.ӥ|мы<.>
  gramm: 1,pl,pst
  gloss: PST|1PL
 -flex: .ӥ|ды<.>
  gramm: 2,pl,pst
  gloss: PST|2PL
 -flex: .ӥ|зы<.>
  gramm: 3,pl,pst
  gloss: PST|3PL
 -flex: .и<.>
  gramm: 1,sg,pst
  gloss: PST|1SG
  regex-prev: ^.*[бвгжӟӝйкмпрфхцчӵшщаеёиӥоӧуыэюя][<>.]*$
 -flex: .и|д<.>
  gramm: 2,sg,pst
  gloss: PST|2SG
  regex-prev: ^.*[бвгжӟӝйкмпрфхцчӵшщаеёиӥоӧуыэюя][<>.]*$
 -flex: .и|з<.>
  gramm: 3,sg,pst
  gloss: PST|3SG
  regex-prev: ^.*[бвгжӟӝйкмпрфхцчӵшщаеёиӥоӧуыэюя][<>.]*$
 -flex: .и|м<.>//.и|мы<.>
  gramm: 1,pl,pst
  gloss: PST|1PL
  regex-prev: ^.*[бвгжӟӝйкмпрфхцчӵшщаеёиӥоӧуыэюя][<>.]*$
 -flex: .и|ды<.>
  gramm: 2,pl,pst
  gloss: PST|2PL
  regex-prev: ^.*[бвгжӟӝйкмпрфхцчӵшщаеёиӥоӧуыэюя][<>.]*$
 -flex: .и|зы<.>
  gramm: 3,pl,pst
  gloss: PST|3PL
  regex-prev: ^.*[бвгжӟӝйкмпрфхцчӵшщаеёиӥоӧуыэюя][<>.]*$
 paradigm: Comparative

-paradigm: Verb-past-I-positive-i
 -flex: <1>.и<.>
  gramm: 1,sg,pst
  gloss: PST|1SG
  regex-stem: ^.*[аеёиӥоӧуыэюяьъ][<>.]*$
 -flex: <1>.и|д<.>
  gramm: 2,sg,pst
  gloss: PST|2SG
  regex-stem: ^.*[аеёиӥоӧуыэюяьъ][<>.]*$
 -flex: <1>.и|з<.>
  gramm: 3,sg,pst
  gloss: PST|3SG
  regex-stem: ^.*[аеёиӥоӧуыэюяьъ][<>.]*$
 -flex: <1>.и|м<.>//<1>.и|мы<.>
  gramm: 1,pl,pst
  gloss: PST|1PL
  regex-stem: ^.*[аеёиӥоӧуыэюяьъ][<>.]*$
 -flex: <1>.и|ды<.>
  gramm: 2,pl,pst
  gloss: PST|2PL
  regex-stem: ^.*[аеёиӥоӧуыэюяьъ][<>.]*$
 -flex: <1>.и|зы<.>
  gramm: 3,pl,pst
  gloss: PST|3PL
  regex-stem: ^.*[аеёиӥоӧуыэюяьъ][<>.]*$
 paradigm: Comparative

-paradigm: Verb-past-I-positive-soft
 -flex: .и<.>
  gramm: 1,sg,pst
  gloss: PST
 -flex: .и|д<.>
  gramm: 2,sg,pst
  gloss: PST|2SG
 -flex: .и|з<.>
  gramm: 3,sg,pst
  gloss: PST|3SG
 -flex: .и|м<.>//.и|мы<.>
  gramm: 1,pl,pst
  gloss: PST|1PL
 -flex: .и|ды<.>
  gramm: 2,pl,pst
  gloss: PST|2PL
 -flex: .и|зы<.>
  gramm: 3,pl,pst
  gloss: PST|3PL
 paradigm: Comparative


-paradigm: Verb-future-I-positive
 -flex: .о<.>
  gramm: 1,sg,fut
  gloss: FUT
 -flex: .о|д<.>
  gramm: 2,sg,fut
  gloss: FUT|2SG
 -flex: .о|з<.>
  gramm: 3,sg,fut
  gloss: FUT|3SG
 -flex: .о|м<.>//.о|мы<.>
  gramm: 1,pl,fut
  gloss: FUT|1PL
 -flex: .о|ды<.>
  gramm: 2,pl,fut
  gloss: FUT|2PL
 -flex: .о|зы<.>
  gramm: 3,pl,fut
  gloss: FUT|3PL
 paradigm: Comparative

-paradigm: Verb-future-I-positive-j
 -flex: <1>.ё<.>
  gramm: 1,sg,fut
  gloss: FUT
  regex-prev: ^.*[аеёиӥоӧуыэюяьъ][<>.]*$
 -flex: <1>.ё|д<.>
  gramm: 2,sg,fut
  gloss: FUT|2SG
  regex-prev: ^.*[аеёиӥоӧуыэюяьъ][<>.]*$
 -flex: <1>.ё|з<.>
  gramm: 3,sg,fut
  gloss: FUT|3SG
  regex-prev: ^.*[аеёиӥоӧуыэюяьъ][<>.]*$
 -flex: <1>.ё|м<.>//<1>.ё|мы<.>
  gramm: 1,pl,fut
  gloss: FUT|1PL
  regex-prev: ^.*[аеёиӥоӧуыэюяьъ][<>.]*$
 -flex: <1>.ё|ды<.>
  gramm: 2,pl,fut
  gloss: FUT|2PL
  regex-prev: ^.*[аеёиӥоӧуыэюяьъ][<>.]*$
 -flex: <1>.ё|зы<.>
  gramm: 3,pl,fut
  gloss: FUT|3PL
  regex-prev: ^.*[аеёиӥоӧуыэюяьъ][<>.]*$
 paradigm: Comparative

-paradigm: Verb-future-I-positive-soft
 -flex: .ё<.>
  gramm: 1,sg,fut
  gloss: FUT
 -flex: .ё|д<.>
  gramm: 2,sg,fut
  gloss: FUT|2SG
 -flex: .ё|з<.>
  gramm: 3,sg,fut
  gloss: FUT|3SG
 -flex: .ё|м<.>//.ё|мы<.>
  gramm: 1,pl,fut
  gloss: FUT|1PL
 -flex: .ё|ды<.>
  gramm: 2,pl,fut
  gloss: FUT|2PL
 -flex: .ё|зы<.>
  gramm: 3,pl,fut
  gloss: FUT|3PL
 paradigm: Comparative



-paradigm: Verb-pres-I-negative
 -flex: .ӥськ|ы<.>//.ск|ы<.>
  gramm: 1,sg,prs,neg
  gloss: PRS12|NEG.SG
 -flex: .ӥськ|ы<.>//.ск|ы<.>
  gramm: 2,sg,prs,neg
  gloss: PRS12|NEG.SG
 -flex: .к|ы<.>
  gramm: 1,sg,prs,neg
  gloss: PRS12|NEG.SG
  regex-prev: ^(.*[бвгджзӟӝйклмнпртфхцчӵшщ]|шу)[<>.]*$
 -flex: .к|ы<.>
  gramm: 2,sg,prs,neg
  gloss: PRS12|NEG.SG
  regex-prev: ^(.*[бвгджзӟӝйклмнпртфхцчӵшщ]|шу)[<>.]*$
 -flex: .<.>
  gramm: 3,sg,prs,neg
 -flex: .ы<.>
  gramm: 3,sg,prs,neg
  gloss: NEG.SG
 -flex: .ӥськ|е<.>//.ск|е<.>
  gramm: 1,pl,prs,neg
  gloss: PRS12|NEG.PL
 -flex: .ӥськ|е<.>//.ск|е<.>
  gramm: 2,pl,prs,neg
  gloss: PRS12|NEG.PL
 -flex: .о<.>
  gramm: 3,pl,prs,neg
  gloss: PRS.3PL
 -flex: .иськ|ы<.>
  gramm: 1,sg,prs,neg
  gloss: PRS12|NEG.SG
  regex-prev: ^.*[бвгжӟӝйкмпрфхцчӵшщаеёиӥоӧуыэюя][<>.]*$
 -flex: .иськ|ы<.>
  gramm: 2,sg,prs,neg
  gloss: PRS12|NEG.SG
  regex-prev: ^.*[бвгжӟӝйкмпрфхцчӵшщаеёиӥоӧуыэюя][<>.]*$
 -flex: .иськ|е<.>
  gramm: 1,pl,prs,neg
  gloss: PRS12|NEG.PL
  regex-prev: ^.*[бвгжӟӝйкмпрфхцчӵшщаеёиӥоӧуыэюя][<>.]*$
 -flex: .иськ|е<.>
  gramm: 2,pl,prs,neg
  gloss: PRS12|NEG.PL
  regex-prev: ^.*[бвгжӟӝйкмпрфхцчӵшщаеёиӥоӧуыэюя][<>.]*$
 paradigm: Comparative

-paradigm: Verb-pres-I-negative-j
 -flex: <1>.ё<.>
  gramm: 3,pl,prs,neg
  gloss: PRS.3PL
  regex-prev: ^.*[аеёиӥоӧуыэюяьъ][<>.]*$

-paradigm: Verb-pres-I-negative-i
 -flex: <1>.иськ|ы<.>
  gramm: 1,sg,prs,neg
  gloss: PRS12|NEG.SG
  regex-prev: ^.*[аеёиӥоӧуыэюяьъ][<>.]*$
 -flex: <1>.иськ|ы<.>
  gramm: 2,sg,prs,neg
  gloss: PRS12|NEG.SG
  regex-prev: ^.*[аеёиӥоӧуыэюяьъ][<>.]*$
 -flex: <1>.иськ|е<.>
  gramm: 1,pl,prs,neg
  gloss: PRS12|NEG.PL
  regex-prev: ^.*[аеёиӥоӧуыэюяьъ][<>.]*$
 -flex: <1>.иськ|е<.>
  gramm: 2,pl,prs,neg
  gloss: PRS12|NEG.PL
  regex-prev: ^.*[аеёиӥоӧуыэюяьъ][<>.]*$
 paradigm: Comparative

-paradigm: Verb-pres-I-negative-CC
 -flex: .ск|ы<.>
  gramm: 1,sg,prs,neg
  gloss: PRS12|NEG.SG
 -flex: .ск|ы<.>
  gramm: 2,sg,prs,neg
  gloss: PRS12|NEG.SG
 -flex: .ск|е<.>
  gramm: 1,pl,prs,neg
  gloss: PRS12|NEG.PL
 -flex: .ск|е<.>
  gramm: 2,pl,prs,neg
  gloss: PRS12|NEG.PL

-paradigm: Verb-pres-I-negative-soft
 -flex: .иськ|ы<.>
  gramm: 1,sg,prs,neg
  gloss: PRS12|NEG.SG
 -flex: .иськ|ы<.>
  gramm: 2,sg,prs,neg
  gloss: PRS12|NEG.SG
 -flex: .[ь]<.>
  gramm: 3,sg,prs,neg
 -flex: .[ь]ы<.>
  gramm: 3,sg,prs,neg
  gloss: NEG.SG
 -flex: .иськ|е<.>
  gramm: 1,pl,prs,neg
  gloss: PRS12|NEG.PL
 -flex: .иськ|е<.>
  gramm: 2,pl,prs,neg
  gloss: PRS12|NEG.PL
 -flex: .ё<.>
  gramm: 3,pl,prs,neg
  gloss: PRS.3PL
 paradigm: Comparative

-paradigm: Verb-I-negative
 -flex: .<.>
  gramm: sg,fut,neg
 -flex: .ы<.>
  gramm: sg,fut,neg
  gloss: NEG.SG
 -flex: .э<.>
  gramm: pl,fut,neg
  gloss: NEG.PL
 -flex: .э|лэ<.>
  gramm: pl,fut,neg
  gloss: NEG.PL|NEG.PL
 -flex: .е<.>
  gramm: pl,fut,neg
  gloss: NEG.PL
  regex-prev: ^.*[бвгжӟӝйкмпрфхцчӵшщаеёиӥоӧуыэюя][<>.]*$
 -flex: .е|лэ<.>
  gramm: pl,fut,neg
  gloss: NEG.PL|NEG.PL
  regex-prev: ^.*[бвгжӟӝйкмпрфхцчӵшщаеёиӥоӧуыэюя][<>.]*$

 -flex: .<.>
  gramm: sg,pst,neg
 -flex: .ы<.>
  gramm: sg,pst,neg
  gloss: NEG.SG
 -flex: .э<.>
  gramm: pl,pst,neg
  gloss: NEG.PL
 -flex: .э|лэ<.>
  gramm: pl,pst,neg
  gloss: NEG.PL|NEG.PL
 -flex: .е<.>
  gramm: pl,pst,neg
  gloss: NEG.PL
  regex-prev: ^.*[бвгжӟӝйкмпрфхцчӵшщаеёиӥоӧуыэюя][<>.]*$
 -flex: .е|лэ<.>
  gramm: pl,pst,neg
  gloss: NEG.PL|NEG.PL
  regex-prev: ^.*[бвгжӟӝйкмпрфхцчӵшщаеёиӥоӧуыэюя][<>.]*$
 paradigm: Comparative

-paradigm: Verb-I-negative-j
 -flex: <1>.е<.>
  gramm: pl,fut,neg
  gloss: NEG.PL
  regex-prev: ^.*[аеёиӥоӧуыэюяъь][<>.]*$
 -flex: <1>.е|лэ<.>
  gramm: pl,fut,neg
  gloss: NEG.PL|NEG.PL
  regex-prev: ^.*[аеёиӥоӧуыэюяъь][<>.]*$

 -flex: <1>.е<.>
  gramm: pl,pst,neg
  gloss: NEG.PL
  regex-prev: ^.*[аеёиӥоӧуыэюяъь][<>.]*$
 -flex: <1>.е|лэ<.>
  gramm: pl,pst,neg
  gloss: NEG.PL|NEG.PL
  regex-prev: ^.*[аеёиӥоӧуыэюяъь][<>.]*$
 paradigm: Comparative

-paradigm: Verb-I-negative-soft
 -flex: .[ь]<.>
  gramm: sg,fut,neg
 -flex: .[ь]ы<.>
  gramm: sg,fut,neg
  gloss: NEG.SG
 -flex: .е<.>
  gramm: pl,fut,neg
  gloss: NEG.PL
 -flex: .е|лэ<.>
  gramm: pl,fut,neg
  gloss: NEG.PL|NEG.PL

 -flex: .[ь]<.>
  gramm: sg,pst,neg
 -flex: .[ь]ы<.>
  gramm: sg,pst,neg
  gloss: NEG.SG
 -flex: .е<.>
  gramm: pl,pst,neg
  gloss: NEG.PL
 -flex: .е|лэ<.>
  gramm: pl,pst,neg
  gloss: NEG.PL|NEG.PL
 paradigm: Comparative

-paradigm: Verb-subj-I
 -flex: .ысал<.>//.сал<.>
  gramm: 1,sg,subj
  gloss: SUBJ
 -flex: .ысал<.>//.сал<.>
  gramm: 2,sg,subj
  gloss: SUBJ
 -flex: .ысал|ыд<.>//.сал|ыд<.>
  gramm: 2,sg,subj
  gloss: SUBJ|2SG
 -flex: .ысал<.>//.сал<.>
  gramm: 3,sg,subj
  gloss: SUBJ
 -flex: .ысал|ыз<.>//.сал|ыз<.>
  gloss: SUBJ|3SG
  gramm: 3,sg,subj
 -flex: .ысал|мы<.>//.сал|мы<.>
  gramm: 1,pl,subj
  gloss: SUBJ|1PL
 -flex: .ысал|ды<.>//.сал|ды<.>
  gramm: 2,pl,subj
  gloss: SUBJ|2PL
 -flex: .ысал|зы<.>//.сал|зы<.>
  gramm: 3,pl,subj
  gloss: SUBJ|3PL
 paradigm: Comparative

-paradigm: Verb-subj-I-soft
 -flex: .[ь]ысал<.>//.[ь]сал<.>
  gramm: 1,sg,subj
  gloss: SUBJ
 -flex: .[ь]ысал<.>//.[ь]сал<.>
  gramm: 2,sg,subj
  gloss: SUBJ
 -flex: .[ь]ысал|ыд<.>//.[ь]сал|ыд<.>
  gramm: 2,sg,subj
  gloss: SUBJ|2SG
 -flex: .[ь]ысал<.>//.[ь]сал<.>
  gramm: 3,sg,subj
  gloss: SUBJ
 -flex: .[ь]ысал|ыз<.>//.[ь]сал|ыз<.>
  gramm: 3,sg,subj
  gloss: SUBJ|3SG
 -flex: .[ь]ысал|мы<.>//.[ь]сал|мы<.>
  gramm: 1,pl,subj
  gloss: SUBJ|1PL
 -flex: .[ь]ысал|ды<.>//.[ь]сал|ды<.>
  gramm: 2,pl,subj
  gloss: SUBJ|2PL
 -flex: .[ь]ысал|зы<.>//.[ь]сал|зы<.>
  gramm: 3,pl,subj
  gloss: SUBJ|3PL
 paradigm: Comparative

-paradigm: Verb-imp-I
 -flex: .<.>
  gramm: imp,sg
 -flex: .ы<.>
  gramm: imp,sg
  gloss: IMP.SG
 -flex: .э<.>
  gramm: imp,pl
  gloss: IMP.PL
 -flex: .э|лэ<.>
  gramm: imp,pl
  gloss: IMP.PL|IMP.PL
 -flex: .е<.>
  gramm: imp,pl
  gloss: IMP.PL
  regex-prev: ^.*[бвгжӟӝйкмпрфхцчӵшщаеёиӥоӧуыэюя][<>.]*$
 -flex: .е|лэ<.>
  gramm: imp,pl
  gloss: IMP.PL|IMP.PL
  regex-prev: ^.*[бвгжӟӝйкмпрфхцчӵшщаеёиӥоӧуыэюя][<>.]*$
 -flex: .оме<.>
  gramm: hort,pl
  gloss: HORT.PL
 paradigm: Comparative

-paradigm: Verb-imp-I-j
 -flex: <1>.е<.>
  gramm: imp,pl
  gloss: IMP.PL
  regex-prev: ^.*[аеёиӥоӧуыэюяъь][<>.]*$
 -flex: <1>.е|лэ<.>
  gramm: imp,pl
  gloss: IMP.PL|IMP.PL
  regex-prev: ^.*[аеёиӥоӧуыэюяъь][<>.]*$
 -flex: <1>.ёме<.>
  gramm: hort,pl
  gloss: HORT.PL
  regex-prev: ^.*[аеёиӥоӧуыэюяъь][<>.]*$

-paradigm: Verb-imp-I-soft
 -flex: .[ь]<.>
  gramm: imp,sg
 -flex: .[ь]ы<.>
  gramm: imp,sg
  gloss: IMP.SG
 -flex: .е<.>
  gramm: imp,pl
  gloss: IMP.PL
 -flex: .е|лэ<.>
  gramm: imp,pl
  gloss: IMP.PL|IMP.PL
 -flex: .ёме<.>
  gramm: hort,pl
  gloss: HORT.PL
 paradigm: Comparative


-paradigm: Verb-pres-II-positive
 -flex: .сько<.>
  gramm: 1,sg,prs
  gloss: PRS.12
 -flex: .сько|д<.>
  gramm: 2,sg,prs
  gloss: PRS.12|2SG
 -flex: .<.>
  gramm: 3,sg,prs
 -flex: .сько|м<.>//.сько|мы<.>
  gramm: 1,pl,prs
  gloss: PRS.12|1PL
 -flex: .сько|ды<.>
  gramm: 2,pl,prs
  gloss: PRS.12|2PL
 -flex: .ло<.>
  gramm: 3,pl,prs
  gloss: PRS.3PL
 paradigm: Comparative


-paradigm: Verb-past-II-positive
 -flex: .й<.>
  gramm: 1,sg,pst
  gloss: PST.1SG
 -flex: .д<.>
  gramm: 2,sg,pst
  gloss: 2SG
 -flex: .з<.>
  gramm: 3,sg,pst
  gloss: 3SG
 -flex: .м<.>//.мы<.>
  gramm: 1,pl,pst
  gloss: 1PL
 -flex: .ды<.>
  gramm: 2,pl,pst
  gloss: 2PL
 -flex: .зы<.>
  gramm: 3,pl,pst
  gloss: 3PL
 paradigm: Comparative

-paradigm: Verb-future-II-positive
 -flex: .ло<.>
  gramm: 1,sg,fut
  gloss: FUT
 -flex: .ло|д<.>
  gramm: 2,sg,fut
  gloss: FUT|2SG
 -flex: .ло|з<.>
  gramm: 3,sg,fut
  gloss: FUT|3SG
 -flex: .ло|м<.>//.ло|мы<.>
  gramm: 1,pl,fut
  gloss: FUT|1PL
 -flex: .ло|ды<.>
  gramm: 2,pl,fut
  gloss: FUT|2PL
 -flex: .ло|зы<.>
  gramm: 3,pl,fut
  gloss: FUT|3PL
 paradigm: Comparative


-paradigm: Verb-pres-II-negative
 -flex: .ськ|ы<.>
  gramm: 1,sg,prs,neg
  gloss: PRS12|NEG.SG
 -flex: .ськ|ы<.>
  gramm: 2,sg,prs,neg
  gloss: PRS12|NEG.SG
 -flex: .<.>
  gramm: 3,sg,prs,neg
 -flex: .ськ|е<.>
  gramm: 1,pl,prs,neg
  gloss: PRS12|NEG.PL
 -flex: .ськ|е<.>
  gramm: 2,pl,prs,neg
  gloss: PRS12|NEG.PL
 -flex: .ло<.>
  gramm: 3,pl,prs,neg
  gloss: PRS.3PL
 paradigm: Comparative

-paradigm: Verb-II-negative
 -flex: .<.>
  gramm: sg,fut,neg
 -flex: .лэ<.>
  gramm: pl,fut,neg
  gloss: NEG.PL

 -flex: .<.>
  gramm: sg,pst,neg
 -flex: .лэ<.>
  gramm: pl,pst,neg
  gloss: NEG.PL
 paradigm: Comparative

-paradigm: Verb-subj-II
 -flex: .сал<.>
  gramm: 1,sg,subj
  gloss: SUBJ
 -flex: .сал<.>
  gramm: 2,sg,subj
  gloss: SUBJ
 -flex: .сал|ыд<.>
  gramm: 2,sg,subj
  gloss: SUBJ|2SG
 -flex: .сал<.>
  gramm: 3,sg,subj
  gloss: SUBJ
 -flex: .сал|ыз<.>
  gramm: 3,sg,subj
  gloss: SUBJ|3SG
 -flex: .сал|мы<.>
  gramm: 1,pl,subj
  gloss: SUBJ|1PL
 -flex: .сал|ды<.>
  gramm: 2,pl,subj
  gloss: SUBJ|2PL
 -flex: .сал|зы<.>
  gramm: 3,pl,subj
  gloss: SUBJ|3PL
 paradigm: Comparative

-paradigm: Verb-imp-II
 -flex: .<.>
  gramm: imp,sg
 -flex: .лэ<.>
  gramm: imp,pl
  gloss: IMP.PL
 -flex: .ме<.>
  gramm: hort,pl
  gloss: HORT.PL
 -flex: .ломе<.>
  gramm: hort,pl
  gloss: HORT.PL
 paradigm: Comparative


# ******  ASPECT 1st SLOT  ******

-paradigm: Aspect-I-y
 -flex: <0>.ськ<.>//<0>.ск<.>//<0>.ӥськ<.>//<0>.ыськ<.>
  gramm: pass
  gloss: PASS
 -flex: .иськ<.>
  gramm: pass
  gloss: PASS
  regex-prev: ^.*[бвгжӟӝйкмпрфхцчӵшщаеёиӥоӧуыэюя][<>.]*$
 -flex: .к<.>
  gramm: pass
  gloss: PASS
  regex-prev: ^.*[шжӵӝ][<>.]*$
 -flex: <0>.ыл<.>//<0>.ылл<.>
  gramm: iter
  gloss: ITER
 -flex: <0>.л<.>
  gramm: iter
  gloss: ITER
  regex-prev: ^.*[ую][<>.]*$
 -flex: <0>.ыл|ыл<.>//<0>.ылл|ыл<.>//<0>.ылл|ылл<.>//<0>.ыл|ылл<.>
  gramm: iter
  gloss: ITER|ITER
 -flex: <0>.л|ыл<.>//<0>.л|ылл<.>
  gramm: iter
  gloss: ITER|ITER
  regex-prev: ^.*[ую][<>.]*$
 -flex: <0>.эм|ъя|ськ<.>
  gramm: fict
  gloss: PTCP.PST|MULT|PASS
 -flex: .ем|ъя|ськ<.>
  gramm: fict
  gloss: PTCP.PST|MULT|PASS
  regex-prev: ^.*[бвгжӟӝйкмпрфхцчӵшщаеёиӥоӧуыэюяъ][<>.]*$
 -flex: <0>.ымтэ|я|ськ<.>
  gramm: fict_neg
  gloss: PTCP.NEG|MULT|PASS
 -flex: <0>.ыт<.>//<0>.эт<.>//<0>.т<.>
  gramm: caus
  gloss: CAUS
 -flex: .ет<.>
  gramm: caus
  gloss: CAUS
  regex-prev: ^.*[бвгжӟӝйкмпрфхцчӵшщаеёиӥоӧуыэюяъ][<>.]*$
 paradigm: Aspect-y2-y
 paradigm: Aspect-y2-a
 paradigm: Infinitive-I
 paradigm: Infinitive-I-dial-short
 paradigm: Verb-pres-I-positive
 paradigm: Verb-past-I-positive
 paradigm: Verb-future-I-positive
 paradigm: Verb-pres-I-negative
 paradigm: Verb-I-negative
 paradigm: Verb-subj-I
 paradigm: Converbs-I
 paradigm: Evidentiality-I
 paradigm: Participles-I
 paradigm: Participles-neg-I
 paradigm: Verb-imp-I
 paradigm: Verbal-noun-I

-paradigm: Aspect-I-y-CC
 -flex: <0>.ськ<.>//.ск<.>//<0>.ӥськ<.>//<0>.ыськ<.>
  gramm: pass
  gloss: PASS
 -flex: <0>.иськ<.>
  gramm: pass
  gloss: PASS
  regex-prev: ^.*[бвгжӟӝйкмпрфхцчӵшщаеёиӥоӧуыэюя][<>.]*$
 -flex: <0,2>.к<.>
  gramm: pass
  gloss: PASS
  regex-prev: ^.*[шжӵӝ][<>.]*$
 -flex: <0>.ыл<.>//<0>.ылл<.>
  gramm: iter
  gloss: ITER
 -flex: <0>.ыл|ыл<.>//<0>.ылл|ыл<.>//<0>.ылл|ылл<.>//<0>.ыл|ылл<.>
  gramm: iter
  gloss: ITER|ITER
 -flex: <0>.эм|ъя|ськ<.>
  gramm: fict
  gloss: PTCP.PST|MULT|PASS
 -flex: <0>.ем|ъя|ськ<.>
  gramm: fict
  gloss: PTCP.PST|MULT|PASS
  regex-prev: ^.*[бвгжӟӝйкмпрфхцчӵшщаеёиӥоӧуыэюяъ][<>.]*$
 -flex: <0>.ымтэ|я|ськ<.>
  gramm: fict_neg
  gloss: PTCP.NEG|MULT|PASS
 -flex: <0>.ыт<.>//<0>.эт<.>//<0>.т<.>
  gramm: caus
  gloss: CAUS
 -flex: <0>.ет<.>
  gramm: caus
  gloss: CAUS
  regex-prev: ^.*[бвгжӟӝйкмпрфхцчӵшщаеёиӥоӧуыэюяъ][<>.]*$
 paradigm: Aspect-y2-y
 paradigm: Aspect-y2-a
 paradigm: Infinitive-I
 paradigm: Infinitive-I-dial-short
 paradigm: Verb-pres-I-positive
 paradigm: Verb-past-I-positive
 paradigm: Verb-future-I-positive
 paradigm: Verb-pres-I-negative
 paradigm: Verb-I-negative
 paradigm: Verb-subj-I
 paradigm: Converbs-I
 paradigm: Evidentiality-I
 paradigm: Participles-I
 paradigm: Participles-neg-I
 paradigm: Verb-imp-I
 paradigm: Verbal-noun-I

-paradigm: Aspect-I-a
 -flex: <0>.ыт|ъя<.>//<0>.эт|ъя<.>//<0>.т|ъя<.>
  gramm: caus,mult
  gloss: CAUS|MULT
 -flex: .ет|ъя<.>
  gramm: caus,mult
  gloss: CAUS|MULT
  regex-prev: ^.*[бвгжӟӝйкмпрфхцчӵшщаеёиӥоӧуыэюяъ][<>.]*$
 paradigm: Aspect-a2-y
 paradigm: Aspect-a2-a
 paradigm: Infinitive-II
 paradigm: Verb-pres-II-positive
 paradigm: Verb-past-II-positive
 paradigm: Verb-future-II-positive
 paradigm: Verb-pres-II-negative
 paradigm: Verb-II-negative
 paradigm: Verb-subj-II
 paradigm: Converbs-II
 paradigm: Evidentiality-II
 paradigm: Participles-II
 paradigm: Participles-neg-II
 paradigm: Verb-imp-II
 paradigm: Verbal-noun-II

-paradigm: Aspect-I-a-CC
 -flex: <0>.ыт|ъя<.>//<0>.эт|ъя<.>//<0>.т|ъя<.>
  gramm: caus,mult
  gloss: CAUS|MULT
 -flex: <0>.ет|ъя<.>
  gramm: caus,mult
  gloss: CAUS|MULT
  regex-prev: ^.*[бвгжӟӝйкмпрфхцчӵшщаеёиӥоӧуыэюяъ][<>.]*$
 paradigm: Aspect-a2-y
 paradigm: Aspect-a2-a
 paradigm: Infinitive-II
 paradigm: Verb-pres-II-positive
 paradigm: Verb-past-II-positive
 paradigm: Verb-future-II-positive
 paradigm: Verb-pres-II-negative
 paradigm: Verb-II-negative
 paradigm: Verb-subj-II
 paradigm: Converbs-II
 paradigm: Evidentiality-II
 paradigm: Participles-II
 paradigm: Participles-neg-II
 paradigm: Verb-imp-II
 paradigm: Verbal-noun-II


-paradigm: Aspect-I-soft-y
 -flex: .[ь]ськ<.>//.[ь]ск<.>//.иськ<.>
  gramm: pass
  gloss: PASS
 -flex: .[ь]ыл<.>//.[ь]ылл<.>
  gramm: iter
  gloss: ITER
 -flex: .ем|ъя|ськ<.>
  gramm: fict
  gloss: PTCP.PST|MULT|PASS
 -flex: .[ь]ымтэ|я|ськ<.>
  gramm: fict_neg
  gloss: PTCP.NEG|MULT|PASS
 -flex: .[ь]ыт<.>//.ет<.>//.[ь]т<.>
  gramm: caus
  gloss: CAUS
 paradigm: Aspect-y2-y
 paradigm: Aspect-y2-a
 paradigm: Infinitive-I
 paradigm: Infinitive-I-dial-short
 paradigm: Verb-pres-I-positive
 paradigm: Verb-past-I-positive
 paradigm: Verb-future-I-positive
 paradigm: Verb-pres-I-negative
 paradigm: Verb-I-negative
 paradigm: Verb-subj-I
 paradigm: Converbs-I
 paradigm: Evidentiality-I
 paradigm: Participles-I
 paradigm: Participles-neg-I
 paradigm: Verb-imp-I
 paradigm: Verbal-noun-I

-paradigm: Aspect-I-soft-a
 -flex: .[ь]ыт|ъя<.>//.ет|ъя<.>//.[ь]т|ъя<.>
  gramm: caus,mult
  gloss: CAUS|MULT
 paradigm: Aspect-a2-y
 paradigm: Aspect-a2-a
 paradigm: Infinitive-II
 paradigm: Verb-pres-II-positive
 paradigm: Verb-past-II-positive
 paradigm: Verb-future-II-positive
 paradigm: Verb-pres-II-negative
 paradigm: Verb-II-negative
 paradigm: Verb-subj-II
 paradigm: Converbs-II
 paradigm: Evidentiality-II
 paradigm: Participles-II
 paradigm: Participles-neg-II
 paradigm: Verb-imp-II
 paradigm: Verbal-noun-II


-paradigm: Aspect-II-y
 -flex: .ськ<.>//.ск<.>
  gramm: pass
  gloss: PASS
 -flex: .м|ъя|ськ<.>
  gramm: fict
  gloss: PTCP.PST|MULT|PASS
 -flex: .мтэ|я|ськ<.>
  gramm: fict_neg
  gloss: PTCP.NEG|MULT|PASS
 -flex: .т<.>
  gramm: caus
  gloss: CAUS
 paradigm: Aspect-y2-y
 paradigm: Aspect-y2-a
 paradigm: Infinitive-I
 paradigm: Infinitive-I-dial-short
 paradigm: Verb-pres-I-positive
 paradigm: Verb-past-I-positive
 paradigm: Verb-future-I-positive
 paradigm: Verb-pres-I-negative
 paradigm: Verb-I-negative
 paradigm: Verb-subj-I
 paradigm: Converbs-I
 paradigm: Evidentiality-I
 paradigm: Participles-I
 paradigm: Participles-neg-I
 paradigm: Verb-imp-I
 paradigm: Verbal-noun-I

-paradigm: Aspect-II-a
 -flex: .т|ъя<.>
  gramm: caus,mult
  gloss: CAUS|MULT
 -flex: .лля<.>
  gramm: iter
  gloss: ITER
 -flex: .лля|лля<.>
  gramm: iter
  gloss: ITER|ITER
 paradigm: Aspect-a2-y
 paradigm: Aspect-a2-a
 paradigm: Infinitive-II
 paradigm: Verb-pres-II-positive
 paradigm: Verb-past-II-positive
 paradigm: Verb-future-II-positive
 paradigm: Verb-pres-II-negative
 paradigm: Verb-II-negative
 paradigm: Verb-subj-II
 paradigm: Converbs-II
 paradigm: Evidentiality-II
 paradigm: Participles-II
 paradigm: Participles-neg-II
 paradigm: Verb-imp-II
 paradigm: Verbal-noun-II



# ******  ASPECT 2nd SLOT  ******

-paradigm: Aspect-y2-y
 -flex: .ськ<.>//.ск<.>//.ӥськ<.>//.ыськ<.>
  gramm: pass
  gloss: PASS
 -flex: .иськ<.>
  gramm: pass
  gloss: PASS
  regex-prev: ^.*[бвгжӟӝйкмпрфхцчӵшщаеёиӥоӧуыэюя][<>.]*$
 -flex: .ыл<.>//.ылл<.>
  gramm: iter
  gloss: ITER
 -flex: .ыл|ыл<.>//.ылл|ыл<.>//.ылл|ылл<.>//.ыл|ылл<.>
  gramm: iter
  gloss: ITER|ITER
 -flex: .эм|ъя|ськ<.>
  gramm: fict
  gloss: PTCP.PST|MULT|PASS
 -flex: .ем|ъя|ськ<.>
  gramm: fict
  gloss: PTCP.PST|MULT|PASS
  regex-prev: ^.*[бвгжӟӝйкмпрфхцчӵшщаеёиӥоӧуыэюя][<>.]*$
 -flex: .ымтэ|я|ськ<.>
  gramm: fict_neg
  gloss: PTCP.NEG|MULT|PASS
 -flex: .ыт<.>//.т<.>
  gramm: caus
  gloss: CAUS
 paradigm: Aspect-y3-y
 paradigm: Aspect-y3-a
 paradigm: Infinitive-I
 paradigm: Infinitive-I-dial-short
 paradigm: Verb-pres-I-positive
 paradigm: Verb-past-I-positive
 paradigm: Verb-future-I-positive
 paradigm: Verb-pres-I-negative
 paradigm: Verb-I-negative
 paradigm: Verb-subj-I
 paradigm: Converbs-I
 paradigm: Evidentiality-I
 paradigm: Participles-I
 paradigm: Participles-neg-I
 paradigm: Verb-imp-I
 paradigm: Verbal-noun-I

-paradigm: Aspect-y2-a
 -flex: .ыт|ъя<.>//.т|ъя<.>
  gramm: caus,mult
  gloss: CAUS|MULT
 paradigm: Aspect-a3-y
 paradigm: Aspect-a3-a
 paradigm: Infinitive-II
 paradigm: Verb-pres-II-positive
 paradigm: Verb-past-II-positive
 paradigm: Verb-future-II-positive
 paradigm: Verb-pres-II-negative
 paradigm: Verb-II-negative
 paradigm: Verb-subj-II
 paradigm: Converbs-II
 paradigm: Evidentiality-II
 paradigm: Participles-II
 paradigm: Participles-neg-II
 paradigm: Verb-imp-II
 paradigm: Verbal-noun-II

-paradigm: Aspect-a2-y
 -flex: .ськ<.>
  gramm: pass
  gloss: PASS
 -flex: .м|ъя|ськ<.>
  gramm: fict
  gloss: PTCP.PST|MULT|PASS
 -flex: .мтэ|я|ськ<.>
  gramm: fict_neg
  gloss: PTCP.NEG|MULT|PASS
 -flex: .т<.>
  gramm: caus
  gloss: CAUS
 paradigm: Aspect-y3-y
 paradigm: Aspect-y3-a
 paradigm: Infinitive-I
 paradigm: Verb-pres-I-positive
 paradigm: Verb-past-I-positive
 paradigm: Verb-future-I-positive
 paradigm: Verb-pres-I-negative
 paradigm: Verb-I-negative
 paradigm: Verb-subj-I
 paradigm: Converbs-I
 paradigm: Evidentiality-I
 paradigm: Participles-I
 paradigm: Participles-neg-I
 paradigm: Verb-imp-I
 paradigm: Verbal-noun-I

-paradigm: Aspect-a2-a
 -flex: .т|ъя<.>
  gramm: caus,mult
  gloss: CAUS|MULT
 -flex: .лля<.>
  gramm: iter
  gloss: ITER
 -flex: .лля|лля<.>
  gramm: iter
  gloss: ITER|ITER
 paradigm: Aspect-a3-y
 paradigm: Aspect-a3-a
 paradigm: Infinitive-II
 paradigm: Verb-pres-II-positive
 paradigm: Verb-past-II-positive
 paradigm: Verb-future-II-positive
 paradigm: Verb-pres-II-negative
 paradigm: Verb-II-negative
 paradigm: Verb-subj-II
 paradigm: Converbs-II
 paradigm: Evidentiality-II
 paradigm: Participles-II
 paradigm: Participles-neg-II
 paradigm: Verb-imp-II
 paradigm: Verbal-noun-II



# ******  ASPECT 3rd SLOT  ******

-paradigm: Aspect-y3-y
 -flex: .ськ<.>//.ск<.>//.ӥськ<.>//.ыськ<.>
  gramm: pass
  gloss: PASS
 -flex: .иськ<.>
  gramm: pass
  gloss: PASS
  regex-prev: ^.*[бвгжӟӝйкмпрфхцчӵшщаеёиӥоӧуыэюя][<>.]*$
 -flex: .ыл<.>//.ылл<.>
  gramm: iter
  gloss: ITER
 -flex: .ыл|ыл<.>//.ылл|ыл<.>//.ылл|ылл<.>//.ыл|ылл<.>
  gramm: iter
  gloss: ITER|ITER
 -flex: .эм|ъя|ськ<.>
  gramm: fict
  gloss: PTCP.PST|MULT|PASS
 -flex: .ем|ъя|ськ<.>
  gramm: fict
  gloss: PTCP.PST|MULT|PASS
  regex-prev: ^.*[бвгжӟӝйкмпрфхцчӵшщаеёиӥоӧуыэюя][<>.]*$
 -flex: .ымтэ|я|ськ<.>
  gramm: fict_neg
  gloss: PTCP.NEG|MULT|PASS
 -flex: .ыт<.>//.т<.>
  gramm: caus
  gloss: CAUS
 paradigm: Aspect-y4-y
 paradigm: Aspect-y4-a
 paradigm: Infinitive-I
 paradigm: Infinitive-I-dial-short
 paradigm: Verb-pres-I-positive
 paradigm: Verb-past-I-positive
 paradigm: Verb-future-I-positive
 paradigm: Verb-pres-I-negative
 paradigm: Verb-I-negative
 paradigm: Verb-subj-I
 paradigm: Converbs-I
 paradigm: Evidentiality-I
 paradigm: Participles-I
 paradigm: Participles-neg-I
 paradigm: Verb-imp-I
 paradigm: Verbal-noun-I

-paradigm: Aspect-y3-a
 -flex: .ыт|ъя<.>//.т|ъя<.>
  gramm: caus,mult
  gloss: CAUS|MULT
 paradigm: Aspect-a4-y
 paradigm: Aspect-a4-a
 paradigm: Infinitive-II
 paradigm: Verb-pres-II-positive
 paradigm: Verb-past-II-positive
 paradigm: Verb-future-II-positive
 paradigm: Verb-pres-II-negative
 paradigm: Verb-II-negative
 paradigm: Verb-subj-II
 paradigm: Converbs-II
 paradigm: Evidentiality-II
 paradigm: Participles-II
 paradigm: Participles-neg-II
 paradigm: Verb-imp-II
 paradigm: Verbal-noun-II

-paradigm: Aspect-a3-y
 -flex: .ськ<.>
  gramm: pass
  gloss: PASS
 -flex: .м|ъя|ськ<.>
  gramm: fict
  gloss: PTCP.PST|MULT|PASS
 -flex: .мтэ|я|ськ<.>
  gramm: fict_neg
  gloss: PTCP.NEG|MULT|PASS
 -flex: .т<.>
  gramm: caus
  gloss: CAUS
 paradigm: Aspect-y4-y
 paradigm: Aspect-y4-a
 paradigm: Infinitive-I
 paradigm: Verb-pres-I-positive
 paradigm: Verb-past-I-positive
 paradigm: Verb-future-I-positive
 paradigm: Verb-pres-I-negative
 paradigm: Verb-I-negative
 paradigm: Verb-subj-I
 paradigm: Converbs-I
 paradigm: Evidentiality-I
 paradigm: Participles-I
 paradigm: Participles-neg-I
 paradigm: Verb-imp-I
 paradigm: Verbal-noun-I

-paradigm: Aspect-a3-a
 -flex: .т|ъя<.>
  gramm: caus,mult
  gloss: CAUS|MULT
 -flex: .лля<.>
  gramm: iter
  gloss: ITER
 -flex: .лля|лля<.>
  gramm: iter
  gloss: ITER|ITER
 paradigm: Aspect-a4-y
 paradigm: Aspect-a4-a
 paradigm: Infinitive-II
 paradigm: Verb-pres-II-positive
 paradigm: Verb-past-II-positive
 paradigm: Verb-future-II-positive
 paradigm: Verb-pres-II-negative
 paradigm: Verb-II-negative
 paradigm: Verb-subj-II
 paradigm: Converbs-II
 paradigm: Evidentiality-II
 paradigm: Participles-II
 paradigm: Participles-neg-II
 paradigm: Verb-imp-II
 paradigm: Verbal-noun-II



# ******  ASPECT 4th SLOT (LAST)  ******

-paradigm: Aspect-y4-y
 -flex: .ськ<.>//.ск<.>//.ӥськ<.>//.ыськ<.>
  gramm: pass
  gloss: PASS
 -flex: .иськ<.>
  gramm: pass
  gloss: PASS
  regex-prev: ^.*[бвгжӟӝйкмпрфхцчӵшщаеёиӥоӧуыэюя][<>.]*$
 -flex: .ыл<.>//.ылл<.>
  gramm: iter
  gloss: ITER
 -flex: .ыл|ыл<.>//.ылл|ыл<.>//.ылл|ылл<.>//.ыл|ылл<.>
  gramm: iter
  gloss: ITER|ITER
 -flex: .эм|ъя|ськ<.>
  gramm: fict
  gloss: PTCP.PST|MULT|PASS
 -flex: .ем|ъя|ськ<.>
  gramm: fict
  gloss: PTCP.PST|MULT|PASS
  regex-prev: ^.*[бвгжӟӝйкмпрфхцчӵшщаеёиӥоӧуыэюя][<>.]*$
 -flex: .ымтэ|я|ськ<.>
  gramm: fict_neg
  gloss: PTCP.NEG|MULT|PASS
 -flex: .ыт<.>//.т<.>
  gramm: caus
  gloss: CAUS
 paradigm: Infinitive-I
 paradigm: Infinitive-I-dial-short
 paradigm: Verb-pres-I-positive
 paradigm: Verb-past-I-positive
 paradigm: Verb-future-I-positive
 paradigm: Verb-pres-I-negative
 paradigm: Verb-I-negative
 paradigm: Verb-subj-I
 paradigm: Converbs-I
 paradigm: Evidentiality-I
 paradigm: Participles-I
 paradigm: Participles-neg-I
 paradigm: Verb-imp-I
 paradigm: Verbal-noun-I

-paradigm: Aspect-y4-a
 -flex: .ыт|ъя<.>//.т|ъя<.>
  gramm: caus,mult
  gloss: CAUS|MULT
 paradigm: Infinitive-II
 paradigm: Verb-pres-II-positive
 paradigm: Verb-past-II-positive
 paradigm: Verb-future-II-positive
 paradigm: Verb-pres-II-negative
 paradigm: Verb-II-negative
 paradigm: Verb-subj-II
 paradigm: Converbs-II
 paradigm: Evidentiality-II
 paradigm: Participles-II
 paradigm: Participles-neg-II
 paradigm: Verb-imp-II
 paradigm: Verbal-noun-II

-paradigm: Aspect-a4-y
 -flex: .ськ<.>
  gramm: pass
  gloss: PASS
 -flex: .м|ъя|ськ<.>
  gramm: fict
  gloss: PTCP.PST|MULT|PASS
 -flex: .мтэ|я|ськ<.>
  gramm: fict_neg
  gloss: PTCP.NEG|MULT|PASS
 -flex: .т<.>
  gramm: caus
  gloss: CAUS
 paradigm: Infinitive-I
 paradigm: Verb-pres-I-positive
 paradigm: Verb-past-I-positive
 paradigm: Verb-future-I-positive
 paradigm: Verb-pres-I-negative
 paradigm: Verb-I-negative
 paradigm: Verb-subj-I
 paradigm: Converbs-I
 paradigm: Evidentiality-I
 paradigm: Participles-I
 paradigm: Participles-neg-I
 paradigm: Verb-imp-I
 paradigm: Verbal-noun-I

-paradigm: Aspect-a4-a
 -flex: .т|ъя<.>
  gramm: caus,mult
  gloss: CAUS|MULT
 -flex: .лля<.>
  gramm: iter
  gloss: ITER
 -flex: .лля|лля<.>
  gramm: iter
  gloss: ITER|ITER
 paradigm: Aspect-a4-y
 paradigm: Aspect-a4-a
 paradigm: Infinitive-II
 paradigm: Verb-pres-II-positive
 paradigm: Verb-past-II-positive
 paradigm: Verb-future-II-positive
 paradigm: Verb-pres-II-negative
 paradigm: Verb-II-negative
 paradigm: Verb-subj-II
 paradigm: Converbs-II
 paradigm: Evidentiality-II
 paradigm: Participles-II
 paradigm: Participles-neg-II
 paradigm: Verb-imp-II
 paradigm: Verbal-noun-II



# ******  EVIDENTIALITY  ******

-paradigm: Evidentiality-I
 -flex: .ӥськ|ем<.>
  gramm: evid,1,sg
  gloss: PRS1|EVID
 -flex: .эм<.>
  gramm: evid,2,sg
  gloss: EVID
 -flex: .эм|ед<.>
  gramm: evid,2,sg
  gloss: EVID|2SG
 -flex: .эм<.>
  gramm: evid,3,sg
  gloss: EVID
 -flex: .эм|ез<.>
  gramm: evid,3,sg
  gloss: EVID|3SG
 -flex: .ӥськ|ем|мы<.>
  gramm: evid,1,pl
  gloss: PRS1|EVID|1PL
 -flex: .ӥлля|м<.>
  gramm: evid,2,pl
  gloss: PL23|EVID
 -flex: .ӥлля|м|ды<.>
  gramm: evid,2,pl
  gloss: PL23|EVID|2PL
 -flex: .ӥлля|м<.>
  gramm: evid,3,pl
  gloss: PL23|EVID
 -flex: .ӥлля|м|зы<.>
  gramm: evid,3,pl
  gloss: PL23|EVID|3PL
 -flex: .иськ|ем<.>
  gramm: evid,1,sg
  gloss: PL23|EVID
  regex-prev: ^.*[бвгжӟӝйкмпрфхцчӵшщаеёиӥоӧуыэюя][<>.]*$
 -flex: .ем<.>
  gramm: evid,2,sg
  gloss: EVID
  regex-prev: ^.*[бвгжӟӝйкмпрфхцчӵшщаеёиӥоӧуыэюя][<>.]*$
 -flex: .ем|ед<.>
  gramm: evid,2,sg
  gloss: EVID|2SG
  regex-prev: ^.*[бвгжӟӝйкмпрфхцчӵшщаеёиӥоӧуыэюя][<>.]*$
 -flex: .ем<.>
  gramm: evid,3,sg
  gloss: EVID
  regex-prev: ^.*[бвгжӟӝйкмпрфхцчӵшщаеёиӥоӧуыэюя][<>.]*$
 -flex: .ем|ез<.>
  gramm: evid,3,sg
  gloss: EVID|3SG
  regex-prev: ^.*[бвгжӟӝйкмпрфхцчӵшщаеёиӥоӧуыэюя][<>.]*$
 -flex: .иськ|ем|мы<.>
  gramm: evid,1,pl
  gloss: PRS1|EVID|1PL
  regex-prev: ^.*[бвгжӟӝйкмпрфхцчӵшщаеёиӥоӧуыэюя][<>.]*$
 -flex: .илля|м<.>
  gramm: evid,2,pl
  gloss: PL23|EVID
  regex-prev: ^.*[бвгжӟӝйкмпрфхцчӵшщаеёиӥоӧуыэюя][<>.]*$
 -flex: .илля|м|ды<.>
  gramm: evid,2,pl
  gloss: PL23|EVID|2PL
  regex-prev: ^.*[бвгжӟӝйкмпрфхцчӵшщаеёиӥоӧуыэюя][<>.]*$
 -flex: .илля|м<.>
  gramm: evid,3,pl
  gloss: PL23|EVID
  regex-prev: ^.*[бвгжӟӝйкмпрфхцчӵшщаеёиӥоӧуыэюя][<>.]*$
 -flex: .илля|м|зы<.>
  gramm: evid,3,pl
  gloss: PL23|EVID|3PL
  regex-prev: ^.*[бвгжӟӝйкмпрфхцчӵшщаеёиӥоӧуыэюя][<>.]*$
 paradigm: Comparative

-paradigm: Evidentiality-I-j
 -flex: <1>.ем<.>
  gramm: evid,2,sg
  gloss: EVID
  regex-prev: ^.*[аеёиӥоӧуыэюяъь][<>.]*$
 -flex: <1>.ем|ед<.>
  gramm: evid,2,sg
  gloss: EVID|2SG
  regex-prev: ^.*[аеёиӥоӧуыэюяъь][<>.]*$
 -flex: <1>.ем<.>
  gramm: evid,3,sg
  gloss: EVID
  regex-prev: ^.*[аеёиӥоӧуыэюяъь][<>.]*$
 -flex: <1>.ем|ез<.>
  gramm: evid,3,sg
  gloss: EVID|3SG
  regex-prev: ^.*[аеёиӥоӧуыэюяъь][<>.]*$

-paradigm: Evidentiality-I-i
 -flex: <1>.иськ|ем<.>
  gramm: evid,1,sg
  gloss: PL23|EVID
  regex-prev: ^.*[аеёиӥоӧуыэюяъь][<>.]*$
 -flex: <1>.иськ|ем|мы<.>
  gramm: evid,1,pl
  gloss: PRS1|EVID|1PL
  regex-prev: ^.*[аеёиӥоӧуыэюяъь][<>.]*$
 -flex: <1>.илля|м<.>
  gramm: evid,2,pl
  gloss: PL23|EVID
  regex-prev: ^.*[аеёиӥоӧуыэюяъь][<>.]*$
 -flex: <1>.илля|м|ды<.>
  gramm: evid,2,pl
  gloss: PL23|EVID|2PL
  regex-prev: ^.*[аеёиӥоӧуыэюяъь][<>.]*$
 -flex: <1>.илля|м<.>
  gramm: evid,3,pl
  gloss: PL23|EVID
  regex-prev: ^.*[аеёиӥоӧуыэюяъь][<>.]*$
 -flex: <1>.илля|м|зы<.>
  gramm: evid,3,pl
  gloss: PL23|EVID|3PL
  regex-prev: ^.*[аеёиӥоӧуыэюяъь][<>.]*$
 paradigm: Comparative

-paradigm: Evidentiality-I-soft
 -flex: .иськ|ем<.>
  gramm: evid,1,sg
  gloss: PL23|EVID
 -flex: .ем<.>
  gramm: evid,2,sg
  gloss: EVID
 -flex: .ем|ед<.>
  gramm: evid,2,sg
  gloss: EVID|2SG
 -flex: .ем<.>
  gramm: evid,3,sg
  gloss: EVID
 -flex: .ем|ез<.>
  gramm: evid,3,sg
  gloss: EVID|3SG
 -flex: .иськ|ем|мы<.>
  gramm: evid,1,pl
  gloss: PRS1|EVID|1PL
 -flex: .илля|м<.>
  gramm: evid,2,pl
  gloss: PL23|EVID
 -flex: .илля|м|ды<.>
  gramm: evid,2,pl
  gloss: PL23|EVID|2PL
 -flex: .илля|м<.>
  gramm: evid,3,pl
  gloss: PL23|EVID
 -flex: .илля|м|зы<.>
  gramm: evid,3,pl
  gloss: PL23|EVID|3PL
 paradigm: Comparative


-paradigm: Evidentiality-II
 -flex: .ськ|ем<.>
  gramm: evid,1,sg
  gloss: PL23|EVID
 -flex: .м<.>
  gramm: evid,2,sg
  gloss: EVID
 -flex: .м|ед<.>
  gramm: evid,2,sg
  gloss: EVID|2SG
 -flex: .м<.>
  gramm: evid,3,sg
  gloss: EVID
 -flex: .м|ез<.>
  gramm: evid,3,sg
  gloss: EVID|3SG
 -flex: .ськ|ем|мы<.>
  gramm: evid,1,pl
  gloss: PRS1|EVID|1PL
 -flex: .лля|м<.>
  gramm: evid,2,pl
  gloss: PL23|EVID
 -flex: .лля|м|ды<.>
  gramm: evid,2,pl
  gloss: PL23|EVID|2PL
 -flex: .лля|м<.>
  gramm: evid,3,pl
  gloss: PL23|EVID
 -flex: .лля|м|зы<.>
  gramm: evid,3,pl
  gloss: PL23|EVID|3PL
 paradigm: Comparative


-paradigm: Infinitive-I
 -flex: .ыны<.>
  gramm: inf
  gloss: INF
 paradigm: Comparative

-paradigm: Infinitive-I-soft
 -flex: .[ь]ыны<.>
  gramm: inf
  gloss: INF
 paradigm: Comparative

-paradigm: Infinitive-I-dial-short
 -flex: .ын<.>
  gramm: inf,nonst
  gloss: INF
  regex-prev: ^.*(ськ|ыл|тск|пот|пыр|лыкт|учк|усьт|ну|кошк|ортч|лу|адӟ|мын|берт|гожт|тыр|экт|ветл|бӧрд|шу|кынм)[<>.]*$
 paradigm: Comparative

-paradigm: Infinitive-I-soft-dial-short
 -flex: .[ь]ын<.>
  gramm: inf,nonst
  gloss: INF
 paradigm: Comparative

-paradigm: Infinitive-II
 -flex: .ны<.>
  gramm: inf
  gloss: INF
 paradigm: Comparative

